---
zstitle: "CM時点データ"
output:
  html_document:
    number_sections: true
    fig_caption: true
    toc: true
    toc_float: true
    toc_depth: 2
    fig_width: 7
    fig_height: 4.5
    theme: cosmo
    highlight: tango
    code_folding: hide
editor_options: 
  chunk_output_type: console
---

```{r setup, include=FALSE}
knitr::opts_chunk$set(echo = TRUE, 
                      warning = FALSE,
                      message = FALSE)
```


```{r set_up}
#パッケージのインストールと読み込み
#持ってないパッケージはインストールする
targetPackages <- c('knitr','DBI','RPostgreSQL','tidyverse',"reshape2","lubridate","dbplot","DT","gridExtra") 
newPackages <- targetPackages[!(targetPackages %in% installed.packages()[,"Package"])]
if(length(newPackages)) install.packages(newPackages, repos = "http://cran.us.r-project.org")
for(package in targetPackages) library(package, character.only = T)

source("psql.R")
```


```{r get_data}
cm <- con %>% 
  tbl(from = dbplyr::in_schema("processed", "jiten_data")) 
sta <- con %>% 
  tbl(from = dbplyr::in_schema("processed", "sta_mst"))
advT <- con %>% 
  tbl(from = dbplyr::in_schema("sub_mst", "adv_type_mst"))
adv <- con %>% 
  tbl(from = dbplyr::in_schema("processed", "m_cm_tv_advertiser"))
brand <- con %>% 
  tbl(from = dbplyr::in_schema("processed", "m_cm_tv_brand"))


#cm1 <- dbGetQuery(con,"SELECT * FROM processed.jiten_data")
#sta <- dbGetQuery(con,"SELECT * FROM processed.sta_mst")
#advT <- dbGetQuery(con,"SELECT * FROM sub_mst.adv_type_mst")
#adv <- dbGetQuery(con,"SELECT * FROM processed.m_cm_tv_advertiser")
#brand <- dbGetQuery(con,"SELECT * FROM processed.m_cm_tv_brand")
```

#CM時点データ
***
|CM時点データ   |jiten_data     |データ型   |主キー|外部キーNo.|種目数|最小値|最大値|
|---------------|---------------|-----------|------|-----------|------|------|------|
|局コード       |station_code   |int        |PK    |FK4      | 5 | 1 | 5 |
|放送日	        |cm_date	      |date		    |      |         | 365 | 2017/4/1 |	2018/3/31 |
|CM挿入時刻     |cm_start_time  |timestamp  |PK    |         | 1310361 | 2017/4/1 5:00 | 2018/4/1 4:59 |
|広告種類       |adv_type	      |int		    |      |FK13     | 3 | 0 | 5 |
|広告主コード   |adv_code	      |char		    |      |FK1      | 2011 |	5	| 5 |
|銘柄コード     |brand_code	    |char  		  |      |FK5      | 5481	| 8	| 8 |
|CM秒数         |cm_time	      |int		    |      |         | 17 |	5	| 360 |

##番組情報詳細
最初の100件をチェックしてみた.  
```{r head_cm, result = "asis"}
data <- cm %>% 
  head(100) %>% 
  collect()

data %>% 
  datatable(style="bootstrap", class="table-condensed", options = list(dom = 'tp',scrollX = TRUE))
```

  
2017年4月1日朝5時から，2018年4月1日朝5時までの丸1年のデータ.  


#局コード
##局ごとのCM数

```{r count_station}
cm %>% 
  group_by(station_code) %>% 
  summarise(count = n()) %>% 
  left_join(sta, by = "station_code") %>% 
  arrange(count) %>% 
  kable(caption = "station_code ごとのログ数")

cm %>% 
  left_join(sta, by = "station_code") %>% 
  dbplot_bar(station_jp)
```

  
6,7はNHK系列のため, CMはない.
だいたいどの局もCMの年間本数は変わらないことがわかった.


#CM挿入時刻
##基本統計量
```{r 番組開始時刻}
cm_start <- dbGetQuery(con,"
                           SELECT
                             cm_start_time
                           FROM 
                             processed.jiten_data
                          group by
                             cm_start_time
                          ")

summary(cm_start) %>% 
  kable(caption = "曜日ごとのログ数")
```

##CM本数

```{r}
count_hourly <- dbGetQuery(con,"
                           SELECT
                             EXTRACT(HOUR FROM cm_start_time),
                             COUNT(*)
                           FROM 
                             processed.jiten_data
                           GROUP BY
                             EXTRACT(HOUR FROM cm_start_time)")

count_dayly <- dbGetQuery(con,"
                           SELECT
                             EXTRACT(DAY FROM cm_start_time),
                             COUNT(*)
                           FROM 
                             processed.jiten_data
                           GROUP BY
                             EXTRACT(DAY FROM cm_start_time)")

count_monthly <- dbGetQuery(con,"
                           SELECT
                             EXTRACT(MONTH FROM cm_start_time),
                             COUNT(*)
                           FROM 
                             processed.jiten_data
                           GROUP BY
                             EXTRACT(MONTH FROM cm_start_time)")


count_hourly %>% 
  as_tibble() %>% 
  rename(hour = date_part) %>% 
  ggplot(aes(hour, count))+
  geom_bar(stat = "identity")+
  labs(title = "時間帯ごとのCM本数") 

count_dayly %>% 
  as_tibble() %>% 
  rename(hour = date_part) %>% 
  ggplot(aes(hour, count))+
  geom_bar(stat = "identity")+
  labs(title = "日付ごとのCM本数") 

count_monthly %>% 
  as_tibble() %>% 
  rename(hour = date_part) %>% 
  ggplot(aes(hour, count))+
  geom_bar(stat = "identity")+
  xlim(c(0, 12.5))+
  labs(title = "月ごとのCM本数") 

```
 
早朝はCM本数が少ないことが見て取れた.  
31日が少ないのは年間の累計であるため.  
月, 日付ではそこまで分布に特徴はなかった.  


#広告種類 
##広告種類の中身
|広告種類マスタ |adv_type_mst   |データ型   |主キー|外部キーNo.|
|---------------|---------------|-----------|------|-----------|
|               |adv_type	      |int		    |PK    |     |
|               |adv_type_name  |char  		  |      |     |

```{r 広告種類マスタ}
cm %>% 
  group_by(adv_type) %>% 
  summarise(count = n()) %>% 
  left_join(advT, by = "adv_type") %>% 
  arrange(count) %>% 
  kable(caption = "adv_type ごとのログ数")
cm %>% 
  left_join(advT, by = "adv_type") %>% 
  dbplot_bar(adv_type_name)
```
  
タイムCM: 放送広告の一種で、放送番組中に挟んで放送されるコマーシャルメッセージ(番組提供の形, 期間は決まっている)  
スポットCM: 放送CMの一種で、前の放送番組から次の放送番組までの間に放送されるコマーシャルメッセージ(時間帯, 期間の指定可)  
(参照: https://pencre.com/time-cm-and-spot-cm/)


##広告種類別CM開始時間
```{r typemin}

adv0 <- dbGetQuery(con,"
                          SELECT
                             EXTRACT(MIN FROM cm_start_time),
                             COUNT(*)
                           FROM 
                             processed.jiten_data
                           WHERE
                             adv_type = 0
                           GROUP BY
                             EXTRACT(MIN FROM cm_start_time),
                             adv_type
							             ORDER BY
                             EXTRACT(MIN FROM cm_start_time)
                          ")

adv2 <- dbGetQuery(con,"
                          SELECT
                             EXTRACT(MIN FROM cm_start_time),
                             COUNT(*)
                           FROM 
                             processed.jiten_data
                           WHERE
                             adv_type = 2
                           GROUP BY
                             EXTRACT(MIN FROM cm_start_time),
                             adv_type
							             ORDER BY
                             EXTRACT(MIN FROM cm_start_time)
                          ")

adv5 <- dbGetQuery(con,"
                          SELECT
                             EXTRACT(MIN FROM cm_start_time),
                             COUNT(*)
                           FROM 
                             processed.jiten_data
                           WHERE
                             adv_type = 5
                           GROUP BY
                             EXTRACT(MIN FROM cm_start_time),
                             adv_type
							             ORDER BY
                             EXTRACT(MIN FROM cm_start_time)
                          ")
adv0 %>% 
  as_tibble() %>% 
  rename(hour = date_part) %>% 
  ggplot(aes(hour, count))+
  geom_bar(stat = "identity")+
  labs(title = "タイムCM") 

adv2 %>% 
  as_tibble() %>% 
  rename(hour = date_part) %>% 
  ggplot(aes(hour, count))+
  geom_bar(stat = "identity")+
  labs(title = "スポットCM2") 

adv5 %>% 
  as_tibble() %>% 
  rename(hour = date_part) %>% 
  ggplot(aes(hour, count))+
  geom_bar(stat = "identity")+
  labs(title = "スポットCM5")

#cbind(adv0, adv2[,2], adv5[,2]) %>% 
#  kable()
```
 
スポットCMを2つに分けた理由が余計にわからなくなる分布となってしまった.   
  
#CM内容 
##広告主マスタの中身

|広告主マスタ   |m_cm_tv_advertiser|データ型   |主キー|外部キーNo.|
|---------------|------------------|-----------|------|-----------|
|広告主コード   |adv_code	      |char		    |PK    |     |
|広告主カナ名称 |adv_kana	      |char  		  |      |     |
|広告主漢字名称 |adv_name	      |char		    |      |     |
|初出稿日       |adb_start      |date       |      |     |
|最終出稿日     |adb_lastup     |date       |      |     |


```{r 広告主マスタ}
data1 <- adv %>% 
  head(10) %>% 
  collect()

data1 %>% 
  datatable(style="bootstrap", class="table-condensed", options = list(dom = 'tp',scrollX = TRUE))
```

##銘柄マスタの中身
|銘柄マスタ     |m_cm_tv_brand  |データ型   |主キー|外部キーNo.|
|---------------|---------------|-----------|------|-----------|
|銘柄コード     |brand_code	    |char  		  |PK    |     |
|広告主コード   |adv_code	      |char		    |      |FK1  |
|銘柄カナ名称   |brand_kana	    |char  		  |      |     |
|銘柄漢字名称   |brand_name	    |char		    |      |     |
|初出稿日       |brand_start    |date       |      |     |
|最終出稿日     |brand_lastup   |date       |      |     |	

```{r 銘柄マスタ}
data2 <- brand %>% 
  head(10) %>% 
  collect()

data2 %>% 
  datatable(style="bootstrap", class="table-condensed", options = list(dom = 'tp',scrollX = TRUE))

adv_brand <- dbGetQuery(con,"SELECT
  *
FROM
	processed.m_cm_tv_advertiser
-- ここから結合の部分
  LEFT JOIN --practice.dataを左において次のテーブルを結合する
   	processed.m_cm_tv_brand
  ON processed.m_cm_tv_advertiser.adv_code = processed.m_cm_tv_brand.adv_code; --結合の条件
  ")

#kable(head(adv_brand), format = "markdown")

```

##CMの種類が多い会社
```{r}
advbra <- dbGetQuery(con,"
        SELECT
 				   count((B.adv_code)),
				   A.adv_name,
           A.adv_code
				FROM 
                   processed.m_cm_tv_brand as B  
                LEFT JOIN 
				           processed.m_cm_tv_advertiser as A
                ON
				   A.adv_code = B.adv_code 
				GROUP BY
					A.adv_code,
					A.adv_name,
					B.adv_code
				
				ORDER BY
 				   count((B.adv_code)) DESC")

head(advbra, 10) %>% 
  kable()
```
  
トイレタリー業界の銘柄のCMが多かった.

##CMの本数ランキング
```{r}
adv_max <- dbGetQuery(con,"
SELECT
	   count((J.adv_code)),
	   A.adv_name
FROM 
           processed.jiten_data as J  
LEFT JOIN 
           processed.m_cm_tv_advertiser as A
ON
	   A.adv_code = J.adv_code 
LEFT JOIN 
           processed.m_cm_tv_brand as B
ON
	   B.brand_code = J.brand_code 

GROUP BY
     A.adv_code,
	   A.adv_name,
	   B.brand_code,
	   B.brand_name
ORDER BY
	   count((J.brand_code)) DESC;")
head(adv_max, 10) %>%
  kable()

brand_max <- dbGetQuery(con,"
SELECT
	   count(J.brand_code) as brand_count, 
     count(J.adv_code) as adv_count, 
	   A.adv_name,
     B.brand_name
FROM 
           processed.jiten_data as J  
LEFT JOIN 
           processed.m_cm_tv_advertiser as A
ON
	   A.adv_code = J.adv_code 
LEFT JOIN 
           processed.m_cm_tv_brand as B
ON
	   B.brand_code = J.brand_code 
GROUP BY
           A.adv_code,
	   A.adv_name,
	   B.brand_code,
	   B.brand_name
ORDER BY
	   count((J.brand_code)) DESC;")
head(brand_max, 10) %>%
  kable()


```

#CM秒数
##基本統計量
```{r CM秒数1}
time_count <- dbGetQuery(con,"
                           SELECT
                             distinct(cm_time),
                             count(cm_time)
                           FROM 
                             processed.jiten_data
                          group by(cm_time)
                          ")

summary(time_count$cm_time)
time_count %>% 
  kable()
```
    
```{r 放送分数2}
time_countP <-
  ggplot(time_count, aes(x = cm_time, y = count))+
  geom_bar(stat = "identity")+
  labs(title = "CM秒数")

time_countP
```
  
CM秒数は17種類.  
15秒,30秒のCMが圧倒的に多いことが確認できた.  

##5分越えCM
```{r 24jikan}
longcm <- dbGetQuery(con,"
        SELECT
         C.station_jp,
			   CM.cm_start_time,
			   CM.cm_time,
			   A.adv_name,
			   B.brand_name
        FROM 
         processed.jiten_data AS CM
  			LEFT JOIN
			   processed.m_cm_tv_advertiser as A
			  ON
			   CM.adv_code = A.adv_code 
			  LEFT JOIN
			   processed.m_cm_tv_brand as B
			  ON
			   CM.brand_code = B.brand_code 
        LEFT JOIN
			   processed.sta_mst as C
			  ON
			   CM.station_code = C.station_code 
        where
               CM.cm_time >= 300
			  order by 
			   CM.cm_time
			   ; ")

longcm %>% 
  kable()

```
  
max 360秒のCMは27時間テレビで流したドラクエのCM.  
300秒のCMも深夜であった.

##時間帯ごとのCM秒数
```{r hourly}
count_hourly15 <- dbGetQuery(con,"
                           SELECT
                             EXTRACT(HOUR FROM cm_start_time),
                             COUNT(*)
                           FROM 
                             processed.jiten_data
                           WHERE
                             cm_time < 30
                           GROUP BY
                             EXTRACT(HOUR FROM cm_start_time),
                             cm_time
                          ")

count_hourly30 <- dbGetQuery(con,"
                           SELECT
                             EXTRACT(HOUR FROM cm_start_time),
                             COUNT(*)
                           FROM 
                             processed.jiten_data
                           WHERE
                             cm_time >= 30
                            AND
                             cm_time < 60
                           GROUP BY
                             EXTRACT(HOUR FROM cm_start_time),
                             cm_time
                          ")

count_hourly60 <- dbGetQuery(con,"
                           SELECT
                             EXTRACT(HOUR FROM cm_start_time),
                             COUNT(*)
                           FROM 
                             processed.jiten_data
                           WHERE
                             cm_time >= 60
                           GROUP BY
                             EXTRACT(HOUR FROM cm_start_time),
                             cm_time
                          ")
grid.arrange(

count_hourly %>% 
  as_tibble() %>% 
  rename(hour = date_part) %>% 
  ggplot(aes(hour, count))+
  geom_bar(stat = "identity")+
  labs(title = "時間帯ごとのCM本数") ,
              
count_hourly15 %>% 
  as_tibble() %>% 
  rename(hour = date_part) %>% 
  ggplot(aes(hour, count))+
  geom_bar(stat = "identity")+
  labs(title = "30秒未満のCMの分布") ,

count_hourly30 %>% 
  as_tibble() %>% 
  rename(hour = date_part) %>% 
  ggplot(aes(hour, count))+
  geom_bar(stat = "identity")+
  labs(title = "30~60秒のCMの分布") ,

count_hourly60 %>% 
  as_tibble() %>% 
  rename(hour = date_part) %>% 
  ggplot(aes(hour, count))+
  geom_bar(stat = "identity")+
  labs(title = "60秒以上のCMの分布") ,

ncol = 2)
```
  
15秒のCMが大半を占めていることもあり, 30秒未満の分布は全体とほぼ一致していた.  
300秒以上のCMが深夜であったため, 長いCMは深夜に多いかと考えていたが実際は逆でほとんど昼間に放送されていた.

##月ごとのCM秒数
```{r monthly}
count_monthly15 <- dbGetQuery(con,"
                           SELECT
                             EXTRACT(MONTH FROM cm_start_time),
                             COUNT(*)
                           FROM 
                             processed.jiten_data
                           WHERE
                             cm_time < 30
                           GROUP BY
                             EXTRACT(MONTH FROM cm_start_time),
                             cm_time
                          ")

count_monthly30 <- dbGetQuery(con,"
                           SELECT
                             EXTRACT(MONTH FROM cm_start_time),
                             COUNT(*)
                           FROM 
                             processed.jiten_data
                           WHERE
                             cm_time >= 30
                            AND
                             cm_time < 60
                           GROUP BY
                             EXTRACT(MONTH FROM cm_start_time),
                             cm_time
                          ")

count_monthly60 <- dbGetQuery(con,"
                           SELECT
                             EXTRACT(MONTH FROM cm_start_time),
                             COUNT(*)
                           FROM 
                             processed.jiten_data
                           WHERE
                             cm_time >= 60
                           GROUP BY
                             EXTRACT(MONTH FROM cm_start_time),
                             cm_time
                          ")
count_monthly <- dbGetQuery(con,"
                           SELECT
                             EXTRACT(MONTH FROM cm_start_time),
                             COUNT(*)
                           FROM 
                             processed.jiten_data
                           GROUP BY
                             EXTRACT(MONTH FROM cm_start_time)")

grid.arrange(

count_monthly %>% 
  as_tibble() %>% 
  rename(hour = date_part) %>% 
  ggplot(aes(hour, count))+
  geom_bar(stat = "identity")+
  xlim(c(0, 12.5))+
  labs(title = "時間帯ごとのCM本数") ,
              
count_monthly15 %>% 
  as_tibble() %>% 
  rename(hour = date_part) %>% 
  ggplot(aes(hour, count))+
  geom_bar(stat = "identity")+
  xlim(c(0, 12.5))+
  labs(title = "30秒未満のCMの分布") ,

count_monthly30 %>% 
  as_tibble() %>% 
  rename(hour = date_part) %>% 
  ggplot(aes(hour, count))+
  geom_bar(stat = "identity")+
  xlim(c(0, 12.5))+
  labs(title = "30~60秒のCMの分布") ,

count_monthly60 %>% 
  as_tibble() %>% 
  rename(hour = date_part) %>% 
  ggplot(aes(hour, count))+
  geom_bar(stat = "identity")+
  xlim(c(0, 12.5))+
  labs(title = "60秒以上のCMの分布") ,

ncol = 2)
```

cmの長さの分布は1年を通してあまり大きな差は見られなかった.
年末年始は生放送が多いイメージがあったので多いと思ったが, 検討違いだったみたいです.
