---
zstitle: "CM時点データ"
output:
  html_document:
    number_sections: true
    fig_caption: true
    toc: true
    toc_float: true
    toc_depth: 2
    fig_width: 7
    fig_height: 4.5
    theme: cosmo
    highlight: tango
    code_folding: hide
editor_options: 
  chunk_output_type: console
---

```{r setup, include=FALSE}
knitr::opts_chunk$set(echo = FALSE, 
                      warning = FALSE,
                      message = FALSE)
```


```{r set_up}
#パッケージのインストールと読み込み
#持ってないパッケージはインストールする
targetPackages <- c('knitr','DBI','RPostgreSQL','tidyverse',"reshape2","lubridate","dbplot","DT") 
newPackages <- targetPackages[!(targetPackages %in% installed.packages()[,"Package"])]
if(length(newPackages)) install.packages(newPackages, repos = "http://cran.us.r-project.org")
for(package in targetPackages) library(package, character.only = T)



drv <- dbDriver("PostgreSQL")
con <- dbConnect(drv,dbname="video",host="192.168.11.52",port=5431,
                 user="b4" ,password="takayuki")
```


```{r get_data}
cm <- con %>% 
  tbl(from = dbplyr::in_schema("processed", "jiten_data")) 
sta <- con %>% 
  tbl(from = dbplyr::in_schema("processed", "sta_mst"))
advT <- con %>% 
  tbl(from = dbplyr::in_schema("sub_mst", "adv_type_mst"))
adv <- con %>% 
  tbl(from = dbplyr::in_schema("processed", "m_cm_tv_advertiser"))
brand <- con %>% 
  tbl(from = dbplyr::in_schema("processed", "m_cm_tv_brand"))
data <- cm %>% 
  head(1000) %>% 
  collect()

#cm1 <- dbGetQuery(con,"SELECT * FROM processed.jiten_data")
#sta <- dbGetQuery(con,"SELECT * FROM processed.sta_mst")
#advT <- dbGetQuery(con,"SELECT * FROM sub_mst.adv_type_mst")
#adv <- dbGetQuery(con,"SELECT * FROM processed.m_cm_tv_advertiser")
#brand <- dbGetQuery(con,"SELECT * FROM processed.m_cm_tv_brand")
```

#CM時点データ
***
|CM時点データ   |jiten_data     |データ型   |主キー|外部キーNo.|種目数|最小値|最大値|
|---------------|---------------|-----------|------|-----------|------|------|------|
|局コード       |station_code   |int        |PK    |FK4      | 5 | 1 | 5 |
|放送日	        |cm_date	      |date		    |      |         | 365 | 2017/4/1 |	2018/3/31 |
|CM挿入時刻     |cm_start_time  |timestamp  |PK    |         | 1310361 | 2017/4/1 5:00 | 2018/4/1 4:59 |
|広告種類       |adv_type	      |int		    |      |FK13     | 3 | 0 | 5 |
|広告主コード   |adv_code	      |char		    |      |FK1      | 2011 |	5	| 5 |
|銘柄コード     |brand_code	    |char  		  |      |FK5      | 5481	| 8	| 8 |
|CM秒数         |cm_time	      |int		    |      |         | 17 |	5	| 360 |

```{r CM時点データ}
#dim(cm)
#summary(cm)
head(cm)
#head(cm1)
```
  
2017年4月1日朝5時から，2018年4月1日朝5時までの丸1年のデータ.  


#局コード 外部キー4 局マスタ
|局マスタ       |sta_mst        |データ型   |主キー|外部キーNo.|
|---------------|---------------|-----------|------|-----------|
|局コード       |station_code   |int        |PK    |     |
|局名称	        |station_jp	    |char		    |      |     |
|局略称         |station_ab     |char       |      |     |


```{r count_station}
cm %>% 
  group_by(station_code) %>% 
  summarise(count = n()) %>% 
  left_join(sta, by = "station_code") %>% 
  arrange(count) %>% 
  kable(caption = "station_code ごとのログ数")

cm %>% 
  left_join(sta, by = "station_code") %>% 
  dbplot_bar(station_jp)
```

  
6,7はNHK系列のため, CMはない.
だいたいどの局もCMも本数は変わらないことがわかった.

```{r 放送日}
#head(cm$cm_date)
```

#CM挿入時刻
```{r CM挿入時刻}
#head(cm$cm_start_time)
#hist(cm$cm_start_time)
```

基本統計量
- min : 2017-04-03 05:07:00
- med : 2017-10-02 23:55:22
- ave : 2017-10-02 13:33:09
- max : 2018-04-02 04:59:40

```{r}
count_hourly <- dbGetQuery(con,"
                           SELECT
                             EXTRACT(HOUR FROM cm_start_time),
                             COUNT(*)
                           FROM 
                             processed.jiten_data
                           GROUP BY
                             EXTRACT(HOUR FROM cm_start_time)")

count_hourly  %>% 
  arrange(date_part) %>% 
  kable()


count_hourly %>% 
  as_tibble() %>% 
  rename(hour = date_part) %>% 
  ggplot(aes(hour, count))+
  geom_bar(stat = "identity")+
  labs(title = "時間帯ごとのCM本数")
```



#広告種類 外部キー13 広告種類マスタ
|広告種類マスタ |adv_type_mst   |データ型   |主キー|外部キーNo.|
|---------------|---------------|-----------|------|-----------|
|               |adv_type	      |int		    |PK    |     |
|               |adv_type_name  |char  		  |      |     |

```{r 広告種類マスタ}
cm %>% 
  group_by(adv_type) %>% 
  summarise(count = n()) %>% 
  left_join(advT, by = "adv_type") %>% 
  arrange(count) %>% 
  kable(caption = "adv_type ごとのログ数")
cm %>% 
  left_join(advT, by = "adv_type") %>% 
  dbplot_bar(adv_type_name)
```
  
  
#広告主コード 外部キー1 広告主マスタ
|広告主マスタ   |m_cm_tv_advertiser|データ型   |主キー|外部キーNo.|
|---------------|------------------|-----------|------|-----------|
|広告主コード   |adv_code	      |char		    |PK    |     |
|広告主カナ名称 |adv_kana	      |char  		  |      |     |
|広告主漢字名称 |adv_name	      |char		    |      |     |
|初出稿日       |adb_start      |date       |      |     |
|最終出稿日     |adb_lastup     |date       |      |     |


```{r 広告主マスタ}
#dim(adv)
#head(adv)
```

#銘柄コード 外部キー5 銘柄マスタ
|銘柄マスタ     |m_cm_tv_brand  |データ型   |主キー|外部キーNo.|
|---------------|---------------|-----------|------|-----------|
|銘柄コード     |brand_code	    |char  		  |PK    |     |
|広告主コード   |adv_code	      |char		    |      |FK1  |
|銘柄カナ名称   |brand_kana	    |char  		  |      |     |
|銘柄漢字名称   |brand_name	    |char		    |      |     |
|初出稿日       |brand_start    |date       |      |     |
|最終出稿日     |brand_lastup   |date       |      |     |	

```{r 銘柄マスタ}
#dim(brand)
#head(brand)

adv_brand <- dbGetQuery(con,"SELECT
  *
FROM
	processed.m_cm_tv_advertiser
-- ここから結合の部分
  LEFT JOIN --practice.dataを左において次のテーブルを結合する
   	processed.m_cm_tv_brand
  ON processed.m_cm_tv_advertiser.adv_code = processed.m_cm_tv_brand.adv_code; --結合の条件
  ")

kable(head(adv_brand), format = "markdown")

```

###CM秒数
```{r cm秒数}

cm_time_count <- dbGetQuery(con,"
                           SELECT
                             distinct(cm_time),
                             count(cm_time)
                           FROM 
                             processed.jiten_data
                          group by(cm_time)
                          ")

cm_time_count %>% 
  kable()
```
  
基本統計量  
- min : 5sec  
- med : 15sec  
- ave : 17.95sec  
- max : 360sec  
CM秒数は17種類.  
max 360秒のCMは27時間テレビで流したドラクエのCM.  
360,300秒の長編CMは1本ずつで, ほとんどが60秒以内のCMである事がわかった.

```{r}
cm_time1 <- dbGetQuery(con,"
                           SELECT
                             cm_time
                           FROM 
                             processed.jiten_data
                          ")
hist(cm_time1$cm_time)
hist(cm_time1$cm_time, xlim = c(100,200),ylim = c(0,3000))
hist(cm_time1$cm_time, xlim = c(0,100))
```
  

```{r collabolation}
cm_start <- dbGetQuery(con,"
                           SELECT
                             cm_start_time
                           FROM 
                             processed.jiten_data
                          ")
plot(cm_start$cm_start_time, cm_time1$cm_time)
#plot(cm_start$cm_start_time, cm$adv_type)
```

cmの長さの分布は1年を通してあまり大きな差は見られなかった.
年末年始は生放送が多いイメージがあったので多いと思ったが, 検討違いだったみたいです.
