---
title: "program"
author: "Midori Omura"
date: "2018/10/18"
output: html_document
editor_options: 
  chunk_output_type: console
---

```{r setup, include=FALSE}
knitr::opts_chunk$set(echo = FALSE)
```


```{r set_up}
#パッケージのインストールと読み込み
#持ってないパッケージはインストールする
targetPackages <- c('knitr','DBI','RPostgreSQL','tidyverse',"reshape2","lubridate","dbplot","DT") 
newPackages <- targetPackages[!(targetPackages %in% installed.packages()[,"Package"])]
if(length(newPackages)) install.packages(newPackages, repos = "http://cran.us.r-project.org")
for(package in targetPackages) library(package, character.only = T)



drv <- dbDriver("PostgreSQL")
con <- dbConnect(drv,dbname="video",host="192.168.11.52",port=5431,
                 user="b4" ,password="takayuki")
```


```{r get_data}
pro <- con %>% 
  tbl(from = dbplyr::in_schema("processed", "tv_program")) 
sta <- con %>% 
  tbl(from = dbplyr::in_schema("processed", "sta_mst"))
ban <- con %>% 
  tbl(from = dbplyr::in_schema("processed", "bancluster_mst"))
sintoku <- con %>% 
  tbl(from = dbplyr::in_schema("sub_mst", "sin_toku_mst"))
form <- con %>% 
  tbl(from = dbplyr::in_schema("sub_mst", "br_format_mst"))
week <- con %>% 
  tbl(from = dbplyr::in_schema("sub_mst", "day_week_mst"))
```

###番組情報
***
|番組情報   |_data     |データ型   |主キー|外部キーNo.|種目数|最小値|最大値|
|---------------|---------------|-----------|------|-----------|------|------|------|
|局コード         |station_code       |int        |PK    |FK4      | 7 | 1 | 7 |
|番組コード       |program_code       |char        |PK    |         | 707 | 4 | 4 |
|曜日コード       |program_day_week      |int        |      |FK14     | 7 | 1 | 7 |
|放送日	          |program_date       |date		    |PK    |         | 364 | 2017/4/3 |	2018/4/1 |
|開始時刻         |program_start_time |timestamp  |      |         | 68192 | 2017/4/3 5:00 | 2018/4/2 4:55 |
|放送分数         |program_time	      |int		    |      |         | 242 |	1	| 410 |
|終了時刻         |program_end_time   |timestamp  |      |         | 68236 | 2017/4/3 5:20 | 2018/4/2 5:00 |
|大分類コード     |ban_code1	        |int		    |      |FK10      | 8 |	1	| 8 |
|中分類コード     |ban_code2	        |int		    |      |FK11      | 16 |	1	| 16 |
|分類コード       |ban_code3	        |char		    |      |FK12      | 70 |	3	| 3 |
|新番・特番フラグ |sin_toku	          |char		    |      |FK19      | 2 |	1	| 1 |
|放送形式         |br_format	        |int		    |      |FK20      | 5 |	0	| 4 |
|最終回コード     |final_code	        |int  		  |      |          | 2	| 0	| 1 |
|番組名（漢字）   |program_name	      |char  		  |      |          | 8134	| 2	| 41 |
|番組名（カナ）   |program_name_kana  |char  		  |      |          | 3877	| 1	| 20 |

```{r CM時点データ}
#dim(cm)
#summary(cm)
head(pro)
#head(cm1)
```
  
2017年4月1日朝5時から，2018年4月1日朝5時までの丸1年のデータ.  


###局コード 外部キー4 局マスタ
|局マスタ       |sta_mst        |データ型   |主キー|外部キーNo.|
|---------------|---------------|-----------|------|-----------|
|局コード       |station_code   |int        |PK    |     |
|局名称	        |station_jp	    |char		    |      |     |
|局略称         |station_ab     |char       |      |     |


```{r count_station}
pro %>% 
  group_by(station_code) %>% 
  summarise(count = n()) %>% 
  left_join(sta, by = "station_code") %>% 
  arrange(count) %>% 
  kable(caption = "station_code ごとのログ数")

pro %>% 
  left_join(sta, by = "station_code") %>% 
  dbplot_bar(station_jp)
```
  
単純な番組数はNHKが多い→番組分数と相関強そう？  


####曜日
やり直し
```{r count_week}
pro %>% 
  group_by(program_day_week) %>% 
  summarise(count = n()) %>% 
  left_join(week, by = "day_week") %>% 
  arrange(count) %>% 
  kable(caption = "曜日ごとのログ数")

pro %>% 
  left_join(sta, by = "station_code") %>% 
  dbplot_bar(station_jp)
```

####CM挿入時刻
```{r CM挿入時刻}
summary(pro)
#head(cm$cm_start_time)
#hist(cm$cm_start_time)
```

基本統計量
- min : 2017-04-03 05:07:00
- med : 2017-10-02 23:55:22
- ave : 2017-10-02 13:33:09
- max : 2018-04-02 04:59:40

```{r}
count_hourly <- dbGetQuery(con,"
                           SELECT
                             EXTRACT(HOUR FROM cm_start_time),
                             COUNT(*)
                           FROM 
                             processed.jiten_data
                           GROUP BY
                             EXTRACT(HOUR FROM cm_start_time)")

count_hourly  %>% 
  arrange(date_part) %>% 
  kable()


count_hourly %>% 
  as_tibble() %>% 
  rename(hour = date_part) %>% 
  ggplot(aes(hour, count))+
  geom_bar(stat = "identity")+
  labs(title = "時間帯ごとのCM本数")
```


###放送分数
```{r 放送分数}

pro_time_count <- dbGetQuery(con,"
                           SELECT
                             distinct(program_time),
                             count(program_time)
                           FROM 
                             processed.tv_program
                          group by
                             program_time
                          ")

pro_time_count %>% 
  kable()
```
  
基本統計量  
- min : 5sec  
- med : 15sec  
- ave : 17.95sec  
- max : 360sec  
CM秒数は17種類.  
max 360秒のCMは27時間テレビで流したドラクエのCM.  
360,300秒の長編CMは1本ずつで, ほとんどが60秒以内のCMである事がわかった.

```{r}
cm_time1 <- dbGetQuery(con,"
                           SELECT
                             cm_time
                           FROM 
                             processed.jiten_data
                          ")
hist(cm_time1$cm_time)
hist(cm_time1$cm_time, xlim = c(100,200),ylim = c(0,3000))
hist(cm_time1$cm_time, xlim = c(0,100))
```
  

```{r collabolation}
cm_start <- dbGetQuery(con,"
                           SELECT
                             cm_start_time
                           FROM 
                             processed.jiten_data
                          ")
plot(cm_start$cm_start_time, cm_time1$cm_time)
#plot(cm_start$cm_start_time, cm$adv_type)
```

cmの長さの分布は1年を通してあまり大きな差は見られなかった.
年末年始は生放送が多いイメージがあったので多いと思ったが, 検討違いだったみたいです.
