---
title: "AI"
author: "Midori Omura"
output:
  html_document:
    number_sections: true
    fig_caption: true
    toc: true
    toc_float: true
    toc_depth: 2
    fig_width: 7
    fig_height: 4.5
    theme: sandstone 
    highlight: tango
    code_folding: hide
editor_options: 
  chunk_output_type: console
---

```{r setup, include=FALSE}
knitr::opts_chunk$set(echo = TRUE, 
                      warning = FALSE,
                      message = FALSE)
```


```{r set_up}
#パッケージのインストールと読み込み
#持ってないパッケージはインストールする
#install.packages("gridExtra")
library(knitr)
library(ggplot2)
library(DBI)
library(tidyverse)
library(reshape2)
library(dbplot)
library(lubridate)
library(DT)
library(gridExtra)
library(fmsb)
library(corrplot)
library(GGally)
library(graphics)
library(psych)
library(GPArotation)
source("/home/midori/competition/psql.R")
source("/home/midori/competition/name_data.R")
```

# 表現嗜好
***
- L1  シリーズもののCMや広告は続きが気になる
- L2  ドラマ（物語）仕立ての表現をしているCMが好き
- L3  シリーズもののCMや広告に注目してしまうことが多い
- L4  好きなタレントを起用しているCMや広告の商品は試してみたくなる
- L5  好きなタレントを起用しているCMや広告に注目してしまうことが多い
- L6  自分の好きな楽曲を使っている企業には好感を持つことが多い
- L7  自分のライフスタイルに合った内容のCMや広告は注目してしまうことが多い
- L8  好きなタレントを起用している企業には好感を持つことが多い
- L9  細かに作りこんだ映像（画像）は見入ってしまうことが多い
- L10 きれいな女性が登場するCMに注目してしまうことが多い
- L11 キャラクターを用いたCMや広告は親しみを感じるものが多い
- L12   美しい風景や大自然の映像をつかったCMに注目してしまうことが多い
- L13  子供や動物が登場するCMに注目してしまうことが多い
- L14  目や耳にとまるフレーズ（コピー）があると印象に残っていることが多い
- L15 説明的なCMや広告よりも「何これ？」と思えるCMや広告の方が好き
- L16 理屈よりも印象的な映像（画像）や音楽などで感性に訴えてくるCMや広告が好き
- L17 商品そのものよりも、世界観をイメージできるような表現のCMや広告が好き
- L18 商品の特徴（効用）を実際に見せているCMや広告は信用できる
- L19 自社商品を他社商品と比較したCMや広告はわかりやすくてよい
- L20 タレントよりも一般人の感想の方が信頼感がある
- L21 間接的なイメージのCMや広告よりもきちんと説明されている方がよい
- L22 実際の利用者の声には説得力があると思う
- L23 過度に作りこんだ映像（画像）には説得力を感じない
- L24 商品の特徴や性能を実験データで示しているCMや広告は信用できる
- L25 商品について必要最小限の説明でシンプルなCMや広告が好き
- L26 意味のないインパクトだけのCMや広告は信用性に欠けると思う
- L27 専門家が紹介している商品は信用性が高いと思う
- L28 社会風刺やブラックユーモアをまじえたものがもっとあってもよいと思う
- L29 お笑い、ユーモアをまじえたものがもっとあってもよいと思う
- L30 商品を売ろうという意図を感じると商品自体を敬遠してしまう

#dataL
***
```{r dataL 全部 を確認}
head(dataL) %>% 
  kable()
```



## 相関行列
```{r dataL 相関行列}
#相関行列の作成
dataL.c <- cor(dataL1[,-1])
dataL.c %>% 
  kable()
```
  
## 固有値
```{r dataI1 固有値}
eigenL1 <- eigen(dataL.c)$values
# 固有値
eigenL1 
```

## 因子数決定
```{r dataI1 plot}
# Minimum Average Partial, BIC
VSS(dataL1[,-1], n=10)
# 平行分析
fa.parallel(dataL1[,-1], main= "")
```
- MAP:4  
- BIC:9  
- PC:5  
- FA:8  
第4固有値までで行ってみる.
  

# 因子分析
***
データ数が多いため, 最尤法を用いる.  
また心理尺度であるため, 斜交回転 (promax)を行う.  

```{r promax}
mlL	<-	fa(r=dataL1[,-1],	nfactors=4,	rotate="promax",	fm="ml")
print(mlL)
#par(mfrow=c(1,2)) 
#barplot(mlL$loadings[,1], main="ML1") 
#barplot(mlL$loadings[,2], main="ML2") 
#barplot(mlL$loadings[,3], main="ML3") 
#barplot(mlL$loadings[,4], main="ML4") 
#plot(mlL$loadings, type="n")
#text(mlL$loadings)
loadingsL <- mlL$loadings[,1:4]
colnames(loadingsL)<- c("ML1","ML2","ML3","ML4")
loadingsL <- 
  data.frame(
    question_num = c(1:30),
    loadingsL)

loadL1 <- ggplot(loadingsL, aes(x = question_num, y = ML1)) +
  geom_bar(stat = "identity", position = "identity") +
  xlim(0,31)+
  labs(x = "question number ")+
  scale_fill_brewer(type ="seq",palette = 1)+ 
  theme_bw()+
  theme(axis.text=element_text(size=12),
        axis.title = element_text(size=15))

loadL2 <- ggplot(loadingsL, aes(x = question_num, y = ML2)) +
  geom_bar(stat = "identity", position = "identity")+
  xlim(0,31)+
  labs(x = "question number ")+
  scale_fill_brewer(type ="seq",palette = 1)+ 
  theme_bw()+
  theme(axis.text=element_text(size=12),
        axis.title = element_text(size=15))

loadL3 <- ggplot(loadingsL, aes(x = question_num, y = ML3)) +
  geom_bar(stat = "identity", position = "identity")+
  xlim(0,31)+
  labs(x = "question number ")+
  scale_fill_brewer(type ="seq",palette = 1)+ 
  theme_bw()+
  theme(axis.text=element_text(size=12),
        axis.title = element_text(size=15))

loadL4 <- ggplot(loadingsL, aes(x = question_num, y = ML4)) +
  geom_bar(stat = "identity", position = "identity") +
  xlim(0,31)+
  labs(x = "question number ")+
  scale_fill_brewer(type ="seq",palette = 1)+ 
  theme_bw()+
  theme(axis.text=element_text(size=12),
        axis.title = element_text(size=15))

loadAI1 <- ggplot(loadingsL, aes(x = ML1, y = ML2, label = question_num)) +
  geom_point() +theme_bw()+ geom_label(position = "nudge" )+
  theme(axis.text=element_text(size=12),
        axis.title = element_text(size=15))

loadAI2 <- ggplot(loadingsL, aes(x = ML1, y = ML3, label = question_num)) +
  geom_point() +theme_bw()+ geom_label(position = "nudge" )+
  theme(axis.text=element_text(size=12),
        axis.title = element_text(size=15))

loadAI3 <- ggplot(loadingsL, aes(x = ML1, y = ML4, label = question_num)) +
  geom_point() +theme_bw()+ geom_label(position = "nudge" )+
  theme(axis.text=element_text(size=12),
        axis.title = element_text(size=15))

loadAI4 <- ggplot(loadingsL, aes(x = ML2, y = ML3, label = question_num)) +
  geom_point() +theme_bw()+ geom_label(position = "nudge" )+
  theme(axis.text=element_text(size=12),
        axis.title = element_text(size=15))

loadAI5 <- ggplot(loadingsL, aes(x = ML2, y = ML4, label = question_num)) +
  geom_point() +theme_bw()+ geom_label(position = "nudge" )+
  theme(axis.text=element_text(size=12),
        axis.title = element_text(size=15))

loadAI6 <- ggplot(loadingsL, aes(x = ML3, y = ML4, label = question_num)) +
  geom_point() +theme_bw()+ geom_label(position = "nudge" )+
  theme(axis.text=element_text(size=12),
        axis.title = element_text(size=15))


# slide 3_AI
grid.arrange(loadL1, loadL2, loadL3, loadL4,
             ncol = 4)
# fa faL1 
grid.arrange(loadL1, loadL2, loadL3, loadL4,
             ncol = 2)

#
pairsAI <- ggpairs(loadingsL[,-1])+
  theme_bw() +
  theme(axis.text=element_text(size=12),
        axis.title = element_text(size=15),
        strip.background =element_rect(fill = "white", colour = "black"),
        strip.text = element_text(size=10))

pairsAI <- putPlot(pairsAI, loadAI1, 2, 1)  
pairsAI <- putPlot(pairsAI, loadAI2, 3, 1) 
pairsAI <- putPlot(pairsAI, loadAI3, 4, 1)
pairsAI <- putPlot(pairsAI, loadAI4, 3, 2)
pairsAI <- putPlot(pairsAI, loadAI5, 4, 2)
pairsAI <- putPlot(pairsAI, loadAI6, 4, 3)
#pairsAI <- putPlot(pairsAI, ggally_text("ML1"), 1, 1)

pairsAI
grid.arrange(loadT5, loadT6 ,
             ncol = 2, nrow =2)
```

## biplot
```{r biplot}
# par(mfrow=c(1,2)) 
# biplot(mlL$scores[,c(1,2)], mlL$loadings)
# biplot(mlL$scores[,c(1,3)], mlL$loadings)
# biplot(mlL$scores[,c(1,4)], mlL$loadings)
# biplot(mlL$scores[,c(2,3)], mlL$loadings)
# biplot(mlL$scores[,c(2,4)], mlL$loadings)
# biplot(mlL$scores[,c(3,4)], mlL$loadings)
```

## ラベル付け
```{r biplot by col}
scoresL <- mlL$scores[,1:4]
scoresL <- data.frame(scoresL)
rownames(scoresL) <- dataL$house_num
scoresL <- cbind(scoresL, index, genreL, age_index, genreIS)
colnames(scoresL) <- c("ML1","ML2","ML3","ML4","index","genreL", "age_index", "genreIS")
```

## 男女・未婚既婚別

```{r}
L12 <-ggplot(scoresL, aes(x=ML1, y=ML2, col=index)) +
  geom_point(size = 1)+
  scale_color_manual(values = c( "#ff0000","#0000ff","#ff99cc","#00cbcb"))+theme_bw()+
  theme(axis.text=element_text(size=12),
        axis.title = element_text(size=15),
        legend.position = 'none')

L13 <-ggplot(scoresL, aes(x=ML1, y=ML3, col=index)) +
  geom_point(size = 1)+
  scale_color_manual(values = c( "#ff0000","#0000ff","#ff99cc","#00cbcb"))+theme_bw()
L14 <-ggplot(scoresL, aes(x=ML1, y=ML4, col=index)) +
  geom_point(size = 1)+
  scale_color_manual(values = c( "#ff0000","#0000ff","#ff99cc","#00cbcb"))+theme_bw()
L23 <-ggplot(scoresL, aes(x=ML2, y=ML3, col=index)) +
  geom_point(size = 1)+
  scale_color_manual(values = c( "#ff0000","#0000ff","#ff99cc","#00cbcb"))+theme_bw()
L24 <-ggplot(scoresL, aes(x=ML2, y=ML4, col=index)) +
  geom_point(size = 1)+
  scale_color_manual(values = c( "#ff0000","#0000ff","#ff99cc","#00cbcb"))+theme_bw()
L34 <-ggplot(scoresL, aes(x=ML3, y=ML4, col=index)) +
  geom_point(size = 1)+
  scale_color_manual(values = c( "#ff0000","#0000ff","#ff99cc","#00cbcb"))+theme_bw()
grid.arrange(L12, L13, L14, L23, L24, L34,
             ncol = 2)
```

## 年代別
```{r}
L_12 <-ggplot(scoresL, aes(x=ML1, y=ML2, col=age_index)) +
  geom_point(size = 1)+theme_bw()
L_13 <-ggplot(scoresL, aes(x=ML1, y=ML3, col=age_index)) +
  geom_point(size = 1)+theme_bw()
L_14 <-ggplot(scoresL, aes(x=ML1, y=ML4, col=age_index)) +
  geom_point(size = 1)+theme_bw()
L_23 <-ggplot(scoresL, aes(x=ML2, y=ML3, col=age_index)) +
  geom_point(size = 1)+theme_bw()
L_24 <-ggplot(scoresL, aes(x=ML2, y=ML4, col=age_index)) +
  geom_point(size = 1)+theme_bw()
L_34 <-ggplot(scoresL, aes(x=ML3, y=ML4, col=age_index)) +
  geom_point(size = 1)+theme_bw()
grid.arrange(L_12, L_13, L_14, L_23, L_24, L_34,
             ncol = 2)
```

## VR Lラベル付け
```{r}
LL12 <-ggplot(scoresL, aes(x=ML1, y=ML2, col=genreL)) +
  geom_point(size = 1)+theme_bw()
LL13 <-ggplot(scoresL, aes(x=ML1, y=ML3, col=genreL)) +
  geom_point(size = 1)+theme_bw()
LL14 <-ggplot(scoresL, aes(x=ML1, y=ML4, col=genreL)) +
  geom_point(size = 1)+theme_bw()
LL23 <-ggplot(scoresL, aes(x=ML2, y=ML3, col=genreL)) +
  geom_point(size = 1)+theme_bw()
LL24 <-ggplot(scoresL, aes(x=ML2, y=ML4, col=genreL)) +
  geom_point(size = 1)+theme_bw()
LL34 <-ggplot(scoresL, aes(x=ML3, y=ML4, col=genreL)) +
  geom_point(size = 1)+theme_bw()
grid.arrange(LL12, LL13, LL14, LL23, LL24, LL34,
             ncol = 2)
```

## VR ISラベル付け
```{r}
Lis12 <-ggplot(scoresL, aes(x=ML1, y=ML2, col=genreIS)) +
  geom_point(size = 1)+theme_bw()+
  scale_color_manual(values = c( "#802AE8","#E82C0C","#2CC6FF","#FF0DFF","#C46FFF","#294BE8"))

Lis13 <-ggplot(scoresL, aes(x=ML1, y=ML3, col=genreIS)) +
  geom_point(size = 1)+theme_bw()+
  scale_color_manual(values = c( "#802AE8","#E82C0C","#2CC6FF","#FF0DFF","#C46FFF","#294BE8"))
Lis14 <-ggplot(scoresL, aes(x=ML1, y=ML4, col=genreIS)) +
  geom_point(size = 1)+theme_bw()+
  scale_color_manual(values = c( "#802AE8","#E82C0C","#2CC6FF","#FF0DFF","#C46FFF","#294BE8"))
Lis23 <-ggplot(scoresL, aes(x=ML2, y=ML3, col=genreIS)) +
  geom_point(size = 1)+theme_bw()+
  scale_color_manual(values = c( "#802AE8","#E82C0C","#2CC6FF","#FF0DFF","#C46FFF","#294BE8"))
Lis24 <-ggplot(scoresL, aes(x=ML2, y=ML4, col=genreIS)) +
  geom_point(size = 1)+theme_bw()+
  scale_color_manual(values = c( "#802AE8","#E82C0C","#2CC6FF","#FF0DFF","#C46FFF","#294BE8"))
Lis34 <-ggplot(scoresL, aes(x=ML3, y=ML4, col=genreIS)) +
  geom_point(size = 1)+theme_bw()+
  scale_color_manual(values = c( "#802AE8","#E82C0C","#2CC6FF","#FF0DFF","#C46FFF","#294BE8"))
grid.arrange(Lis12, Lis13, Lis14, Lis23, Lis24, Lis34,
             ncol = 2)
```

## 基本属性
```{r ML1ML2 indexで分解}
scoresL_MM<-
  scoresL%>% 
   filter(index == "既婚男性")
scoresL_MU<-
  scoresL%>% 
   filter(index == "未婚男性")
scoresL_FM<-
  scoresL%>% 
   filter(index == "既婚女性")
scoresL_FU<-
  scoresL%>% 
   filter(index == "未婚女性")
scoresL_MMp <- ggplot(scoresL_MM, aes(x=ML1, y=ML2)) +
  geom_point(size = 1, color = "#0000ff")+ ggtitle("既婚男性")+theme_bw()+
  theme(axis.text=element_text(size=12),
        axis.title = element_text(size=15))

scoresL_MUp <- ggplot(scoresL_MU, aes(x=ML1, y=ML2)) +
  geom_point(size = 1, color = "#00cbcb")+ ggtitle("未婚男性")+theme_bw()+
  theme(axis.text=element_text(size=12),
        axis.title = element_text(size=15))

scoresL_FMp <- ggplot(scoresL_FM, aes(x=ML1, y=ML2)) +
  geom_point(size = 1, color = "#ff0000")+ ggtitle("既婚女性")+theme_bw()+
  theme(axis.text=element_text(size=12),
        axis.title = element_text(size=15))

scoresL_FUp <- ggplot(scoresL_FU, aes(x=ML1, y=ML2)) +
  geom_point(size = 1, color = "#ff99cc")+ ggtitle("未婚女性")+theme_bw()+
  theme(axis.text=element_text(size=12),
        axis.title = element_text(size=15))

# fa segAI
scoresL_0 <-grid.arrange(scoresL_MMp, scoresL_MUp, scoresL_FMp, scoresL_FUp,
             ncol = 2)

# slide 3_segAI
grid.arrange(L12,scoresL_0,
             ncol = 2)
#grid.arrange(L12,scoresL_0,
             ncol = 1)

rownames(scoresL) <- house_num 
scoresL <- cbind(scoresL, index, age_index)

pairsAI1 <- ggpairs(scoresL[,1:4],  aes(col=scoresL$index), lower=list(continuous="points", size=0.1)) +
#  scale_color_manual(values = c( "#ff0000","#0000ff","#ff99cc","#00cbcb"))+
  theme_bw() +
  theme(axis.text=element_text(size=12),
        axis.title = element_text(size=15),
        strip.background =element_rect(fill = "white", colour = "black"),
        strip.text = element_text(size=10))

for(i in 1:pairsAI1$nrow) {
  for(j in 1:pairsAI1$ncol){
    pairsAI1[i,j] <- pairsAI1[i,j] + 
        scale_fill_manual(values= c( "#ff0000","#0000ff","#ff99cc","#00cbcb")) +
        scale_color_manual(values = c( "#ff0000","#0000ff","#ff99cc","#00cbcb"))
  }
}

pairsAI1
```

```{r ML1ML2 labelで分解}
# colored by IS segmemnt
L12 <-ggplot(scoresL, aes(x=ML1, y=ML2, col=genreIS)) +
  geom_point(size = 1)+theme_bw()
L13 <-ggplot(scoresL, aes(x=ML1, y=ML3, col=genreIS)) +
  geom_point(size = 1)+theme_bw()
L23 <-ggplot(scoresL, aes(x=ML2, y=ML3, col=genreIS)) +
  geom_point(size = 1)+theme_bw()
scoresL_1<-
  scoresL%>% 
   filter(genreIS == "スマート目利き")
scoresL_2<-
  scoresL%>% 
   filter(genreIS == "トレンドフリーク")
scoresL_3<-
  scoresL%>% 
   filter(genreIS == "堅実ストイック")
scoresL_4<-
  scoresL%>% 
   filter(genreIS == "コミュニティ同調")
scoresL_5<-
  scoresL%>% 
   filter(genreIS == "ナチュラル低関与")
scoresL_6<-
  scoresL%>% 
   filter(genreIS == "雑学ロジカル")
scoresL_1p <- ggplot(scoresL_1, aes(x=ML1, y=ML2)) +
  geom_point(size = 1, color = "#802AE8")+xlim(-3,3)+ylim(-2,2)+ ggtitle("スマート目利き")+theme_bw()
scoresL_2p <- ggplot(scoresL_2, aes(x=ML1, y=ML2)) +
  geom_point(size = 1, color = "#E82C0C")+xlim(-3,3)+ylim(-2,2)+ ggtitle("トレンドフリーク")+theme_bw()
scoresL_3p <- ggplot(scoresL_3, aes(x=ML1, y=ML2)) +
  geom_point(size = 1, color = "#2CC6FF")+xlim(-3,3)+ylim(-2,2)+ ggtitle("堅実ストイック")+theme_bw()
scoresL_4p <- ggplot(scoresL_4, aes(x=ML1, y=ML2)) +
  geom_point(size = 1, color = "#FF0DFF")+xlim(-3,3)+ylim(-2,2)+ ggtitle("コミュニティ同調")+theme_bw()
scoresL_5p <- ggplot(scoresL_5, aes(x=ML1, y=ML2)) +
  geom_point(size = 1, color = "#C46FFF")+xlim(-3,3)+ylim(-2,2)+ ggtitle("ナチュラル低関与")+theme_bw()
scoresL_6p <- ggplot(scoresL_6, aes(x=ML1, y=ML2)) +
  geom_point(size = 1, color = "#294BE8")+xlim(-3,3)+ylim(-2,2)+ ggtitle("雑学ロジカル")+theme_bw()
grid.arrange(scoresL_2p, scoresL_4p, scoresL_1p, scoresL_5p, scoresL_6p, scoresL_3p,
             ncol = 2)
```

```{r}
# ML1 <- scoresL[,1]
# ML2 <- scoresL[,2]
# ML3 <- scoresL[,3]
# # Loadings
# loads <- mlL$loadings
# # Scale factor for loadings
# scale.loads <- 30

```

# 距離行列
```{r dist}
dEL <- proxy::dist(mlL$scores, method="Euclidean")
head(dEL)
dEL1 <- as.matrix(dEL)
#write.csv(dEI1, file= "/home/miidri/competition/dEI1.csv")
rownames(dEL1) <- dataL$house_num
colnames(dEL1) <- dataL$house_num
dEL1[1:5,1:5]
```