---
title: "SAS"
author: "Midori Omura"
output:
  html_document:
    number_sections: true
    fig_caption: true
    toc: true
    toc_float: true
    toc_depth: 2
    fig_width: 7
    fig_height: 4.5
    theme: sandstone 
    highlight: tango
    code_folding: hide
editor_options: 
  chunk_output_type: console
---

```{r setup, include=FALSE}
knitr::opts_chunk$set(echo = TRUE, 
                      warning = FALSE,
                      message = FALSE)
```


```{r set_up}
#パッケージのインストールと読み込み
#持ってないパッケージはインストールする
#install.packages("MASS")
library(knitr)
library(DBI)
library(tidyverse)
library(reshape2)
library(dbplot)
library(lubridate)
library(DT)
library(gridExtra)
library(fmsb)
library(corrplot)
library(GGally)
library(graphics)
library(psych)
library(GPArotation)
library(proxy)
library(MASS)
source("/home/midori/competition/psql.R")
source("/home/midori/competition/name_data.R")
```


# 情報購買セグメント dataIS
***
- I1 情報収集に時間をかけるのはもったいない
- I2 最低限の情報を持っていれば十分だ
- I3 情報は広く浅く知っていれば十分だと思う
- I4 口コミ情報を参考にすることが多い
- I5 良いと思った情報はできるだけ多くの人と共有することが多い
- I6 趣味や興味関心ごとなどのうんちくはたくさん持っている
- I7 面白いと思った情報は周りの人に話したくなる
- I8 情報収集は自ら積極的に行うほうだ
- I9 情報は人より早く知っていることが多い  
- S1 どうしても必要なもの以外、買わないほうだ
- S2 丈夫で長持ちするモノを選ぶことが多い
- S3 流行に左右されない、長年使い続けられるものを選ぶことが多い
- S4 周りの人が持っているモノなどを見て思わず自分も欲しくなってしまうことが多い
- S5 周りのみんなが持っているモノを自分だけ持っていないと不安に感じる
- S6 周りの人がみんな買っているならその商品は間違いなく良いモノだと思う
- S7 買い物をすること自体が楽しく、好きだ
- S8 「限定モノ」や「流行モノ」に弱く、すぐ欲しくなる
- S9 一流・有名ブランド、メーカーの商品を買うのが好きだ（衣料品、バッグ、時計など）
***

```{r dataIS}
head(dataIS) %>% 
  kable()
```

## 相関行列
```{r dataIS1 相関行列}
#相関行列の作成
dataIS.c <- cor(dataIS1[,-1])
dataIS.c %>% 
  kable()
```
  
## 固有値
```{r dataIS1 固有値}
eigenIS1 <- eigen(dataIS.c)$values
# 固有値
eigenIS1
```

## 因子数決定
```{r dataIS1 plot}
# Minimum Average Partial, BIC
VSS(dataIS1[,-1], n=10)
# 平行分析
fa.parallel(dataIS1[,-1], main = "")
```  
- MAP:3  
- BIC:7  
- PC:4  
- FA:6  
第3固有値までで行ってみる.

# 因子分析
***  
データ数が多いため, 最尤法を用いる.  
また心理尺度であるため, 斜交回転 (promax)を行う.  

```{r promax}
mlIS	<-	fa(r=dataIS1[,-1],	nfactors=3,	rotate="promax",	fm="ml")
print(mlIS)
#par(mfrow=c(1,3)) 
#barplot(mlS$loadings[,1], main="ML1") 
#barplot(mlS$loadings[,2], main="ML2") 
#barplot(mlS$loadings[,3], main="ML3") 
#plot(mlS$loadings, type="n")
#text(mlS$loadings) 
loadingsIS <- mlIS$loadings[,1:3]
loadingsIS<- loadingsIS[,c(1,3,2)]
 loadingsIS <- 
   data.frame(
     question_num = c(1:18),
     loadingsIS)
load1 <- ggplot(loadingsIS, aes(x = question_num, y = ML1)) +
  geom_bar(stat = "identity", position = "identity") + 
  xlim(0,19)+
  labs(x = "question number ")+
  scale_fill_brewer(type ="seq",palette = 1)+ 
  theme_bw()+
  theme(axis.text=element_text(size=12),
        axis.title = element_text(size=15))

load2 <- ggplot(loadingsIS, aes(x = question_num, y = ML2)) +
  geom_bar(stat = "identity", position = "identity")+
  xlim(0,19)+
  labs(x = "question number ")+
  scale_fill_brewer(type ="seq",palette = 1)+ 
  theme_bw()+
  theme(axis.text=element_text(size=12),
        axis.title = element_text(size=15))

load3 <- ggplot(loadingsIS, aes(x = question_num, y = ML3)) +
  geom_bar(stat = "identity", position = "identity") +
  xlim(0,19)+
  labs(x = "question number ")+
  scale_fill_brewer(type ="seq",palette = 1)+ 
  theme_bw()+
  theme(axis.text=element_text(size=12),
        axis.title = element_text(size=15))

loadT1 <- ggplot(loadingsIS, aes(x = ML1, y = ML2, label = question_num)) +
  geom_point() +theme_bw()+ geom_label(position = "nudge" )+
  theme(axis.text=element_text(size=12),
        axis.title = element_text(size=15))

loadT2 <- ggplot(loadingsIS, aes(x = ML1, y = ML3, label = question_num)) +
  geom_point() +theme_bw()+ geom_label(position = "nudge" )+
  theme(axis.text=element_text(size=12),
        axis.title = element_text(size=15))

loadT3 <- ggplot(loadingsIS, aes(x = ML2, y = ML3, label = question_num)) +
  geom_point() +theme_bw()+ geom_label(position = "nudge" ) +
  theme(axis.text=element_text(size=12),
        axis.title = element_text(size=15))

# slide 3_SAS
grid.arrange(load1, load2, load3,
             ncol = 3)
# fa faIS1
grid.arrange(load1, load2, load3,
             ncol = 2)

# fa num_SAS
pairsSAS <- ggpairs(loadingsIS[,-1],  aes(label = loadingsIS$question_num))+
  theme_bw() +
  theme(axis.text=element_text(size=12),
        axis.title = element_text(size=15),
        strip.background =element_rect(fill = "white", colour = "black"),
        strip.text = element_text(size=10))

pairsSAS <- putPlot(pairsSAS, loadT1, 2, 1)  
pairsSAS <- putPlot(pairsSAS, loadT2, 3, 1)
pairsSAS <- putPlot(pairsSAS, loadT3, 3, 2) 

pairsSAS

#grid.arrange(loadT1, loadT2, loadT3, ncol = 2)
```

## biplot
```{r biplot}
scoresIS <- mlIS$scores[,1:3]
scoresIS <- scoresIS[,c(1,3,2)]
scoresIS <- data.frame(scoresIS)
rownames(scoresIS) <- dataIS$house_num
scoresIS <- cbind(scoresIS, index, genreIS, age_index)
colnames(scoresIS) <- c("ML1","ML2","ML3","index","genreIS", "age_index")
#scoresIS_new <- cbind(scoresIS, index, genreIS, age_index)

```

## 男女・未婚既婚別
```{r}
S12 <- ggplot(scoresIS, aes(x=ML1, y=ML2, col=index)) +
  geom_point(size = 0.5)+
  scale_color_manual(values = c( "#ff0000","#0000ff","#ff99cc","#00cbcb"))+theme_bw()+
  theme(axis.text=element_text(size=12),
        axis.title = element_text(size=15),
        legend.position = 'none')

S13 <- ggplot(scoresIS, aes(x=ML1, y=ML3, col=index)) +
  geom_point(size = 0.5)+
  scale_color_manual(values = c( "#ff0000","#0000ff","#ff99cc","#00cbcb"))+theme_bw()+
  theme(axis.text=element_text(size=12),
        axis.title = element_text(size=15),
        legend.position = 'none')

S23 <- ggplot(scoresIS, aes(x=ML2, y=ML3, col=index)) +
  geom_point(size = 0.5)+
  scale_color_manual(values = c( "#ff0000","#0000ff","#ff99cc","#00cbcb"))+theme_bw()+
  theme(axis.text=element_text(size=12),
        axis.title = element_text(size=15),
        legend.position = 'none')

grid.arrange(S12, S13, S23,
             ncol = 2)

rownames(scoresIS) <- house_num 

pairsSAS1 <- ggpairs(scoresIS[,1:3],  aes(col=scoresIS$index), lower=list(continuous="points", size=0.1)) +
#  scale_color_manual(values = c( "#ff0000","#0000ff","#ff99cc","#00cbcb"))+
  theme_bw() +
  theme(axis.text=element_text(size=12),
        axis.title = element_text(size=15),
        strip.background =element_rect(fill = "white", colour = "black"),
        strip.text = element_text(size=10))

for(i in 1:pairsSAS1$nrow) {
  for(j in 1:pairsSAS1$ncol){
    pairsSAS1[i,j] <- pairsSAS1[i,j] + 
        scale_fill_manual(values= c( "#ff0000","#0000ff","#ff99cc","#00cbcb")) +
        scale_color_manual(values = c( "#ff0000","#0000ff","#ff99cc","#00cbcb"))
  }
}

pairsSAS1

#pairsSAS2 <- ggpairs(scoresIS[,1:3],  aes(col=scoresIS$age_index))+
#  scale_color_manual(values = c( "#ff0000","#0000ff","#ff99cc","#00cbcb"))+
  # theme_bw() +
  # theme(axis.text=element_text(size=12),
  #       axis.title = element_text(size=15),
  #       strip.background =element_rect(fill = "white", colour = "black"),
  #       strip.text = element_text(size=10))

# pairsSAS <- putPlot(pairsSAS, loadT1, 2, 1)  
# pairsSAS <- putPlot(pairsSAS, loadT2, 3, 1)
# pairsSAS <- putPlot(pairsSAS, loadT3, 3, 2) 

#pairsSAS2
```

## 年代別
```{r}
IS_12 <-ggplot(scoresIS, aes(x=ML1, y=ML2, col=age_index)) +
  geom_point(size = 1)+theme_bw()
IS_13 <-ggplot(scoresIS, aes(x=ML1, y=ML3, col=age_index)) +
  geom_point(size = 1)+theme_bw()
IS_23 <-ggplot(scoresIS, aes(x=ML2, y=ML3, col=age_index)) +
  geom_point(size = 1)+theme_bw()
grid.arrange(IS_12, IS_13, IS_23,
             ncol = 2)
```

## VRラベル付け
```{r}
# colored by IS segmemnt
IS12 <-ggplot(scoresIS, aes(x=ML1, y=ML2, col=genreIS)) +
  geom_point(size = 1)+theme_bw()+
  scale_color_manual(values = c( "#802AE8","#E82C0C","#2CC6FF","#FF0DFF","#C46FFF","#294BE8"))+
  theme(axis.text=element_text(size=12),
        axis.title = element_text(size=15))

IS13 <-ggplot(scoresIS, aes(x=ML1, y=ML3, col=genreIS)) +
  geom_point(size = 1)+theme_bw()+
  scale_color_manual(values = c( "#802AE8","#E82C0C","#2CC6FF","#FF0DFF","#C46FFF","#294BE8"))+
  theme(axis.text=element_text(size=12),
        axis.title = element_text(size=15))

IS23 <-ggplot(scoresIS, aes(x=ML2, y=ML3, col=genreIS)) +
  geom_point(size = 1)+theme_bw()+
  scale_color_manual(values = c( "#802AE8","#E82C0C","#2CC6FF","#FF0DFF","#C46FFF","#294BE8"))+
  theme(axis.text=element_text(size=12),
        axis.title = element_text(size=15))

grid.arrange(IS12, IS13, IS23,
             ncol = 2)
```


## 基本属性
```{r ML1ML2 indexで分解}
scoresIS_MM<-
  scoresIS%>% 
   filter(index == "既婚男性")
scoresIS_MU<-
  scoresIS%>% 
   filter(index == "未婚男性")
scoresIS_FM<-
  scoresIS%>% 
   filter(index == "既婚女性")
scoresIS_FU<-
  scoresIS%>% 
   filter(index == "未婚女性")

scoresIS_MMp <- ggplot(scoresIS_MM, aes(x=ML1, y=ML2)) +
  geom_point(size = 1, color = "#0000ff")+ ggtitle("既婚男性")+theme_bw()+
  theme(axis.text=element_text(size=12),
        axis.title = element_text(size=15))

scoresIS_MUp <- ggplot(scoresIS_MU, aes(x=ML1, y=ML2)) +
  geom_point(size = 1, color = "#00cbcb")+ ggtitle("未婚男性")+theme_bw()+
  theme(axis.text=element_text(size=12),
        axis.title = element_text(size=15))

scoresIS_FMp <- ggplot(scoresIS_FM, aes(x=ML1, y=ML2)) +
  geom_point(size = 1, color = "#ff0000")+ ggtitle("既婚女性")+theme_bw()+
  theme(axis.text=element_text(size=12),
        axis.title = element_text(size=15))

scoresIS_FUp <- ggplot(scoresIS_FU, aes(x=ML1, y=ML2)) +
  geom_point(size = 1, color = "#ff99cc")+ ggtitle("未婚女性")+theme_bw()+
  theme(axis.text=element_text(size=12),
        axis.title = element_text(size=15))

# fa segSAS
scoresIS_0 <- grid.arrange(scoresIS_MMp, scoresIS_MUp, scoresIS_FMp, scoresIS_FUp,
             ncol = 2)
# slide 3_segSAS
grid.arrange(S12, scoresIS_0,
             ncol = 2)
```


```{r ML1ML2 age_indexで分解}
scoresIS_10<-
  scoresIS%>% 
   filter(age_index == "10代")
scoresIS_20<-
  scoresIS%>% 
   filter(age_index == "20代")
scoresIS_30<-
  scoresIS%>% 
   filter(age_index == "30代")
scoresIS_40<-
  scoresIS%>% 
   filter(age_index == "40代")
scoresIS_50<-
  scoresIS%>% 
   filter(age_index == "50代")
scoresIS_60<-
  scoresIS%>% 
   filter(age_index == "60代以上")
scoresIS_10p <- ggplot(scoresIS_10, aes(x=ML1, y=ML2)) +
  geom_point()+ ggtitle("10代")+theme_bw()
scoresIS_20p <- ggplot(scoresIS_20, aes(x=ML1, y=ML2)) +
  geom_point()+ ggtitle("20代")+theme_bw()
scoresIS_30p <- ggplot(scoresIS_30, aes(x=ML1, y=ML2)) +
  geom_point()+ ggtitle("30代")+theme_bw()
scoresIS_40p <- ggplot(scoresIS_40, aes(x=ML1, y=ML2)) +
  geom_point()+ ggtitle("40代")+theme_bw()
scoresIS_50p <- ggplot(scoresIS_50, aes(x=ML1, y=ML2)) +
  geom_point()+ ggtitle("50代")+theme_bw()
scoresIS_60p <- ggplot(scoresIS_60, aes(x=ML1, y=ML2)) +
  geom_point()+ ggtitle("60代以上")+theme_bw()
grid.arrange(scoresIS_10p, scoresIS_20p, scoresIS_30p, scoresIS_40p, scoresIS_50p, scoresIS_60p,
             ncol = 3)
```

```{r ML1ML2 labelで分解}
# colored by IS segmemnt
IS12 <-ggplot(scoresIS, aes(x=ML1, y=ML2, col=genreIS)) +
  geom_point(size = 1)+theme_bw()
IS13 <-ggplot(scoresIS, aes(x=ML1, y=ML3, col=genreIS)) +
  geom_point(size = 1)+theme_bw()
IS23 <-ggplot(scoresIS, aes(x=ML2, y=ML3, col=genreIS)) +
  geom_point(size = 1)+theme_bw()
scoresIS_1<-
  scoresIS%>% 
   filter(genreIS == "スマート目利き")
scoresIS_2<-
  scoresIS%>% 
   filter(genreIS == "トレンドフリーク")
scoresIS_3<-
  scoresIS%>% 
   filter(genreIS == "堅実ストイック")
scoresIS_4<-
  scoresIS%>% 
   filter(genreIS == "コミュニティ同調")
scoresIS_5<-
  scoresIS%>% 
   filter(genreIS == "ナチュラル低関与")
scoresIS_6<-
  scoresIS%>% 
   filter(genreIS == "雑学ロジカル")
scoresIS_1p <- ggplot(scoresIS_1, aes(x=ML1, y=ML2)) +
  geom_point(size = 1, color = "#802AE8")+xlim(-3,3)+ylim(-2,2)+ ggtitle("スマート目利き")+theme_bw()
scoresIS_2p <- ggplot(scoresIS_2, aes(x=ML1, y=ML2)) +
  geom_point(size = 1, color = "#E82C0C")+xlim(-3,3)+ylim(-2,2)+ ggtitle("トレンドフリーク")+theme_bw()
scoresIS_3p <- ggplot(scoresIS_3, aes(x=ML1, y=ML2)) +
  geom_point(size = 1, color = "#2CC6FF")+xlim(-3,3)+ylim(-2,2)+ ggtitle("堅実ストイック")+theme_bw()
scoresIS_4p <- ggplot(scoresIS_4, aes(x=ML1, y=ML2)) +
  geom_point(size = 1, color = "#FF0DFF")+xlim(-3,3)+ylim(-2,2)+ ggtitle("コミュニティ同調")+theme_bw()
scoresIS_5p <- ggplot(scoresIS_5, aes(x=ML1, y=ML2)) +
  geom_point(size = 1, color = "#C46FFF")+xlim(-3,3)+ylim(-2,2)+ ggtitle("ナチュラル低関与")+theme_bw()
scoresIS_6p <- ggplot(scoresIS_6, aes(x=ML1, y=ML2)) +
  geom_point(size = 1, color = "#294BE8")+xlim(-3,3)+ylim(-2,2)+ ggtitle("雑学ロジカル")+theme_bw()
grid.arrange(scoresIS_2p, scoresIS_4p, scoresIS_1p, scoresIS_5p, scoresIS_6p, scoresIS_3p,
             ncol = 2)
```

```{r}
# scores <- mlIS$scores
# fa1 <- scores[,1]
# fa2 <- scores[,2]
# fa3 <- scores[,3]
# # Loadings
# loads <- mlIS$loadings
# # Scale factor for loadings
# scale.loads <- 9
```


# 距離行列
```{r dist}
dEIS <- proxy::dist(mlIS$scores, method="Euclidean")
head(dEIS,5)
dEIS1 <- as.matrix(dEIS)
#write.csv(dES1, file= "/home/miidri/competition/dEI1.csv")
rownames(dEIS1) <- dataIS$house_num
colnames(dEIS1) <- dataIS$house_num
dEIS1[1:5,1:5]
```