---
title: "performer_report"
output:
  html_document:
    number_sections: true
    fig_caption: true
    toc: true
    toc_float: true
    toc_depth: 2
    fig_width: 7
    fig_height: 4.5
    theme: sandstone
    highlight: tango
    code_folding: hide
editor_options: 
  chunk_output_type: console
---

```{r setup, include=FALSE}
knitr::opts_chunk$set(echo = FALSE, 
                      warning = FALSE,
                      message = FALSE)
```


```{r set_up}
#パッケージのインストールと読み込み
#持ってないパッケージはインストールする
targetPackages <- c('knitr','DBI','RPostgreSQL','tidyverse',"reshape2","lubridate","dbplot","DT","gridExtra") 
newPackages <- targetPackages[!(targetPackages %in% installed.packages()[,"Package"])]
if(length(newPackages)) install.packages(newPackages, repos = "http://cran.us.r-project.org")
for(package in targetPackages) library(package, character.only = T)

source("psql.R")

```

```{r}
PP<- con %>% 
  tbl(from = dbplyr::in_schema("add_data", "pro_per")) 

one<- con %>% 
  tbl(from = dbplyr::in_schema("add_data", "performer_one"))

reg<- con %>% 
  tbl(from = dbplyr::in_schema("add_data", "regular"))

guest<- con %>% 
  tbl(from = dbplyr::in_schema("add_data", "guest")) 

koe<- con %>% 
  tbl(from = dbplyr::in_schema("add_data", "koe")) 

chara<- con %>% 
  tbl(from = dbplyr::in_schema("add_data", "chara")) 

other<- con %>% 
  tbl(from = dbplyr::in_schema("add_data", "other")) 

```


# 出演者情報
##全体
```{r head_pro, result = "asis"}
data <- one %>% 
  head(100) %>% 
  collect()

data %>% 
  datatable(style="bootstrap", class="table-condensed", options = list(dom = 'tp',scrollX = TRUE))
```



# regular{.tabset .tabset-fade .tabset-pills}
 
## top 10
```{r reg top3}
reg_top3 <- dbGetQuery(con,"
SELECT
	distinct(reg_name) as NAME,
	count(reg_name)
FROM
	add_data.regular
GROUP BY
	reg_name
ORDER BY
	count(reg_name) desc
LIMIT 3;")

reg_top3 %>%
  kable()
```

## MAX
```{r}
reg_MAX <- dbGetQuery(con,"
SELECT
	reg_num as MAX,
	program_name
	
FROM
	add_data.regular
WHERE
	reg_num = 102;
")	
reg_MAX %>%
  kable()
```


## 林修1
```{r}
reg_hourly <- dbGetQuery(con,"
SELECT
    EXTRACT(HOUR FROM  A.program_start_time) as hour,
                       COUNT(*)
FROM 
    (SELECT
		R.station_code,
		R.serial_num1,
		P.program_name,
		P.program_start_time,
		R.reg_name
	FROM
		add_data.regular as R
	LEFT JOIN
		add_data.pro_per as P
	ON
		R.station_code = P.station_code
		and
		R.serial_num1 = P.serial_num1
	WHERE
		R.reg_name = ' 林修                                               ') AS A
GROUP BY
	EXTRACT(HOUR FROM A.program_start_time)
;
")

reg_hourly  %>% 
  arrange(hour) %>% 
  kable()


```

## 林修2
```{r}
reg_hourly %>% 
  as_tibble() %>% 
  ggplot(aes(hour, count))+
  geom_bar(stat = "identity")+  
  xlim(c(0, 23.5))+
  labs(title = "時間帯ごとの林修の出演本数")
```


# guest{.tabset .tabset-fade .tabset-pills}
## top 3

```{r guest top3}
guest_top3 <- dbGetQuery(con,"
SELECT
	distinct(guest_name) as NAME,
	count(guest_name)
FROM
	add_data.guest
GROUP BY
	guest_name
ORDER BY
	count(guest_name) desc
LIMIT 3;")

guest_top3 %>%
  kable()
```

## MAX
```{r}
guest_MAX <- dbGetQuery(con,"
SELECT
	guest_num as MAX,
	station_code,
  serial_num1,
	program_name
	
FROM
	add_data.guest
WHERE
	guest_num = 205
ORDER BY
  serial_num1;
")	
guest_MAX %>%
  kable()
```

##ノブ（千鳥）1
```{r}
guest_hourly <- dbGetQuery(con,"
SELECT
    EXTRACT(HOUR FROM  A.program_start_time) as hour,
                       COUNT(*)
FROM 
    (SELECT
		P.station_code,
		P.serial_num1,
		P.program_name,
		P.program_start_time,
		G.guest_name
	FROM
		add_data.guest as G
	LEFT JOIN
		add_data.pro_per as P
	ON
		G.station_code = P.station_code
		and
		G.serial_num1 = P.serial_num1
	WHERE
		G.guest_name = ' ノブ（千鳥）                                           ') AS A
GROUP BY
	EXTRACT(HOUR FROM A.program_start_time)
;
")

guest_hourly  %>% 
  arrange(hour) %>% 
  kable()
```

## ノブ（千鳥）2
```{r}
guest_hourly %>% 
  as_tibble() %>% 
  ggplot(aes(hour, count))+
  geom_bar(stat = "identity")+  
  xlim(c(0, 23.5))+
  labs(title = "時間帯ごとのノブ（千鳥）の出演本数")
```

# koe{.tabset .tabset-fade .tabset-pills}
## top 3

```{r koe top3}
koe_top3 <- dbGetQuery(con,"
SELECT
	distinct(koe_name) as NAME,
	count(koe_name)
FROM
	add_data.koe
GROUP BY
	koe_name
ORDER BY
	count(koe_name) desc
LIMIT 3;")

koe_top3 %>%
  kable()
```

## MAX
```{r}
koe_MAX <- dbGetQuery(con,"
SELECT
	koe_num as MAX,
	station_code,
  serial_num1,
	program_name
	
FROM
	add_data.koe
WHERE
	koe_num = 72;
")	
koe_MAX %>%
  kable()
```

##矢野忍1
```{r}
koe_hourly <- dbGetQuery(con,"
SELECT
    EXTRACT(HOUR FROM  A.program_start_time) as hour,
                       COUNT(*)
FROM 
    (SELECT
		P.station_code,
		P.serial_num1,
		P.program_name,
		P.program_start_time,
		K.koe_name
	FROM
		add_data.koe as K
	LEFT JOIN
		add_data.pro_per as P
	ON
		K.station_code = P.station_code
		and
		K.serial_num1 = P.serial_num1
	WHERE
		K.koe_name = ' 矢野忍                                              ') AS A
GROUP BY
	EXTRACT(HOUR FROM A.program_start_time)
;
")

koe_hourly  %>% 
  arrange(hour) %>% 
  kable()
```

##矢野忍2
```{r}
koe_hourly %>% 
  as_tibble() %>% 
  ggplot(aes(hour, count))+
  geom_bar(stat = "identity")+  
  xlim(c(0, 23.5))+
  labs(title = "時間帯ごとの矢野忍の出演本数")
```

# chara{.tabset .tabset-fade .tabset-pills}
## top 3

```{r chara top3}
chara_top3 <- dbGetQuery(con,"
SELECT
	distinct(chara_name) as NAME,
	count(chara_name)
FROM
	add_data.chara
GROUP BY
	chara_name
ORDER BY
	count(chara_name) desc
LIMIT 1;")

chara_top3 <- rbind(chara_top3, c(' ぽつりん', 713), c('ぐでたま', 588) )

chara_top3 %>%
  kable()


```

## MAX
```{r}
chara_MAX <- dbGetQuery(con,"
SELECT
	chara_num as MAX,
	station_code,
  serial_num1,
	program_name
	
FROM
	add_data.chara
WHERE
	chara_num = 8;
")	
chara_MAX %>%
  kable()
```

##そらジロー1
```{r}
chara_hourly <- dbGetQuery(con,"
SELECT
    EXTRACT(HOUR FROM  A.program_start_time) as hour,
                       COUNT(*)
FROM 
    (SELECT
		P.station_code,
		P.serial_num1,
		P.program_name,
		P.program_start_time,
		C.chara_name
	FROM
		add_data.chara as C
	LEFT JOIN
		add_data.pro_per as P
	ON
		C.station_code = P.station_code
		and
		C.serial_num1 = P.serial_num1
	WHERE
		C.chara_name = ' そらジロー                                            ') AS A
GROUP BY
	EXTRACT(HOUR FROM A.program_start_time)
;
")

chara_hourly  %>% 
  arrange(hour) %>% 
  kable()
```

##そらジロー2
```{r}
chara_hourly %>% 
  as_tibble() %>% 
  ggplot(aes(hour, count))+
  geom_bar(stat = "identity")+  
  xlim(c(0, 23.5))+
  labs(title = "時間帯ごとのそらジローの出演本数")
```

# other{.tabset .tabset-fade .tabset-pills}
## top 3

```{r other top3}
other_top3 <- dbGetQuery(con,"
SELECT
	distinct(other_name) as NAME,
	count(other_name)
FROM
	add_data.other
GROUP BY
	other_name
ORDER BY
	count(other_name) desc
LIMIT 3;")

other_top3 %>%
  kable()
```

## MAX
```{r}
other_MAX <- dbGetQuery(con,"
SELECT
	other_num as MAX,
	station_code,
  serial_num1,
  program_name
FROM
	add_data.other
WHERE
	other_num = 376
ORDER BY
  serial_num1;
")	
other_MAX %>%
  kable()
```

##明山直未1

```{r}
other_hourly <- dbGetQuery(con,"
SELECT
    EXTRACT(HOUR FROM  A.program_start_time) as hour,
                       COUNT(*)
FROM 
    (SELECT
		P.station_code,
		P.serial_num1,
		P.program_name,
		P.program_start_time,
		O.other_name
	FROM
		add_data.other as O
	LEFT JOIN
		add_data.pro_per as P
	ON
		O.station_code = P.station_code
		and
		O.serial_num1 = P.serial_num1
	WHERE
		O.other_name = ' 明山直未                                                       ') AS A
GROUP BY
	EXTRACT(HOUR FROM A.program_start_time)
;
")

other_hourly  %>% 
  arrange(hour) %>% 
  kable()
```

##明山直未2
```{r}
other_hourly %>% 
  as_tibble() %>% 
  ggplot(aes(hour, count))+
  geom_bar(stat = "identity")+  
  xlim(c(0, 23.5))+
  labs(title = "時間帯ごとの明山直未の出演本数")
```

# BOXできた{.tabset .tabset-fade .tabset-pills}
##regular
```{r}
reg_1 <- dbGetQuery(con,"
SELECT
	distinct(reg_name),
	count(reg_name) 
FROM
	add_data.regular
WHERE
	station_code = 1
GROUP BY
	reg_name,
	station_code
ORDER BY 
	count(reg_name) desc
;")

reg_2 <- dbGetQuery(con,"
SELECT
	distinct(reg_name),
	count(reg_name) 
FROM
	add_data.regular
WHERE
	station_code = 2
GROUP BY
	reg_name,
	station_code
ORDER BY 
	count(reg_name) desc
;")

reg_3 <- dbGetQuery(con,"
SELECT
	distinct(reg_name),
	count(reg_name) 
FROM
	add_data.regular
WHERE
	station_code = 3
GROUP BY
	reg_name,
	station_code
ORDER BY 
	count(reg_name) desc
;")

reg_4 <- dbGetQuery(con,"
SELECT
	distinct(reg_name),
	count(reg_name) 
FROM
	add_data.regular
WHERE
	station_code = 4
GROUP BY
	reg_name,
	station_code
ORDER BY 
	count(reg_name) desc
;")

reg_5 <- dbGetQuery(con,"
SELECT
	distinct(reg_name),
	count(reg_name) 
FROM
	add_data.regular
WHERE
	station_code = 5
GROUP BY
	reg_name,
	station_code
ORDER BY 
	count(reg_name) desc
;")

r_A1 <- c(max(reg_1$count),mean(reg_1$count))
r_A2 <- c(max(reg_2$count),mean(reg_2$count))
r_A3 <- c(max(reg_3$count),mean(reg_3$count))
r_A4 <- c(max(reg_4$count),mean(reg_4$count))
r_A5 <- c(max(reg_5$count),mean(reg_5$count))
rA<- cbind(r_A1, r_A2, r_A3, r_A4, r_A5)
rA<- t(rA)
colnames(rA) <- c("max","mean")
rA%>%
  kable()


#dim(reg_1)
#dim(reg_2)
#dim(reg_3)
#dim(reg_4)
#dim(reg_5)
reg_11 <- rep("日本テレビ", length=2760)
reg_21 <- rep("TBS", length=2403)
reg_31 <- rep("フジテレビ", length=2731)
reg_41 <- rep("テレビ朝日", length=3211)
reg_51 <- rep("テレビ東京", length=4379)

reg_B1 <- cbind(reg_1, reg_11)
reg_B1[,1] <- NULL
colnames(reg_B1) <- c("count", "station")

reg_B2 <- cbind(reg_2, reg_21)
reg_B2[,1] <- NULL
colnames(reg_B2) <- c("count", "station")

reg_B3 <- cbind(reg_3, reg_31)
reg_B3[,1] <- NULL
colnames(reg_B3) <- c("count", "station")

reg_B4 <- cbind(reg_4, reg_41)
reg_B4[,1] <- NULL
colnames(reg_B4) <- c("count", "station")

reg_B5 <- cbind(reg_5, reg_51)
reg_B5[,1] <- NULL
colnames(reg_B5) <- c("count", "station")

regB <- rbind(reg_B1, reg_B2, reg_B3, reg_B4, reg_B5)
regB<- data.frame(regB)

#head(regB)%>%
#  kable()
#str(regB)
box_reg<-
  ggplot(regB, aes(x=station, y=count)) +
  geom_boxplot()

box_reg
```

##guest
```{r}
g_1 <- dbGetQuery(con,"
SELECT
	distinct(guest_name),
	count(guest_name) 
FROM
	add_data.guest
WHERE
	station_code = 1
GROUP BY
	guest_name,
	station_code
ORDER BY 
	count(guest_name) desc
;")

g_2 <- dbGetQuery(con,"
SELECT
	distinct(guest_name),
	count(guest_name) 
FROM
	add_data.guest
WHERE
	station_code = 2
GROUP BY
	guest_name,
	station_code
ORDER BY 
	count(guest_name) desc
;")

g_3 <- dbGetQuery(con,"
SELECT
	distinct(guest_name),
	count(guest_name) 
FROM
	add_data.guest
WHERE
	station_code = 3
GROUP BY
	guest_name,
	station_code
ORDER BY 
	count(guest_name) desc
;")

g_4 <- dbGetQuery(con,"
SELECT
	distinct(guest_name),
	count(guest_name) 
FROM
	add_data.guest
WHERE
	station_code = 4
GROUP BY
	guest_name,
	station_code
ORDER BY 
	count(guest_name) desc
;")

g_5 <- dbGetQuery(con,"
SELECT
	distinct(guest_name),
	count(guest_name) 
FROM
	add_data.guest
WHERE
	station_code = 5
GROUP BY
	guest_name,
	station_code
ORDER BY 
	count(guest_name) desc
;")

g_A1 <- c(max(g_1$count),mean(g_1$count))
g_A2 <- c(max(g_2$count),mean(g_2$count))
g_A3 <- c(max(g_3$count),mean(g_3$count))
g_A4 <- c(max(g_4$count),mean(g_4$count))
g_A5 <- c(max(g_5$count),mean(g_5$count))
gA<- cbind(g_A1, g_A2, g_A3, g_A4, g_A5)
gA<- t(gA)
colnames(gA) <- c("max","mean")
#gA%>%
#  kable()

#dim(g_1)
#dim(g_2)
#dim(g_3)
#dim(g_4)
#dim(g_5)
g_11 <- rep("日本テレビ", length=4543)
g_21 <- rep("TBS", length=4235)
g_31 <- rep("フジテレビ", length=4442)
g_41 <- rep("テレビ朝日", length=4320)
g_51 <- rep("テレビ東京", length=4236)

g_B1 <- cbind(g_1, g_11)
g_B1[,1] <- NULL
colnames(g_B1) <- c("count", "station")

g_B2 <- cbind(g_2, g_21)
g_B2[,1] <- NULL
colnames(g_B2) <- c("count", "station")

g_B3 <- cbind(g_3, g_31)
g_B3[,1] <- NULL
colnames(g_B3) <- c("count", "station")

g_B4 <- cbind(g_4, g_41)
g_B4[,1] <- NULL
colnames(g_B4) <- c("count", "station")

g_B5 <- cbind(g_5, g_51)
g_B5[,1] <- NULL
colnames(g_B5) <- c("count", "station")

gB <- rbind(g_B1, g_B2, g_B3, g_B4, g_B5)
gB<- data.frame(gB)

#head(gB)%>%
#  kable()

str(gB)
box_g<-
  ggplot(gB, aes(x=station, y=count)) +
  geom_boxplot()

box_g
```

##koe
```{r}
k_1 <- dbGetQuery(con,"
SELECT
	distinct(koe_name),
	count(koe_name) 
FROM
	add_data.koe
WHERE
	station_code = 1
GROUP BY
	koe_name,
	station_code
ORDER BY 
	count(koe_name) desc
;")

k_2 <- dbGetQuery(con,"
SELECT
	distinct(koe_name),
	count(koe_name) 
FROM
	add_data.koe
WHERE
	station_code = 2
GROUP BY
	koe_name,
	station_code
ORDER BY 
	count(koe_name) desc
;")

k_3 <- dbGetQuery(con,"
SELECT
	distinct(koe_name),
	count(koe_name) 
FROM
	add_data.koe
WHERE
	station_code = 3
GROUP BY
	koe_name,
	station_code
ORDER BY 
	count(koe_name) desc
;")

k_4 <- dbGetQuery(con,"
SELECT
	distinct(koe_name),
	count(koe_name) 
FROM
	add_data.koe
WHERE
	station_code = 4
GROUP BY
	koe_name,
	station_code
ORDER BY 
	count(koe_name) desc
;")

k_5 <- dbGetQuery(con,"
SELECT
	distinct(koe_name),
	count(koe_name) 
FROM
	add_data.koe
WHERE
	station_code = 5
GROUP BY
	koe_name,
	station_code
ORDER BY 
	count(koe_name) desc
;")

k_A1 <- c(max(k_1$count),mean(k_1$count))
k_A2 <- c(max(k_2$count),mean(k_2$count))
k_A3 <- c(max(k_3$count),mean(k_3$count))
k_A4 <- c(max(k_4$count),mean(k_4$count))
k_A5 <- c(max(k_5$count),mean(k_5$count))
kA<- cbind(k_A1, k_A2, k_A3, k_A4, k_A5)
kA<- t(kA)
colnames(kA) <- c("max","mean")
#kA%>%
#  kable()

#dim(k_1)
#dim(k_2)
#dim(k_3)
#dim(k_4)
#dim(k_5)
k_11 <- rep("日本テレビ", length=1978)
k_21 <- rep("TBS", length=1991)
k_31 <- rep("フジテレビ", length=2148)
k_41 <- rep("テレビ朝日", length=1992)
k_51 <- rep("テレビ東京", length=2456)

k_B1 <- cbind(k_1, k_11)
k_B1[,1] <- NULL
colnames(k_B1) <- c("count", "station")

k_B2 <- cbind(k_2, k_21)
k_B2[,1] <- NULL
colnames(k_B2) <- c("count", "station")

k_B3 <- cbind(k_3, k_31)
k_B3[,1] <- NULL
colnames(k_B3) <- c("count", "station")

k_B4 <- cbind(k_4, k_41)
k_B4[,1] <- NULL
colnames(k_B4) <- c("count", "station")


k_B5 <- cbind(k_5, k_51)



k_B5[,1] <- NULL
colnames(k_B5) <- c("count", "station")

kB <- rbind(k_B1, k_B2, k_B3, k_B4, k_B5)
kB<- data.frame(kB)

#head(kB)%>%
#  kable()
#str(kB)
box_k<-
  ggplot(kB, aes(x=station, y=count)) +
  geom_boxplot()

box_k
```

##chara
```{r}
c_1 <- dbGetQuery(con,"
SELECT
	distinct(chara_name),
	count(chara_name) 
FROM
	add_data.chara
WHERE
	station_code = 1
GROUP BY
	chara_name,
	station_code
ORDER BY 
	count(chara_name) desc
;")

c_2 <- dbGetQuery(con,"
SELECT
	distinct(chara_name),
	count(chara_name) 
FROM
	add_data.chara
WHERE
	station_code = 2
GROUP BY
	chara_name,
	station_code
ORDER BY 
	count(chara_name) desc
;")

c_3 <- dbGetQuery(con,"
SELECT
	distinct(chara_name),
	count(chara_name) 
FROM
	add_data.chara
WHERE
	station_code = 3
GROUP BY
	chara_name,
	station_code
ORDER BY 
	count(chara_name) desc
;")

c_4 <- dbGetQuery(con,"
SELECT
	distinct(chara_name),
	count(chara_name) 
FROM
	add_data.chara
WHERE
	station_code = 4
GROUP BY
	chara_name,
	station_code
ORDER BY 
	count(chara_name) desc
;")

c_5 <- dbGetQuery(con,"
SELECT
	distinct(chara_name),
	count(chara_name) 
FROM
	add_data.chara
WHERE
	station_code = 5
GROUP BY
	chara_name,
	station_code
ORDER BY 
	count(chara_name) desc
;")

c_A1 <- c(max(c_1$count),mean(c_1$count))
c_A2 <- c(max(c_2$count),mean(c_2$count))
c_A3 <- c(max(c_3$count),mean(c_3$count))
c_A4 <- c(max(c_4$count),mean(c_4$count))
c_A5 <- c(max(c_5$count),mean(c_5$count))
cA<- cbind(c_A1, c_A2, c_A3, c_A4, c_A5)
cA<- t(cA)
colnames(cA) <- c("max","mean")
#cA%>%
#  kable()

#dim(c_1)
#dim(c_2)
#dim(c_3)
#dim(c_4)
#dim(c_5)
c_11 <- rep("日本テレビ", length=162)
c_21 <- rep("TBS", length=70)
c_31 <- rep("フジテレビ", length=100)
c_41 <- rep("テレビ朝日", length=93)
c_51 <- rep("テレビ東京", length=104)

c_B1 <- cbind(c_1, c_11)
c_B1[,1] <- NULL
colnames(c_B1) <- c("count", "station")

c_B2 <- cbind(c_2, c_21)
c_B2[,1] <- NULL
colnames(c_B2) <- c("count", "station")

c_B3 <- cbind(c_3, c_31)
c_B3[,1] <- NULL
colnames(c_B3) <- c("count", "station")

c_B4 <- cbind(c_4, c_41)
c_B4[,1] <- NULL
colnames(c_B4) <- c("count", "station")

c_B5 <- cbind(c_5, c_51)
c_B5[,1] <- NULL
colnames(c_B5) <- c("count", "station")

cB <- rbind(c_B1, c_B2, c_B3, c_B4, c_B5)
cB<- data.frame(cB)

#head(kB)%>%
#  kable()
#str(kB)
box_c<-
  ggplot(cB, aes(x=station, y=count)) +
  geom_boxplot()

box_c
```

##other
```{r}
o_1 <- dbGetQuery(con,"
SELECT
	distinct(other_name),
	count(other_name) 
FROM
	add_data.other
WHERE
	station_code = 1
GROUP BY
	other_name,
	station_code
ORDER BY 
	count(other_name) desc
;")

o_2 <- dbGetQuery(con,"
SELECT
	distinct(other_name),
	count(other_name) 
FROM
	add_data.other
WHERE
	station_code = 2
GROUP BY
	other_name,
	station_code
ORDER BY 
	count(other_name) desc
;")

o_3 <- dbGetQuery(con,"
SELECT
	distinct(other_name),
	count(other_name) 
FROM
	add_data.other
WHERE
	station_code = 3
GROUP BY
	other_name,
	station_code
ORDER BY 
	count(other_name) desc
;")

o_4 <- dbGetQuery(con,"
SELECT
	distinct(other_name),
	count(other_name) 
FROM
	add_data.other
WHERE
	station_code = 4
GROUP BY
	other_name,
	station_code
ORDER BY 
	count(other_name) desc
;")

o_5 <- dbGetQuery(con,"
SELECT
	distinct(other_name),
	count(other_name) 
FROM
	add_data.other
WHERE
	station_code = 5
GROUP BY
	other_name,
	station_code
ORDER BY 
	count(other_name) desc
;")

o_A1 <- c(max(o_1$count),mean(o_1$count))
o_A2 <- c(max(o_2$count),mean(o_2$count))
o_A3 <- c(max(o_3$count),mean(o_3$count))
o_A4 <- c(max(o_4$count),mean(o_4$count))
o_A5 <- c(max(o_5$count),mean(o_5$count))
oA<- cbind(o_A1, o_A2, o_A3, o_A4, o_A5)
oA<- t(oA)
colnames(oA) <- c("max","mean")
#oA%>%
#  kable()

#dim(o_1)
#dim(o_2)
#dim(o_3)
#dim(o_4)
#dim(o_5)
o_11 <- rep("日本テレビ", length=29224)
o_21 <- rep("TBS", length=30067)
o_31 <- rep("フジテレビ", length=24918)
o_41 <- rep("テレビ朝日", length=27870)
o_51 <- rep("テレビ東京", length=32483)

o_B1 <- cbind(o_1, o_11)
o_B1[,1] <- NULL
colnames(o_B1) <- c("count", "station")

o_B2 <- cbind(o_2, o_21)
o_B2[,1] <- NULL
colnames(o_B2) <- c("count", "station")

o_B3 <- cbind(o_3, o_31)
o_B3[,1] <- NULL
colnames(o_B3) <- c("count", "station")

o_B4 <- cbind(o_4, o_41)
o_B4[,1] <- NULL
colnames(o_B4) <- c("count", "station")

o_B5 <- cbind(o_5, o_51)
o_B5[,1] <- NULL
colnames(o_B5) <- c("count", "station")

oB <- rbind(o_B1, o_B2, o_B3, o_B4, o_B5)
oB<- data.frame(oB)

#head(oB)%>%
#  kable()
#str(oB)
box_o<-
  ggplot(oB, aes(x=station, y=count)) +
  geom_boxplot()

box_o
```


# ALL
##top3
```{r}
type <- c("regular","","","guest","","","koe","","","chara","","","other","","")
top3 <- rbind(reg_top3, guest_top3, koe_top3, chara_top3, other_top3)
top3 <- cbind(type, top3)

top3 %>%
  kable()
```

##max,mean

```{r}

r <- rep("regular", length=5)
rA <- data.frame(rA, station = c("日本テレビ", "TBS", "フジテレビ", "テレビ朝日", "テレビ東京"), type = r)


g <- rep("guest", length=5)
gA <- data.frame(gA, station = c("日本テレビ", "TBS", "フジテレビ", "テレビ朝日", "テレビ東京"), type = g)

k<- rep("koe", length=5)
kA <- data.frame(kA, station = c("日本テレビ", "TBS", "フジテレビ", "テレビ朝日", "テレビ東京"), type = k)

c <- rep("chara", length=5)
cA <- data.frame(cA, station = c("日本テレビ", "TBS", "フジテレビ", "テレビ朝日", "テレビ東京"), type = c)

o <- rep("other", length=5)
oA <- data.frame(oA, station = c("日本テレビ", "TBS", "フジテレビ", "テレビ朝日", "テレビ東京"), type = o)

A <- rbind(rA, gA, kA, cA, oA)
A%>%
  kable()

G1 <- ggplot(A, aes(y = mean, x =station, color = type)) + geom_point()
G2 <- ggplot(A, aes(y = max, x =station, color = type)) + geom_point()
G3 <- ggplot(A, aes(y = max, x =mean, color = type)) + geom_count(size =1.5, aes(shape=station))

G1
G2
G3
```

##for slide
```{r}
par(mfrow=c(5,1)) 

R <-
  reg_hourly %>% 
  as_tibble() %>% 
  ggplot(aes(hour, count))+
  geom_bar(stat = "identity",fill="steelblue")+  
  theme_classic()+
  xlim(c(0, 23.5))+
  labs(title = "時間帯ごとの林修の出演本数")

G <-
  guest_hourly %>% 
  as_tibble() %>% 
  ggplot(aes(hour, count))+
  geom_bar(stat = "identity",fill="steelblue")+  
  theme_classic()+
  xlim(c(0, 23.5))+
  labs(title = "時間帯ごとのノブ（千鳥）の出演本数")

K <-
  koe_hourly %>% 
  as_tibble() %>% 
  ggplot(aes(hour, count))+
  geom_bar(stat = "identity",fill="steelblue")+  
  theme_classic()+
  xlim(c(0, 23.5))+
  labs(title = "時間帯ごとの矢野忍の出演本数")

C <-
  chara_hourly %>% 
  as_tibble() %>% 
  ggplot(aes(hour, count))+
  geom_bar(stat = "identity",fill="steelblue")+  
  theme_classic()+
  xlim(c(0, 23.5))+
  labs(title = "時間帯ごとのそらジローの出演本数")

O <- 
  other_hourly %>% 
  as_tibble() %>% 
  ggplot(aes(hour, count))+
  geom_bar(stat = "identity",fill="steelblue")+  
  theme_classic()+
  xlim(c(0, 23.5))+
  labs(title = "時間帯ごとの明山直未の出演本数")

grid.arrange(R, G, K, C, O,
             ncol = 1)
```


