---
title: "AI_new"
author: "Midori Omura"
output:
  html_document:
    number_sections: true
    fig_caption: true
    toc: true
    toc_float: true
    toc_depth: 2
    fig_width: 7
    fig_height: 4.5
    theme: sandstone 
    highlight: tango
    code_folding: hide
editor_options: 
  chunk_output_type: console
---

```{r setup, include=FALSE}
knitr::opts_chunk$set(echo = TRUE, 
                      warning = FALSE,
                      message = FALSE)
```


```{r set_up}
#パッケージのインストールと読み込み
#持ってないパッケージはインストールする
#install.packages("MASS")
library(knitr)
library(DBI)
library(tidyverse)
library(reshape2)
library(dbplot)
library(lubridate)
library(DT)
library(gridExtra)
library(fmsb)
library(corrplot)
library(GGally)
library(graphics)
library(psych)
library(GPArotation)
library(proxy)
library(MASS)
library(ggmosaic)
library(cluster)
library(e1071)
library(ggplot2)
try(dbDLconnect(con))
source("/home/midori/competition/psql.R")
source("/home/midori/competition/name_data3.R")
```

# 質問
***

- L1  シリーズもののCMや広告は続きが気になる
- L2  ドラマ（物語）仕立ての表現をしているCMが好き
- L3  シリーズもののCMや広告に注目してしまうことが多い
- L4  好きなタレントを起用しているCMや広告の商品は試してみたくなる
- L5  好きなタレントを起用しているCMや広告に注目してしまうことが多い
- L6  自分の好きな楽曲を使っている企業には好感を持つことが多い
- L7  自分のライフスタイルに合った内容のCMや広告は注目してしまうことが多い
- L8  好きなタレントを起用している企業には好感を持つことが多い
- L9  細かに作りこんだ映像（画像）は見入ってしまうことが多い
- L10 きれいな女性が登場するCMに注目してしまうことが多い
- L11 キャラクターを用いたCMや広告は親しみを感じるものが多い
- L12   美しい風景や大自然の映像をつかったCMに注目してしまうことが多い
- L13  子供や動物が登場するCMに注目してしまうことが多い
- L14  目や耳にとまるフレーズ（コピー）があると印象に残っていることが多い
- L15 説明的なCMや広告よりも「何これ？」と思えるCMや広告の方が好き
- L16 理屈よりも印象的な映像（画像）や音楽などで感性に訴えてくるCMや広告が好き
- L17 商品そのものよりも、世界観をイメージできるような表現のCMや広告が好き
- L18 商品の特徴（効用）を実際に見せているCMや広告は信用できる
- L31 自社商品を他社商品と比較したCMや広告はわかりやすくてよい
- L20 タレントよりも一般人の感想の方が信頼感がある
- L21 間接的なイメージのCMや広告よりもきちんと説明されている方がよい
- L22 実際の利用者の声には説得力があると思う
- L23 過度に作りこんだ映像（画像）には説得力を感じない
- L24 商品の特徴や性能を実験データで示しているCMや広告は信用できる
- L25 商品について必要最小限の説明でシンプルなCMや広告が好き
- L26 意味のないインパクトだけのCMや広告は信用性に欠けると思う
- L27 専門家が紹介している商品は信用性が高いと思う
- L28 社会風刺やブラックユーモアをまじえたものがもっとあってもよいと思う
- L29 お笑い、ユーモアをまじえたものがもっとあってもよいと思う
- L30 商品を売ろうという意図を感じると商品自体を敬遠してしまう

***

only_all → 全部の回答が一致 →269人  
only_all_sub → 情報特性か購買特性のどちらかで回答一致 →226人  

```{r dataL}
# only_allだけ抜く
dataL_new %>% 
  head() %>% 
  kable()

dataL_new %>% count()

dataL_new <- dataL_new %>% 
  as.data.frame()
```

- dataL_new → 4331人. 

## 相関行列
```{r dataL_new 相関行列}
#相関行列の作成
dataL_new.c <- cor(dataL_new[,-1])
dataL_new.c %>% 
  kable()
```
  
## 固有値
```{r dataL_new 固有値}
eigenL_new <- eigen(dataL_new.c)$values
# 固有値
eigenL_new
```

## 因子数決定
```{r dataL_new plot}
# Minimum Average Partial, BIC
VSS(dataL_new[,-1], n=10)
# 平行分析
#fa.parallel(dataL_new[,-1],
#            n.obs = 4443,
#            main = "",
#            n.iter = 10)
# スクリープロット
plot(eigenL_new,type="lines") 
```  
- MAP:4  
- BIC:9  
- PC:?
- FA:?  
第4固有値までで行ってみる.  
ちょっと平行分析長いのであきらめる.

# 因子分析
***  
データ数が多いため, 最尤法を用いる.  
また心理尺度であるため, 斜交回転 (promax)を行う.  

```{r promax} 
ml1	<-	fa(r=dataL_new[,-1],	nfactors=4,	rotate="promax",	fm="ml")
print(ml1)
loadings1 <- ml1$loadings[,1:4]
loadings1<- loadings1[,c(1,3,2,4)]
loadings1 <- 
   data.frame(
     question_num = c(1:30),
     loadings1)
load1 <- ggplot(loadings1, aes(x = question_num, y = ML1)) +
  geom_bar(stat = "identity", position = "identity") + 
  xlim(0,31)+
  labs(x = "question number ")+
  scale_fill_brewer(type ="seq",palette = 1)+ 
  theme_bw()+
  theme(axis.text=element_text(size=12),
        axis.title = element_text(size=15))

load2 <- ggplot(loadings1, aes(x = question_num, y = ML2)) +
  geom_bar(stat = "identity", position = "identity")+
  xlim(0,31)+
  labs(x = "question number ")+
  scale_fill_brewer(type ="seq",palette = 1)+ 
  theme_bw()+
  theme(axis.text=element_text(size=12),
        axis.title = element_text(size=15))

load3 <- ggplot(loadings1, aes(x = question_num, y = ML3)) +
  geom_bar(stat = "identity", position = "identity") +
  xlim(0,31)+
  labs(x = "question number ")+
  scale_fill_brewer(type ="seq",palette = 1)+ 
  theme_bw()+
  theme(axis.text=element_text(size=12),
        axis.title = element_text(size=15))

load4 <- ggplot(loadings1, aes(x = question_num, y = ML4)) +
  geom_bar(stat = "identity", position = "identity") +
  xlim(0,31)+
  labs(x = "question number ")+
  scale_fill_brewer(type ="seq",palette = 1)+ 
  theme_bw()+
  theme(axis.text=element_text(size=12),
        axis.title = element_text(size=15))

loadT12 <- ggplot(loadings1, aes(x = ML1, y = ML2, label = question_num)) +
  geom_point() +theme_bw()+ geom_label(position = "nudge" )+
  theme(axis.text=element_text(size=12),
        axis.title = element_text(size=15))

loadT13 <- ggplot(loadings1, aes(x = ML1, y = ML3, label = question_num)) +
  geom_point() +theme_bw()+ geom_label(position = "nudge" )+
  theme(axis.text=element_text(size=12),
        axis.title = element_text(size=15))

loadT14 <- ggplot(loadings1, aes(x = ML1, y = ML4, label = question_num)) +
  geom_point() +theme_bw()+ geom_label(position = "nudge" ) +
  theme(axis.text=element_text(size=12),
        axis.title = element_text(size=15))

loadT23 <- ggplot(loadings1, aes(x = ML2, y = ML3, label = question_num)) +
  geom_point() +theme_bw()+ geom_label(position = "nudge" ) +
  theme(axis.text=element_text(size=12),
        axis.title = element_text(size=15))

loadT24 <- ggplot(loadings1, aes(x = ML2, y = ML4, label = question_num)) +
  geom_point() +theme_bw()+ geom_label(position = "nudge" ) +
  theme(axis.text=element_text(size=12),
        axis.title = element_text(size=15))

loadT34 <- ggplot(loadings1, aes(x = ML3, y = ML4, label = question_num)) +
  geom_point() +theme_bw()+ geom_label(position = "nudge" ) +
  theme(axis.text=element_text(size=9),
        axis.title = element_text(size=15))

# slide 3_SAS
grid.arrange(load1, load2, load3, load4,
             ncol = 2)


# fa num_SAS
pairsSAS <- ggpairs(loadings1[,-1],  aes(label = loadings1$question_num))+
  theme_bw() +
  theme(axis.text=element_text(size=12),
        axis.title = element_text(size=15),
        strip.background =element_rect(fill = "white", colour = "black"),
        strip.text = element_text(size=10))

pairsSAS <- putPlot(pairsSAS, loadT12, 2, 1)  
pairsSAS <- putPlot(pairsSAS, loadT13, 3, 1)
pairsSAS <- putPlot(pairsSAS, loadT14, 4, 1)
pairsSAS <- putPlot(pairsSAS, loadT23, 3, 2) 
pairsSAS <- putPlot(pairsSAS, loadT24, 4, 2)
pairsSAS <- putPlot(pairsSAS, loadT34, 4, 3)

pairsSAS
```

## biplot
```{r biplot}
scores1 <- ml1$scores[,1:4]
scores1 <- scores1[,c(1,3,2,4)]
scores1 <- data.frame(scores1)
rownames(scores1) <- dataL_new$house_num
scores1 <- cbind(scores1, index, genreL, age_index)
#scores1_new <- cbind(scores1, index, genreL, age_index)

#biplot(ml1$scores, ml1$loadings, choices(ML1,ML2))

```

## VRラベル付け
```{r}
# colored by L segmemnt
L12 <-ggplot(scores1, aes(x=ML1, y=ML2, col=genreL)) +
  geom_point(size = 1)+theme_bw()+
  scale_color_manual(values = c( "#802AE8","#E82C0C","#2CC6FF","#FF0DFF","#C46FFF","#294BE8"))
L13 <-ggplot(scores1, aes(x=ML1, y=ML3, col=genreL)) +
  geom_point(size = 1)+theme_bw()+
  scale_color_manual(values = c( "#802AE8","#E82C0C","#2CC6FF","#FF0DFF","#C46FFF","#294BE8"))
L14 <-ggplot(scores1, aes(x=ML1, y=ML4, col=genreL)) +
  geom_point(size = 1)+theme_bw()+
  scale_color_manual(values = c( "#802AE8","#E82C0C","#2CC6FF","#FF0DFF","#C46FFF","#294BE8"))
L23 <-ggplot(scores1, aes(x=ML2, y=ML3, col=genreL)) +
  geom_point(size = 1)+theme_bw()+
  scale_color_manual(values = c( "#802AE8","#E82C0C","#2CC6FF","#FF0DFF","#C46FFF","#294BE8"))
L24 <-ggplot(scores1, aes(x=ML2, y=ML4, col=genreL)) +
  geom_point(size = 1)+theme_bw()+
  scale_color_manual(values = c( "#802AE8","#E82C0C","#2CC6FF","#FF0DFF","#C46FFF","#294BE8"))
L34 <-ggplot(scores1, aes(x=ML3, y=ML4, col=genreL)) +
  geom_point(size = 1)+theme_bw()+
  scale_color_manual(values = c( "#802AE8","#E82C0C","#2CC6FF","#FF0DFF","#C46FFF","#294BE8"))
grid.arrange(L12, L13, L14, L23, L24, L34,
             ncol = 2)
```

# 距離行列

distatisしないならいりません.
```{r dist}
dE <- proxy::dist(ml1$scores, method="Euclidean")
head(dE,5)
dE1 <- as.matrix(dE)
#write.csv(dES1, file= "/home/miidri/competition/dEI1.csv")
rownames(dE1) <- dataL_new$house_num
colnames(dE1) <- dataL_new$house_num
#dE1[1:5,1:5]
```

# クラスタリング
## k-medoid

どちらともいえないでクラスタ1つ生成されていたので, 今回は1個減らしてみようかな, って思ってたら4で十分だった.
```{r pam}
set.seed(4410)
rownames(scores1)<- house_num

pam5L <- pam(scores1[1:4], 5)
pam4L <- pam(scores1[1:4], 4)
pam6L <- pam(scores1[1:4], 6)

# 全容
pam4L$data %>% 
  as_tibble() %>% 
  mutate(clust = pam4L$clustering) %>% 
  ggplot(aes(ML1, ML2, colour = factor(clust), fill=factor(clust)))+
  # geom_density_2d()+
  geom_point(size=.5, alpha = .5)+
  stat_ellipse(geom = "polygon", alpha=.3, type = "norm")+
  theme_bw()

pam5L$data %>% 
  as_tibble() %>% 
  mutate(clust = pam5L$clustering) %>% 
  ggplot(aes(ML1, ML2, colour = factor(clust), fill=factor(clust)))+
  # geom_density_2d()+
  geom_point(size=.5, alpha = .5)+
  stat_ellipse(geom = "polygon", alpha=.3, type = "norm")+
  theme_bw()

# クラスタ別
pam4L$data %>% 
  as_tibble() %>% 
  mutate(clust = pam4L$clustering) %>% 
  ggplot(aes(ML1, ML2, colour = factor(clust), fill=factor(clust)))+
  # geom_density_2d()+
  geom_point(size=.5, alpha = .5)+
  stat_ellipse(geom = "polygon", alpha=.3, type = "norm")+
  facet_wrap(~clust)+
  theme_bw()+
  theme(strip.background =element_rect(fill = "white", colour = "black"),
        axis.text=element_text(size=12),
        axis.title = element_text(size=15))
clus4L <- pam4L$clustering
clus4L <- data.frame(clus4L)
clus4L <- cbind(scores1, clus4L)
```


## 特徴
```{r medoids}
pam4L$medoids # とりあえず6個のmedoidみてみる
#pamL$id.med
medoid4L <- pam4L$medoids %>% 
  rownames() %>% 
  as.integer() # medoidのhouse_numだけ格納
L_new <- dataL_new %>% 
  filter(house_num
    %in% medoid4L) %>% 
  left_join(tibble(house_num = medoid4L,
                   clust = 1:4),
            by = "house_num") %>% 
  arrange(clust)

L_new %>% 
  gather(question, answer, -clust, -house_num) %>% 
   mutate(question = as.integer(question)) %>% 
  #        type = str_sub(question, 1, 1),
  #        number = if_else(type == "S", number + 9L, number)) %>% 
  ggplot(aes(question, answer))+
  geom_bar(stat = "identity")+
  facet_wrap(~clust)+ 
  labs(x = "question number ")+
  ylim(0,5) +
  xlim(1,31)+
  theme_bw()+
  theme(strip.background =element_rect(fill = "white", colour = "black"),
        axis.text=element_text(size=12),
        axis.title = element_text(size=15))
```

```{r cross5}
result4L <- pam4L$clustering #clusL の clusL と同じ
cross4L <- xtabs(~result4L + genreL) 
cross4L %>% 
  kable()
plot(cross4L,col=c("pink", "yellow", "lightgreen",  "skyblue")
     ,las=1) #VR情報選択と答え合わせ
```


```{r}
result4L_sub <- cbind(house_num, result4L) %>% 
  as.data.frame()
result4L_sub[!complete.cases(result4L),]
# NAないことを確認

```
