---
title: "CM"
author: "Midori Omura"
output:
  html_document:
    number_sections: true
    fig_caption: true
    toc: true
    toc_float: true
    toc_depth: 2
    fig_width: 7
    fig_height: 4.5
    theme: sandstone 
    highlight: tango
    code_folding: hide
editor_options: 
  chunk_output_type: console
---

```{r setup, include=FALSE}
knitr::opts_chunk$set(echo = TRUE, 
                      warning = FALSE,
                      message = FALSE)
```


```{r set_up}
#パッケージのインストールと読み込み
#持ってないパッケージはインストールする
#install.packages("MASS")
library(knitr)
library(DBI)
library(tidyverse)
library(reshape2)
library(dbplot)
library(lubridate)
library(DT)
library(gridExtra)
library(fmsb)
library(corrplot)
library(GGally)
library(graphics)
library(psych)
library(GPArotation)
library(proxy)
library(MASS)
source("/home/midori/competition/psql.R")
source("/home/midori/competition/name_data.R")
```

# 企業イメージCM

企業名と銘柄名が一致しているCM と解釈して, 用意する.

## データ全容
```{r}
CM <-  dbGetQuery(con,"
                     select
                      	A.adv_code,
                        B.brand_code,
                      	A.adv_name
                      from
                      	processed.m_cm_tv_advertiser as A
                      left join
                      	processed.m_cm_tv_brand	as B
                      on
                      	A.adv_kana = B.brand_kana
                      where
                      	A.adv_kana = B.brand_kana;
                     ")
CM <- CM %>%  as.data.frame()
CM %>% count()

sta <- con %>% 
  tbl(from = dbplyr::in_schema("processed", "sta_mst"))
```

企業名=CM名 のCMを配信している会社は1354社ある.

```{r}
jiten <-  dbGetQuery(con,"
                     select
                      	*
                      from
                      	processed.jiten_data;
                     ")

jiten_code <- jiten %>%
  dplyr::select(adv_code, brand_code) %>% 
  as.data.frame()
  
  
jiten0 <- jiten %>% 
  semi_join(CM, by = c("adv_code", "brand_code"))
```
  
しかし, この1年間でそれらCMを出したのは 933社のみ.  

```{r}
jiten0 %>% 
  group_by(adv_code) %>% 
  count() %>% 
  ggplot(aes(n))+
  geom_histogram()+
  theme_bw()

jiten0 %>% 
  group_by(adv_code) %>% 
  count() %>% 
  summary()
```


## 回数が多いCM

2017年度の放送回数がTOP100の会社をみてみる.

```{r}
jiten0 %>% 
  group_by(adv_code) %>% 
  count() %>%
  arrange(desc(n)) %>% 
  head(20) %>% 
  left_join(CM, "adv_code") %>% 
  dplyr::select(adv_name, n) %>% 
  kable()

```

気になる点  

- 複数商品を紹介する会社（ex: ニトリ, アマゾン, セブンイレブン）  
- サービスの広告をする会社（ソフトバンク）
- 商品名が企業名の会社（ライザップ） 
  
解決策

- 回数で絞る（1日に5回も企業イメージ向上CMを流している会社はJTくらいでは?）
- 複数種類のCMを出している会社に絞る.  （例：SB食品）  
```{r SB}
SB<-  dbGetQuery(con,"
                      select
                     	adv_code,
                     	brand_name
                     from
                     	processed.m_cm_tv_brand
                     where
                     	adv_code = '02094' 
                     order by
                     	adv_code;
                      ")
SB %>% 
  as.data.frame() %>% 
  kable()
```
  
  → 一部の本当に企業CMしかしていない会社が排除されてしまう.   
  
## 改善策

広告主と銘柄が一致するCMを, 銘柄数が複数のCMと一種のCMに分ける.  
→前者(CM1_1)はイメージアップ広告, 後者(CM1_2)は保留.
```{r}
CM1<- dbGetQuery(con, "select
                        	B.adv_code,
                          B.brand_code,
                        	A.adv_name,
                        	A.adv_kana,
                        	B.brand_kana 
                        from
                                processed.m_cm_tv_advertiser as A
                        left join
                                processed.m_cm_tv_brand	as B
                        on
                                A.adv_code = B.adv_code;
                         ") 
CM1_1<- CM1 %>% 
  as_tibble() %>% 
  mutate_if(is.character, function(x) str_remove_all(x, pattern = " ")) %>% 
  group_by(adv_code) %>% 
  filter(n() > 1) %>% 
  ungroup() %>% 
  filter(adv_kana == brand_kana) %>% 
  dplyr::select(adv_code, brand_code, adv_name)

CM1_2<- CM1 %>% 
  as_tibble() %>% 
  mutate_if(is.character, function(x) str_remove_all(x, pattern = " ")) %>% 
  group_by(adv_code) %>% 
  filter(n() == 1) %>% 
  ungroup() %>% 
  filter(adv_kana == brand_kana)

```
  
### CM 2種類以上, かつ, 3650回以上
```{r more than 2 and more than 3650}
CM1_1 <- jiten0 %>% 
  inner_join(CM1_1, by = c("adv_code", "brand_code"))

# 総本数
CM1_1 %>% count()

# 会社数
CM1_1 %>% 
  distinct(adv_code) %>% 
  count()

# 会社別本数
CM1_1 %>% 
  group_by(adv_code) %>%
  count()  
```

### CM 2種類以上, かつ, 3650回未満
```{r more than 2 and less than 3650}
CM1_3 <- CM1_1 %>% 
  group_by(adv_code) %>% 
  filter(n()<3650) %>% 
  ungroup() 

# 総本数
CM1_3 %>% count()

# 会社数
CM1_3 %>% 
  distinct(adv_code) %>% 
  count()

# 会社別本数
CM1_3 %>% 
  distinct(adv_code) %>% 
  count()
```

### CM 1種類のみ
```{r only 1}
CM1_2 <- jiten0 %>% 
  inner_join(CM1_2, by = c("adv_code", "brand_code"))

CM1_2 %>% 
  group_by(adv_code) %>% 
  filter(n()<3650) %>% 
  ungroup() 

# 総本数
CM1_2 %>% count()

# 会社数
CM1_2 %>% 
  distinct(adv_code) %>% 
  count()

# 会社別本数
CM1_2 %>% 
  group_by(adv_code) %>% 
  count() %>% 
  arrange(desc(n))
```

# 検証してみよう
全体, CM1_3でやってみた

## 検証1 秒数
```{r 秒数検証}
count0 <- jiten %>%
  group_by(cm_time) %>% 
  count() %>% 
  ggplot(aes(cm_time,n)) +
  xlim(0,80)+
  geom_bar(stat="identity")+
  theme_bw()+
  ggtitle("全部")

# count1 <- jiten0 %>%
#   group_by(cm_time) %>% 
#   count() %>% 
#   ggplot(aes(cm_time,n)) +
#   xlim(0,80)+
#   geom_bar(stat="identity")+
#   theme_bw()+ 
#   ggtitle("adv_code = brand_code")

count2 <- CM1_3 %>%
  group_by(cm_time) %>% 
  count() %>% 
  ggplot(aes(cm_time,n)) +
  xlim(0,80)+
  geom_bar(stat="identity")+
  theme_bw()+ 
  ggtitle("イメージCM")

count3 <- CM1_2 %>%
  group_by(cm_time) %>% 
  count() %>% 
  ggplot(aes(cm_time,n)) +
  xlim(0,80)+
  geom_bar(stat="identity")+
  theme_bw()+ 
  ggtitle("イメージCM?")


grid.arrange(count0, count2, count3, ncol=3)
```

## 検証2 広告種類
```{r adv_type}
adv_type<- c(0,2,5)
adv_t_name<- c("タイムCM", "PT", "ステブレ")
adv_t <- cbind(adv_type, adv_t_name)
adv_t <- adv_t %>% 
  as.tibble()  
adv_t$adv_type <- adv_t$adv_type %>% as.integer()

count0t <- jiten %>%
  group_by(adv_type) %>% 
  count() %>% 
  left_join(adv_t, by = "adv_type") %>% 
  ggplot(aes(adv_t_name,n)) +
  geom_bar(stat="identity")+
  theme_bw()+
  ggtitle("全部")

# count1t <- jiten0 %>%
#   group_by(adv_type) %>% 
#   count() %>% 
#   ggplot(aes(adv_type,n)) +
#   geom_bar(stat="identity")+
#   theme_bw()+ 
#   ggtitle("adv_code = brand_code")

count2t <- CM1_3 %>%
  group_by(adv_type) %>% 
  count() %>% 
  left_join(adv_t, by = "adv_type") %>% 
  ggplot(aes(adv_t_name,n)) +
  geom_bar(stat="identity")+
  theme_bw()+ 
  ggtitle("イメージCM")

count3t <- CM1_2 %>%
  group_by(adv_type) %>% 
  count() %>% 
  left_join(adv_t, by = "adv_type") %>% 
  ggplot(aes(adv_t_name,n)) +
  geom_bar(stat="identity")+
  theme_bw()+ 
  ggtitle("イメージCM?")

grid.arrange(count0t, count2t, count3t,ncol=3)

```

## 検証3 日付別
```{r date}
count0d <- jiten %>%
  group_by(cm_date) %>% 
  count() %>% 
  ggplot(aes(cm_date,n)) +
  geom_bar(stat="identity")+
  theme_bw()+
  ggtitle("全部")

# count1d <- jiten0 %>%
#   group_by(cm_date) %>% 
#   count() %>% 
#   ggplot(aes(cm_date,n)) +
#   geom_bar(stat="identity")+
#   theme_bw()+ 
#   ggtitle("adv_code = brand_code")

count2d <- CM1_3 %>%
  group_by(cm_date) %>% 
  count() %>% 
  ggplot(aes(cm_date,n)) +
  geom_bar(stat="identity")+
  theme_bw()+ 
  ggtitle("イメージCM")

count3d <- CM1_2 %>%
  group_by(cm_date) %>% 
  count() %>% 
  ggplot(aes(cm_date,n)) +
  geom_bar(stat="identity")+
  theme_bw()+ 
  ggtitle("イメージCM?")


grid.arrange(count0d, count2d, count3d,ncol=3)
```

## 検証4 局別
```{r station}
sta_minpo <-sta %>%
  as.data.frame() %>% 
  filter(station_code <6) %>% 
  arrange(station_code) 

count0s <- jiten %>%
  group_by(station_code) %>% 
  count() %>% 
  left_join(sta_minpo, by = "station_code") %>% 
  ggplot(aes(station_jp,n)) +
  geom_bar(stat="identity")+
  theme_bw()+
  ggtitle("全部")

# count1s <- jiten0 %>%
#   group_by(station_code) %>% 
#   count() %>% 
#   left_join(sta_minpo, by = "station_code") %>% 
#   ggplot(aes(station_jp,n)) +
#   geom_bar(stat="identity")+
#   theme_bw()+ 
#   ggtitle("adv_code = brand_code")

count2s <- CM1_1 %>%
  group_by(station_code) %>% 
  count() %>% 
  left_join(sta_minpo, by = "station_code") %>% 
  ggplot(aes(station_jp,n)) +
  geom_bar(stat="identity")+
  theme_bw()+ 
  ggtitle("イメージCM")

count3s <- CM1_2 %>%
  group_by(station_code) %>% 
  count() %>% 
  left_join(sta_minpo, by = "station_code") %>% 
  ggplot(aes(station_jp,n)) +
  geom_bar(stat="identity")+
  theme_bw()+ 
  ggtitle("イメージCM?")


grid.arrange(count0s, count2s, count3s,ncol=3)
```

## 検証5 時間帯別
```{r hour}
count0h <- jiten %>%
  mutate(hour =jiten$cm_start_time %>% hour()) %>% 
  group_by(hour) %>% 
  as.tibble() %>% 
  count() %>% 
  ggplot(aes(hour,n)) +
  geom_bar(stat="identity")+
  theme_bw()+ 
  ggtitle("全部")

count2h <- CM1_3 %>%
  mutate(hour =CM1_3$cm_start_time %>% hour()) %>% 
  group_by(hour) %>% 
  as.tibble() %>% 
  count() %>% 
  ggplot(aes(hour,n)) +
  geom_bar(stat="identity")+
  theme_bw()+ 
  ggtitle("イメージCM")

count3h <- CM1_2 %>%
  mutate(hour =CM1_2$cm_start_time %>% hour()) %>% 
  group_by(hour) %>% 
  as.tibble() %>% 
  count() %>% 
  ggplot(aes(hour,n)) +
  geom_bar(stat="identity")+
  theme_bw()+  
  ggtitle("イメージCM?")


grid.arrange(count0h, count2h, count3h,ncol=3)
```

```{r }

```

