---
title: "SAS_new"
author: "Midori Omura"
output:
  html_document:
    number_sections: true
    fig_caption: true
    toc: true
    toc_float: true
    toc_depth: 2
    fig_width: 7
    fig_height: 4.5
    theme: sandstone 
    highlight: tango
    code_folding: hide
editor_options: 
  chunk_output_type: console
---

```{r setup, include=FALSE}
knitr::opts_chunk$set(echo = TRUE, 
                      warning = FALSE,
                      message = FALSE)
```


```{r set_up}
#パッケージのインストールと読み込み
#持ってないパッケージはインストールする
#install.packages("ggthemes")
library(knitr)
library(DBI)
library(tidyverse)
library(reshape2)
library(dbplot)
library(lubridate)
library(DT)
library(gridExtra)
library(fmsb)
library(corrplot)
library(GGally)
library(graphics)
library(psych)
library(GPArotation)
library(proxy)
library(MASS)
library(ggmosaic)
library(cluster)
library(e1071)
library(ggplot2)
library(factoextra)
library(plotly)
try(dbDisconnect(con))
source("/home/midori/competition/psql.R")
source("/home/midori/competition/name_data2.R")
```
# 目的
***

卒論で全部同じ回答の人で1クラスタできてしまった. (なんなら結論の1つは, これ...)  
→ すべて同じ回答をする回答者を省きたい.  
→ とりあえず情報特性と購買特性のアンケートを考える.    
→ 全部orどちから（情報or購買）の回答が全部同じ回答者のhouse_numを用意.    
→ 抜いて, dataIS_new とか名づけました.(dataIS_new_subは片方全部同じ回答をした回答者)  
→改めてクラスタリング(5つに)

# 質問
***
- 1 情報収集に時間をかけるのはもったいない
- 2 最低限の情報を持っていれば十分だ
- 3 情報は広く浅く知っていれば十分だと思う
- 4 口コミ情報を参考にすることが多い
- 5 良いと思った情報はできるだけ多くの人と共有することが多い
- 6 趣味や興味関心ごとなどのうんちくはたくさん持っている
- 7 面白いと思った情報は周りの人に話したくなる
- 8 情報収集は自ら積極的に行うほうだ
- 9 情報は人より早く知っていることが多い  
***
- 10 どうしても必要なもの以外、買わないほうだ
- 11 丈夫で長持ちするモノを選ぶことが多い
- 12 流行に左右されない、長年使い続けられるものを選ぶことが多い
- 13 周りの人が持っているモノなどを見て思わず自分も欲しくなってしまうことが多い
- 14 周りのみんなが持っているモノを自分だけ持っていないと不安に感じる
- 15 周りの人がみんな買っているならその商品は間違いなく良いモノだと思う
- 16 買い物をすること自体が楽しく、好きだ
- 17 「限定モノ」や「流行モノ」に弱く、すぐ欲しくなる
- 18 一流・有名ブランド、メーカーの商品を買うのが好きだ（衣料品、バッグ、時計など）
***

only_all → 全部の回答が一致 →269人  
only_all_sub → 情報特性か購買特性のどちらかで回答一致 →226人  

```{r dataIS}
# only_allだけ抜く
dataIS_new %>% 
  head() %>% 
  kable()

# only_all_subも抜く
dataIS_new_sub %>% 
  head() %>% 
  kable()

dataIS_new %>% count()
dataIS_new_sub %>% count()

  
dataIS_new <- dataIS_new %>% 
  as.data.frame()
dataIS_new_sub <- dataIS_new_sub %>% 
  as.data.frame()
```

- dataIS_new → 4443人.  
- dataIS_new_sub → 4217人.  
allだけでやってくよ.  

## 相関行列
```{r dataIS_new 相関行列}
#相関行列の作成
dataIS_new.c <- cor(dataIS_new[,-1])
dataIS_new.c %>% 
  kable()
```
  
## 固有値
```{r dataIS_new 固有値}
eigenIS_new <- eigen(dataIS_new.c)$values
# 固有値
eigenIS_new
```

## 因子数決定
```{r dataIS_new plot}
# Minimum Average Partial, BIC
VSS(dataIS_new[,-1], n=10, rotate = "promax")
# 平行分析
fa.parallel(dataIS_new[,-1],
            n.obs = 4443,
            main = "",
            n.iter = 8)
# スクリープロット
index <- c(1:18)
scree<- cbind(index, eigenIS_new)  
scree %>% 
  as.data.frame() %>% 
  ggplot(aes(x=index, y=eigenIS_new))+
  geom_line()+
  geom_point()+
  theme_bw()+
  labs(y="固有値", x="因子")+
  theme(axis.text=element_text(size=12),
        axis.title = element_text(size=15))
```  
- MAP:3  
- BIC:7  
- PC:?
- FA:?  
第4固有値までで行ってみる.  
ちょっと平行分析長いのであきらめる.

# 因子分析
***  
データ数が多いため, 最尤法を用いる.  
また心理尺度であるため, 斜交回転 (promax)を行う.  

```{r promax} 
ml1	<-	fa(r=dataIS_new[,-1],	nfactors=4,	rotate="promax",	fm="ml")
print(ml1)
loadings1 <- ml1$loadings[,1:4]
loadings1<- loadings1[,c(2,4,3,1)]
loadings1 <- 
   data.frame(
     question_num = c(1:18),
     loadings1)
load1 <- ggplot(loadings1, aes(x = question_num, y = ML1)) +
  geom_bar(stat = "identity", position = "identity") + 
  xlim(0,19)+
  labs(x = "question number ")+
  scale_fill_brewer(type ="seq",palette = 1)+ 
  theme_bw()+
  theme(axis.text=element_text(size=12),
        axis.title = element_text(size=15))

load2 <- ggplot(loadings1, aes(x = question_num, y = ML2)) +
  geom_bar(stat = "identity", position = "identity")+
  xlim(0,19)+
  labs(x = "question number ")+
  scale_fill_brewer(type ="seq",palette = 1)+ 
  theme_bw()+
  theme(axis.text=element_text(size=12),
        axis.title = element_text(size=15))

load3 <- ggplot(loadings1, aes(x = question_num, y = ML3)) +
  geom_bar(stat = "identity", position = "identity") +
  xlim(0,19)+
  labs(x = "question number ")+
  scale_fill_brewer(type ="seq",palette = 1)+ 
  theme_bw()+
  theme(axis.text=element_text(size=12),
        axis.title = element_text(size=15))

load4 <- ggplot(loadings1, aes(x = question_num, y = ML4)) +
  geom_bar(stat = "identity", position = "identity") +
  xlim(0,19)+
  labs(x = "question number ")+
  scale_fill_brewer(type ="seq",palette = 1)+ 
  theme_bw()+
  theme(axis.text=element_text(size=12),
        axis.title = element_text(size=15))

loadT12 <- ggplot(loadings1, aes(x = ML1, y = ML2, label = question_num)) +
  geom_point() +theme_bw()+ geom_label(position = "nudge" )+
  theme(axis.text=element_text(size=12),
        axis.title = element_text(size=15))

loadT13 <- ggplot(loadings1, aes(x = ML1, y = ML3, label = question_num)) +
  geom_point() +theme_bw()+ geom_label(position = "nudge" )+
  theme(axis.text=element_text(size=12),
        axis.title = element_text(size=15))

loadT14 <- ggplot(loadings1, aes(x = ML1, y = ML4, label = question_num)) +
  geom_point() +theme_bw()+ geom_label(position = "nudge" ) +
  theme(axis.text=element_text(size=12),
        axis.title = element_text(size=15))

loadT23 <- ggplot(loadings1, aes(x = ML2, y = ML3, label = question_num)) +
  geom_point() +theme_bw()+ geom_label(position = "nudge" ) +
  theme(axis.text=element_text(size=12),
        axis.title = element_text(size=15))

loadT24 <- ggplot(loadings1, aes(x = ML2, y = ML4, label = question_num)) +
  geom_point() +theme_bw()+ geom_label(position = "nudge" ) +
  theme(axis.text=element_text(size=12),
        axis.title = element_text(size=15))

loadT34 <- ggplot(loadings1, aes(x = ML3, y = ML4, label = question_num)) +
  geom_point() +theme_bw()+ geom_label(position = "nudge" ) +
  theme(axis.text=element_text(size=9),
        axis.title = element_text(size=15))

# slide 3_SAS
grid.arrange(load1, load2, load3, load4,
             ncol = 2)


# fa num_SAS
pairsSAS <- ggpairs(loadings1[,-1],  aes(label = loadings1$question_num))+
  theme_bw() +
  theme(axis.text=element_text(size=12),
        axis.title = element_text(size=15),
        strip.background =element_rect(fill = "white", colour = "black"),
        strip.text = element_text(size=10))

pairsSAS <- putPlot(pairsSAS, loadT12, 2, 1)  
pairsSAS <- putPlot(pairsSAS, loadT13, 3, 1)
pairsSAS <- putPlot(pairsSAS, loadT14, 4, 1)
pairsSAS <- putPlot(pairsSAS, loadT23, 3, 2) 
pairsSAS <- putPlot(pairsSAS, loadT24, 4, 2)
pairsSAS <- putPlot(pairsSAS, loadT34, 4, 3)

pairsSAS
```

## biplot
```{r biplot}
scores1 <- ml1$scores[,1:4]
scores1 <- scores1[,c(2,4,3,1)]
scores1 <- data.frame(scores1)
rownames(scores1) <- dataIS_new$house_num
scores1 <- cbind(scores1, index, genreIS, age_index)
#scores1_new <- cbind(scores1, index, genreIS, age_index)

#biplot(ml1$scores, ml1$loadings, choices(ML1,ML2))

```

## VRラベル付け
```{r}
# colored by IS segmemnt
IS12 <-ggplot(scores1, aes(x=ML1, y=ML2, col=genreIS)) +
  geom_point(size = 1)+theme_bw()+
  scale_color_manual(values = c( "#802AE8","#E82C0C","#2CC6FF","#FF0DFF","#C46FFF","#294BE8"))
IS13 <-ggplot(scores1, aes(x=ML1, y=ML3, col=genreIS)) +
  geom_point(size = 1)+theme_bw()+
  scale_color_manual(values = c( "#802AE8","#E82C0C","#2CC6FF","#FF0DFF","#C46FFF","#294BE8"))
IS14 <-ggplot(scores1, aes(x=ML1, y=ML4, col=genreIS)) +
  geom_point(size = 1)+theme_bw()+
  scale_color_manual(values = c( "#802AE8","#E82C0C","#2CC6FF","#FF0DFF","#C46FFF","#294BE8"))
IS23 <-ggplot(scores1, aes(x=ML2, y=ML3, col=genreIS)) +
  geom_point(size = 1)+theme_bw()+
  scale_color_manual(values = c( "#802AE8","#E82C0C","#2CC6FF","#FF0DFF","#C46FFF","#294BE8"))
IS24 <-ggplot(scores1, aes(x=ML2, y=ML4, col=genreIS)) +
  geom_point(size = 1)+theme_bw()+
  scale_color_manual(values = c( "#802AE8","#E82C0C","#2CC6FF","#FF0DFF","#C46FFF","#294BE8"))
IS34 <-ggplot(scores1, aes(x=ML3, y=ML4, col=genreIS)) +
  geom_point(size = 1)+theme_bw()+
  scale_color_manual(values = c( "#802AE8","#E82C0C","#2CC6FF","#FF0DFF","#C46FFF","#294BE8"))
grid.arrange(IS12, IS13, IS14, IS23, IS24, IS34,
             ncol = 2)
```

# 距離行列

distatisしないならいりません.
```{r dist}
dE <- proxy::dist(ml1$scores, method="Euclidean")
head(dE,5)
dE1 <- as.matrix(dE)
#write.csv(dES1, file= "/home/miidri/competition/dEI1.csv")
rownames(dE1) <- dataIS_new$house_num
colnames(dE1) <- dataIS_new$house_num
#dE1[1:5,1:5]
```

# クラスタリング
## k-medoid

どちらともいえないでクラスタ1つ生成されていたので, 今回は1個減らしてみようかな, って思ってたら4で十分だった.
```{r pam}
set.seed(4410)
rownames(scores1)<- house_num

クラスタ数
reuslt <- clusGap(scores1[,1:4], kmeans, K.max=5, B=10, verbose = interactive())
result1 <- scores1[,1:4] %>% fviz_nbclust(kmeans, method = "gap_stat", k.max=5, nboot =  10)
plot(result)

#pam5 <- pam(scores1[1:4], 5)
pam4 <- pam(scores1[1:4], 4)

# 全容
pam4$data %>% 
  as_tibble() %>% 
  mutate(clust = pam4$clustering) %>% 
  ggplot(aes(ML1, ML4, colour = factor(clust), fill=factor(clust)))+
  # geom_density_2d()+
  geom_point(size=.5, alpha = .5)+
  stat_ellipse(geom = "polygon", alpha=.3, type = "norm")+
  theme_bw() + 
  guides(fill=guide_legend(title="New Legend Title"), colour=guide_legend(title="New Legend Title"))

# pam5$data %>% 
#   as_tibble() %>% 
#   mutate(clust = pam5$clustering) %>% 
#   ggplot(aes(ML1, ML2, colour = factor(clust), fill=factor(clust)))+
#   # geom_density_2d()+
#   geom_point(size=.5, alpha = .5)+
#   stat_ellipse(geom = "polygon", alpha=.3, type = "norm")+
#   theme_bw()

# クラスタ別
pam4$data %>% 
  as_tibble() %>% 
  mutate(clust = pam4$clustering) %>% 
  ggplot(aes(ML1, ML2, colour = factor(clust), fill=factor(clust)))+
  # geom_density_2d()+
  geom_point(size=.5, alpha = .5)+
  stat_ellipse(geom = "polygon", alpha=.3, type = "norm")+
  facet_wrap(~clust)+
  theme_bw()+
  theme(strip.background =element_rect(fill = "white", colour = "black"),
        axis.text=element_text(size=12),
        axis.title = element_text(size=15))
clus4 <- pam4$clustering
clus4 <- data.frame(clus4)
clus4 <- cbind(scores1, clus4)
```


## 特徴
```{r medoids}
pam4$medoids # とりあえず6個のmedoidみてみる
#pamIS$id.med
medoid4 <- pam4$medoids %>% 
  rownames() %>% 
  as.integer() # medoidのhouse_numだけ格納
IS_new <- dataIS_new %>% 
  filter(house_num
    %in% medoid4) %>% 
  left_join(tibble(house_num = medoid4,
                   clust = 1:4),
            by = "house_num") %>% 
  arrange(clust)

IS_new %>% 
  gather(question, answer, -clust, -house_num) %>% 
   mutate(question = as.integer(question)) %>% 
  #        type = str_sub(question, 1, 1),
  #        number = if_else(type == "S", number + 9L, number)) %>% 
  ggplot(aes(question, answer))+
  geom_bar(stat = "identity")+
  facet_wrap(~clust)+ 
  labs(x = "question number ")+
  ylim(0,5) +
  xlim(1,19)+
  labs(x="設問番号",y="回答")+
  theme_bw()+
  theme(strip.background =element_rect(fill = "white", colour = "black"),
        strip.text = element_text(size=12),
        axis.text=element_text(size=12),
        axis.title = element_text(size=15))
```

```{r cross5}
result4 <- pam4$clustering #clusIS の clusIS と同じ
cross4 <- xtabs(~result4 + genreIS) 
cross4 %>% 
  kable()
plot(cross4,col=c("pink", "red", "orange", "yellow", "lightgreen",  "skyblue")
     ,las=1, main="", xlab="クラスタ" ,ylab="情報選択セグメント", cex=1) #VR情報選択と答え合わせ
```

# pairs
```{r pam4}
pairs_data <- pam4$data %>% 
  as_tibble() %>% 
  mutate(clust = pam4$clustering)
colnames(pairs_data) <- c("情報発信度合い","長期使用嗜好","情報収集消極性","同調度合い", "clust")

pairs1 <- ggpairs(pairs_data[,1:4], aes(col=factor(pairs_data$clust), alpha = .5),upper = list(continuous='cor')) +
  theme_bw() +
  theme(axis.text=element_text(size=12),
        axis.title = element_text(size=15),
        strip.background =element_rect(fill = "white", colour = "black"),
        strip.text = element_text(size=12))

for(i in 1:pairs1$nrow) {
  for(j in 1:pairs1$ncol){
    pairs1[i,j] <- pairs1[i,j] + 
        scale_colour_viridis_d()+
        scale_fill_viridis_d()
  }
}
  



load1_12 <-pam4$data %>% 
  as_tibble() %>% 
  mutate(clust = pam4$clustering) %>% 
  ggplot(aes(ML1, ML2, colour = factor(clust), fill=factor(clust)))+
  # geom_density_2d()+
  geom_point(size=.1, alpha = .5)+
  stat_ellipse(geom = "polygon", alpha=.3, type = "norm")+
  theme_bw() +
  theme(legend.position = 'none')+
  scale_colour_viridis_d()+
  scale_fill_viridis_d()
  
load1_13 <- pam4$data %>% 
  as_tibble() %>% 
  mutate(clust = pam4$clustering) %>% 
  ggplot(aes(ML1, ML3, colour = factor(clust), fill=factor(clust)))+
  # geom_density_2d()+
  geom_point(size=.1, alpha = .5)+
  stat_ellipse(geom = "polygon", alpha=.3, type = "norm")+
  theme_bw() +
  theme(legend.position = 'none')+
  scale_colour_viridis_d()+
  scale_fill_viridis_d()
  
load1_14 <- pam4$data %>% 
  as_tibble() %>% 
  mutate(clust = pam4$clustering) %>% 
  ggplot(aes(ML1, ML4, colour = factor(clust), fill=factor(clust)))+
  # geom_density_2d()+
  geom_point(size=.1, alpha = .5)+
  stat_ellipse(geom = "polygon", alpha=.3, type = "norm")+
  theme_bw() +
  theme(legend.position = 'none')+
  scale_colour_viridis_d()+
  scale_fill_viridis_d()
  
load1_23 <- pam4$data %>% 
  as_tibble() %>% 
  mutate(clust = pam4$clustering) %>% 
  ggplot(aes(ML2, ML3, colour = factor(clust), fill=factor(clust)))+
  # geom_density_2d()+
  geom_point(size=.1, alpha = .5)+
  stat_ellipse(geom = "polygon", alpha=.3, type = "norm")+
  theme_bw() +
  theme(legend.position = 'none')+
  scale_colour_viridis_d()+
  scale_fill_viridis_d()
  
load1_24 <- pam4$data %>% 
  as_tibble() %>% 
  mutate(clust = pam4$clustering) %>% 
  ggplot(aes(ML2, ML4, colour = factor(clust), fill=factor(clust)))+
  # geom_density_2d()+
  geom_point(size=.1, alpha = .5)+
  stat_ellipse(geom = "polygon", alpha=.3, type = "norm")+
  theme_bw() +
  theme(legend.position = 'none')+
  scale_colour_viridis_d()+
  scale_fill_viridis_d()
  
load1_34 <- pam4$data %>% 
  as_tibble() %>% 
  mutate(clust = pam4$clustering) %>% 
  ggplot(aes(ML3, ML4, colour = factor(clust), fill=factor(clust)))+
  # geom_density_2d()+
  geom_point(size=.1, alpha = .5)+
  stat_ellipse(geom = "polygon", alpha=.3, type = "norm")+
  theme_bw() +
  theme(legend.position = 'none')+
  scale_colour_viridis_d()+
  scale_fill_viridis_d()
    
pairs1 <- putPlot(pairs1, load1_12, 2, 1)  
pairs1 <- putPlot(pairs1, load1_13, 3, 1)
pairs1 <- putPlot(pairs1, load1_14, 4, 1) 
pairs1 <- putPlot(pairs1, load1_23, 3, 2)  
pairs1 <- putPlot(pairs1, load1_24, 4, 2)  
pairs1 <- putPlot(pairs1, load1_34, 4, 3)  

pairs1
```

```{r デモグラ}
dataIS1_new %>% count

sex_count <- dplyr::count(dataIS1_new,sex)

plot_ly(sex_count, labels = ~sex , values = ~n , type = 'pie',
             textposition = 'inside',
             textinfo = 'label+percent',size=0.5,
             insidetextfont = list(color = '#000000'),
             showlegend = FALSE) %>%
  layout(title = '性別',
         colorway=c("skyblue","pink"),
         xaxis = list(showgrid = FALSE, zeroline = FALSE, showticklabels = FALSE),
         yaxis = list(showgrid = FALSE, zeroline = FALSE, showticklabels = FALSE))

index_count <- dplyr::count(dataIS1_new,index)
plot_ly(index_count, labels = ~index , values = ~n , type = 'pie',
             textposition = 'inside',
             textinfo = 'label+percent',size=0.5,
             insidetextfont = list(color = '#000000'),
             showlegend = FALSE) %>%
  layout(title = '性別',
         colorway=c("blue", "red","skyblue","pink"),
         xaxis = list(showgrid = FALSE, zeroline = FALSE, showticklabels = FALSE),
         yaxis = list(showgrid = FALSE, zeroline = FALSE, showticklabels = FALSE))

age_count <- dplyr::count(dataIS1_new,age_index)
plot_ly(age_count, labels = ~age_index , values = ~n , type = 'pie',
             textposition = 'inside',
             textinfo = 'label+percent',size=0.5,
             insidetextfont = list(color = '#000000'),
             showlegend = FALSE) %>%
  layout(title = '性別',
         xaxis = list(showgrid = FALSE, zeroline = FALSE, showticklabels = FALSE),
         yaxis = list(showgrid = FALSE, zeroline = FALSE, showticklabels = FALSE))

age_count <- dplyr::count(dataIS1_new,age_index)
age_count %>% ggplot(aes(x=age_index, y=n))+
  geom_bar(stat="identity")+
  theme_bw()+
  labs(x="年齢", y="人数")+
  theme(axis.text=element_text(size=15),
        axis.title = element_text(size=20))
```

