---
title: "factorI"
author: "Midori Omura"
editor_options: 
  chunk_output_type: console
---
title: "因子分析 facter analysis"
output:
  html_document:
    number_sections: true
    fig_caption: true
    toc: true
    toc_float: true
    toc_depth: 2
    fig_width: 7
    fig_height: 4.5
    theme: sandstone
    highlight: tango
    code_folding: hide
editor_options: 
  chunk_output_type: console
---

```{r setup, include=FALSE}
knitr::opts_chunk$set(echo = TRUE, 
                      warning = FALSE,
                      message = FALSE)
```


```{r set_up}
#パッケージのインストールと読み込み
#持ってないパッケージはインストールする
targetPackages <- c('knitr','DBI','RPostgreSQL','tidyverse',"reshape2","lubridate","dbplot","DT","gridExtra","fmsb","corrplot","graphics","GGally","psych", "GPArotation") 
newPackages <- targetPackages[!(targetPackages %in% installed.packages()[,"Package"])]
if(length(newPackages)) install.packages(newPackages, repos = "http://cran.us.r-project.org")
for(package in targetPackages) library(package, character.only = T)

source("/home/miidri/competition/psql.R")
source("/home/miidri/competition/data_name.R")
source("/home/miidri/competition/genre.R")

```


# 情報セグメント
***
- I1 情報収集に時間をかけるのはもったいない
- I2 最低限の情報を持っていれば十分だ
- I3 情報は広く浅く知っていれば十分だと思う
- I4 口コミ情報を参考にすることが多い
- I5 良いと思った情報はできるだけ多くの人と共有することが多い
- I6 趣味や興味関心ごとなどのうんちくはたくさん持っている
- I7 面白いと思った情報は周りの人に話したくなる
- I8 情報収集は自ら積極的に行うほうだ
- I9 情報は人より早く知っていることが多い  

# dataI
***

```{r}
dataI1 <- cbind(dataI1, index)
dataI1 <- dataI1[c(1,11,2,3,4,5,6,7,8,9,10)]
head(dataI1) %>% 
  kable()
```


## 相関行列
```{r dataI1 相関行列}
#相関行列の作成
dataI.c <- cor(dataI1[,-1:-2])

dataI.c %>% 
  kable()
```
  
## 固有値
```{r dataI1 固有値}
eigenI1 <- eigen(dataI.c)$values
# 固有値
eigenI1
```

## 因子数決定
```{r dataI1 plot}
# Minimum Average Partial, BIC
VSS(dataI1[,-1:-2], n=10)
# 平行分析
fa.parallel(dataI1[,-1:-2], main = "情報収集")
```
  
- MAP:1  
- BIC:4  
- PC:2  
- FA:4  
第2固有値までで行ってみる.

# 因子分析
***
データ数が多いため, 最尤法を用いる.  
また心理尺度であるため, 斜交回転 (promax)を行う.  

```{r promax}
mlI	<-	fa(r=dataI1[,-1:-2],	nfactors=2,	rotate="promax",	fm="ml")
print(mlI)
par(mfrow=c(1,2)) 
barplot(mlI$loadings[,1], main = "ML1") 
barplot(mlI$loadings[,2], main = "ML2") 
plot(mlI$loadings, type="n")
text(mlI$loadings) 
```

```{r biplot}
biplot(mlI$scores, mlI$loadings)
scoresI <- mlI$scores[,1:2]
scoresI <- data.frame(scoresI)
rownames(scoresI) <- dataI$house_num
scoresI <- cbind(scoresI, index)

# colored by sex and marriage
ggplot(scoresI, aes(x=ML1, y=ML2, col=index)) +
  geom_point(size = 1)+
  scale_color_manual(values = c( "#ff0000","#0000ff","#ff99cc","#00cbcb"))

# colored by IS segmemnt

ggplot(scoresI, aes(x=ML1, y=ML2, col=genreIS)) +
  geom_point(size = 1)
```

```{r}
# を分解してみた
scoresI_MM<-
  scoresI%>% 
   filter(index == "既婚男性")
scoresI_MU<-
  scoresI%>% 
   filter(index == "未婚男性")
scoresI_FM<-
  scoresI%>% 
   filter(index == "既婚女性")
scoresI_FU<-
  scoresI%>% 
   filter(index == "未婚女性")

scoresI_MMp <- ggplot(scoresI_MM, aes(x=ML1, y=ML2)) +
  geom_point(size = 1, color = "#0000ff")+ ggtitle("既婚男性")
scoresI_MUp <- ggplot(scoresI_MU, aes(x=ML1, y=ML2)) +
  geom_point(size = 1, color = "#00cbcb")+ ggtitle("未婚男性")
scoresI_FMp <- ggplot(scoresI_FM, aes(x=ML1, y=ML2)) +
  geom_point(size = 1, color = "#ff0000")+ ggtitle("既婚女性")
scoresI_FUp <- ggplot(scoresI_FU, aes(x=ML1, y=ML2)) +
  geom_point(size = 1, color = "#ff99cc")+ ggtitle("未婚女性")

grid.arrange(scoresI_MMp, scoresI_MUp, scoresI_FMp, scoresI_FUp,
             ncol = 2)
```


```{r dist}
dEI <- proxy::dist(mlI$scores, method="Euclidean")
head(dEI)
dEI1 <- as.matrix(dEI)
#write.csv(dEI1, file= "/home/miidri/competition/dEI1.csv")
rownames(dEI1) <- dataI$house_num
colnames(dEI1) <- dataI$house_num
dEI1[1:5,1:5]
```



