---
title: "factorL"
author: "Midori Omura"
editor_options: 
  chunk_output_type: console
---
title: "因子分析 facter analysis"
output:
  html_document:
    number_sections: true
    fig_caption: true
    toc: true
    toc_float: true
    toc_depth: 2
    fig_width: 7
    fig_height: 4.5
    theme: sandstone
    highlight: tango
    code_folding: hide
editor_options: 
  chunk_output_type: console
---

```{r setup, include=FALSE}
knitr::opts_chunk$set(echo = TRUE, 
                      warning = FALSE,
                      message = FALSE)
```


```{r set_up}
#パッケージのインストールと読み込み
#持ってないパッケージはインストールする
targetPackages <- c('knitr','DBI','RPostgreSQL','tidyverse',"reshape2","lubridate","dbplot","DT","gridExtra","fmsb","corrplot","graphics","GGally","psych", "GPArotation") 
newPackages <- targetPackages[!(targetPackages %in% installed.packages()[,"Package"])]
if(length(newPackages)) install.packages(newPackages, repos = "http://cran.us.r-project.org")
for(package in targetPackages) library(package, character.only = T)

source("/home/miidri/competition/psql.R")
source("/home/miidri/competition/data_name.R")
```

# 表現嗜好
***
- L1  シリーズもののCMや広告は続きが気になる
- L2  ドラマ（物語）仕立ての表現をしているCMが好き
- L3  シリーズもののCMや広告に注目してしまうことが多い
- L4  好きなタレントを起用しているCMや広告の商品は試してみたくなる
- L5  好きなタレントを起用しているCMや広告に注目してしまうことが多い
- L6  自分の好きな楽曲を使っている企業には好感を持つことが多い
- L7  自分のライフスタイルに合った内容のCMや広告は注目してしまうことが多い
- L8  好きなタレントを起用している企業には好感を持つことが多い
- L9  細かに作りこんだ映像（画像）は見入ってしまうことが多い
- L10 きれいな女性が登場するCMに注目してしまうことが多い
- L11 キャラクターを用いたCMや広告は親しみを感じるものが多い
- L12   美しい風景や大自然の映像をつかったCMに注目してしまうことが多い
- L13  子供や動物が登場するCMに注目してしまうことが多い
- L14  目や耳にとまるフレーズ（コピー）があると印象に残っていることが多い
- L15 説明的なCMや広告よりも「何これ？」と思えるCMや広告の方が好き
- L16 理屈よりも印象的な映像（画像）や音楽などで感性に訴えてくるCMや広告が好き
- L17 商品そのものよりも、世界観をイメージできるような表現のCMや広告が好き
- L18 商品の特徴（効用）を実際に見せているCMや広告は信用できる
- L19 自社商品を他社商品と比較したCMや広告はわかりやすくてよい
- L20 タレントよりも一般人の感想の方が信頼感がある
- L21 間接的なイメージのCMや広告よりもきちんと説明されている方がよい
- L22 実際の利用者の声には説得力があると思う
- L23 過度に作りこんだ映像（画像）には説得力を感じない
- L24 商品の特徴や性能を実験データで示しているCMや広告は信用できる
- L25 商品について必要最小限の説明でシンプルなCMや広告が好き
- L26 意味のないインパクトだけのCMや広告は信用性に欠けると思う
- L27 専門家が紹介している商品は信用性が高いと思う
- L28 社会風刺やブラックユーモアをまじえたものがもっとあってもよいと思う
- L29 お笑い、ユーモアをまじえたものがもっとあってもよいと思う
- L30 商品を売ろうという意図を感じると商品自体を敬遠してしまう





## 相関行列
```{r dataL 相関行列}
#相関行列の作成
dataL.c <- cor(dataL1[,-1])

#ggpairs(
#	dataL1[,-1],
#	lower = list(continuous = "density", combo = "box")	)
```
  
## 固有値
```{r dataI1 固有値}
eigenL1 <- eigen(dataL.c)$values
# 固有値
eigenL1
```

## 因子数決定
```{r dataI1 plot}
# Minimum Average Partial, BIC
VSS(dataL1[-1], n=10)
# 平行分析
fa.parallel(dataL1[,-1])
```
  
- MAP:4  
- BIC:9  
- PC:5  
- FA:8  
第4固有値までで行ってみる.

# 因子分析
***

## 最小残差法
  
```{r dataI1 因子分析1}
# 回転なし
FL1 <- factanal(x=dataL1[,-1],	factors=4,	rotation="none")
print(FL1,	cutoff=0)

par(mfrow=c(1,2)) 
barplot(FL1$loadings[,1]) 
barplot(FL1$loadings[,2]) 
barplot(FL1$loadings[,3]) 
barplot(FL1$loadings[,4]) 
plot(FL1$loadings, type="n")
text(FL1$loadings) 
```

```{r}
# varimax
FL2	<-	factanal(x=dataL1[,-1],	factors=4,	rotation="varimax")
print(FL2,	cutoff=0)
par(mfrow=c(1,2)) 
barplot(FL2$loadings[,1]) 
barplot(FL2$loadings[,2]) 
barplot(FL2$loadings[,3]) 
barplot(FL2$loadings[,4]) 
plot(FL2$loadings, type="n")
text(FL2$loadings) 
```

```{r}
# promax
FL3	<-	factanal(x=dataL1[,-1],	factors=4,	rotation="promax")
print(FL3,	cutoff=0)
par(mfrow=c(1,2)) 
barplot(FL3$loadings[,1]) 
barplot(FL3$loadings[,2]) 
barplot(FL3$loadings[,3]) 
barplot(FL3$loadings[,4]) 
plot(FL3$loadings, type="n")
text(FL3$loadings) 
```


## 最尤法
  
```{r dataI1 因子分析2}
# none
mlL1	<-	fa(r=dataL1[,-1],	nfactors=4,	rotate="none",	fm="ml")
print(mlL1)
par(mfrow=c(1,2)) 
barplot(mlL1$loadings[,1]) 
barplot(mlL1$loadings[,2]) 
barplot(mlL1$loadings[,3]) 
barplot(mlL1$loadings[,4]) 
plot(FL1$loadings, type="n")
text(FL1$loadings) 
```

```{r}
# varimax
mlL2	<-	fa(r=dataL1[,-1],	nfactors=4,	rotate="varimax",	fm="ml")
print(mlL2)
par(mfrow=c(1,2)) 
barplot(mlL2$loadings[,1]) 
barplot(mlL2$loadings[,2]) 
barplot(mlL2$loadings[,3]) 
barplot(mlL2$loadings[,4]) 
plot(FL2$loadings, type="n")
text(FL3$loadings) 
```

```{r}
# promax
mlL3	<-	fa(r=dataL1[,-1],	nfactors=4,	rotate="promax",	fm="ml")
print(mlL3)
par(mfrow=c(1,2)) 
barplot(mlL3$loadings[,1]) 
barplot(mlL3$loadings[,2]) 
barplot(mlL3$loadings[,3]) 
barplot(mlL3$loadings[,4]) 
plot(FL3$loadings, type="n")
text(FL3$loadings) 
```


