---
title: "factorI"
author: "Midori Omura"
editor_options: 
  chunk_output_type: console
---
title: "因子分析 facter analysis"
output:
  html_document:
    number_sections: true
    fig_caption: true
    toc: true
    toc_float: true
    toc_depth: 2
    fig_width: 7
    fig_height: 4.5
    theme: sandstone
    highlight: tango
    code_folding: hide
editor_options: 
  chunk_output_type: console
---

```{r setup, include=FALSE}
knitr::opts_chunk$set(echo = TRUE, 
                      warning = FALSE,
                      message = FALSE)
```


```{r set_up}
#パッケージのインストールと読み込み
#持ってないパッケージはインストールする
targetPackages <- c('knitr','DBI','RPostgreSQL','tidyverse',"reshape2","lubridate","dbplot","DT","gridExtra","fmsb","corrplot","graphics","GGally","psych", "GPArotation") 
newPackages <- targetPackages[!(targetPackages %in% installed.packages()[,"Package"])]
if(length(newPackages)) install.packages(newPackages, repos = "http://cran.us.r-project.org")
for(package in targetPackages) library(package, character.only = T)

source("/home/miidri/competition/psql.R")
source("/home/miidri/competition/data_name.R")
```


# 情報セグメント
***
- I1 情報収集に時間をかけるのはもったいない
- I2 最低限の情報を持っていれば十分だ
- I3 情報は広く浅く知っていれば十分だと思う
- I4 口コミ情報を参考にすることが多い
- I5 良いと思った情報はできるだけ多くの人と共有することが多い
- I6 趣味や興味関心ごとなどのうんちくはたくさん持っている
- I7 面白いと思った情報は周りの人に話したくなる
- I8 情報収集は自ら積極的に行うほうだ
- I9 情報は人より早く知っていることが多い  

# dataI
***

```{r}
head(dataI1) %>% 
  kable()
```


## 相関行列
```{r dataI1 相関行列}
#相関行列の作成
dataI.c <- cor(dataI1[,-1])
#dataI_MM1.c

dataI.c %>% 
  kable()
```
  
## 固有値
```{r dataI1 固有値}
eigenI1 <- eigen(dataI.c)$values
# 固有値
eigenI1
```

## 因子数決定
```{r dataI1 plot}
# Minimum Average Partial, BIC
VSS(dataI1[-1], n=10)
# 平行分析
fa.parallel(dataI1[,-1])
```
  
- MAP:1  
- BIC:4  
- PC:2  
- FA:4  
第2固有値までで行ってみる.

# 因子分析
***
データ数が多いため, 最尤法を用いる.  
また心理尺度であるため, 斜交回転 (promax)を行う.  

```{r promax}
mlI	<-	fa(r=dataI1[,-1],	nfactors=2,	rotate="promax",	fm="ml")
print(mlI)
par(mfrow=c(1,2)) 
barplot(mlI$loadings[,1]) 
barplot(mlI$loadings[,2]) 
plot(mlI$loadings, type="n")
text(mlI$loadings) 
```

```{r biplot}
biplot(mlI$scores, mlI$loadings)

```

```{r dist}
dEI <- proxy::dist(mlI$scores, method="Euclidean")
head(dEI)
dEI1 <- as.matrix(dEI)
#write.csv(dEI1, file= "/home/miidri/competition/dEI1.csv")
rownames(dEI1) <- dataI$house_num
colnames(dEI1) <- dataI$house_num
dEI1[1:5,1:5]
```