---
title: "因子分析 facter analysis"
output:
  html_document:
    number_sections: true
    fig_caption: true
    toc: true
    toc_float: true
    toc_depth: 2
    fig_width: 7
    fig_height: 4.5
    theme: sandstone
    highlight: tango
    code_folding: hide
editor_options: 
  chunk_output_type: console
---

```{r setup, include=FALSE}
knitr::opts_chunk$set(echo = TRUE, 
                      warning = FALSE,
                      message = FALSE)
```


```{r set_up}
#パッケージのインストールと読み込み
#持ってないパッケージはインストールする
targetPackages <- c('knitr','DBI','RPostgreSQL','tidyverse',"reshape2","lubridate","dbplot","DT","gridExtra","fmsb","corrplot","graphics","GGally","psych", "GPArotation") 
newPackages <- targetPackages[!(targetPackages %in% installed.packages()[,"Package"])]
if(length(newPackages)) install.packages(newPackages, repos = "http://cran.us.r-project.org")
for(package in targetPackages) library(package, character.only = T)

source("/home/miidri/competition/psql.R")
source("/home/miidri/competition/data_name.R")
```


# 情報セグメント {.tabset .tabset-fade .tabset-pills}
***
- I1 情報収集に時間をかけるのはもったいない
- I2 最低限の情報を持っていれば十分だ
- I3 情報は広く浅く知っていれば十分だと思う
- I4 口コミ情報を参考にすることが多い
- I5 良いと思った情報はできるだけ多くの人と共有することが多い
- I6 趣味や興味関心ごとなどのうんちくはたくさん持っている
- I7 面白いと思った情報は周りの人に話したくなる
- I8 情報収集は自ら積極的に行うほうだ
- I9 情報は人より早く知っていることが多い
***

## dataI_MM 既婚男性 

### 相関行列
```{r dataI_MM1 相関行列}
#相関行列の作成
dataI_MM1.c <- cor(dataI_MM1[,-1])
#dataI_MM1.c

ggpairs(
	dataI_MM1[,-1],
	lower = list(continuous = "density", combo = "box")	)
```
  
### 固有値
```{r dataI_MM1 固有値}
eigenI_MM1 <- eigen(dataI_MM1.c)$values
# 固有値
eigenI_MM1
```

### 因子数決定
```{r dataI_MM1 plot}
# Minimum Average Partial, BIC
VSS(dataI_MM1[-1], n=10)
# 平行分析
fa.parallel(dataI_MM1[,-1])
```
  
- MAP:2  
- BIC:3  
- PC:2  
- FA:4  
MAPとPCが一致した.  
第2固有値までで行ってみる.

### 因子分析1 最小残差法
  
```{r I_MM1 因子分析1}
# 回転なし
FI_MM1 <- factanal(x=dataI_MM1[,-1],	factors=2,	rotation="none")
print(FI_MM1,	cutoff=0)

par(mfrow=c(1,2)) 
barplot(FI_MM1$loadings[,1]) 
barplot(FI_MM1$loadings[,2]) 
plot(FI_MM1$loadings, type="n")
text(FI_MM1$loadings) 
```

```{r}
# varimax
FI_MM2	<-	factanal(x=dataI_MM1[,-1],	factors=2,	rotation="varimax")
print(FI_MM2,	cutoff=0)
par(mfrow=c(1,2)) 
barplot(FI_MM2$loadings[,1]) 
barplot(FI_MM2$loadings[,2]) 
plot(FI_MM2$loadings, type="n")
text(FI_MM2$loadings) 
```

```{r}
# promax
FI_MM3	<-	factanal(x=dataI_MM1[,-1],	factors=2,	rotation="promax")
print(FI_MM3,	cutoff=0)
par(mfrow=c(1,2)) 
barplot(FI_MM3$loadings[,1]) 
barplot(FI_MM3$loadings[,2]) 
plot(FI_MM3$loadings, type="n")
text(FI_MM3$loadings) 
```


### 因子分析2 最尤法
  
```{r I_MM1 因子分析2}
# none
mlI_MM1	<-	fa(r=dataI_MM1[,-1],	nfactors=2,	rotate="none",	fm="ml")
print(mlI_MM1)
par(mfrow=c(1,2)) 
barplot(mlI_MM1$loadings[,1]) 
barplot(mlI_MM1$loadings[,2]) 
plot(FI_MM1$loadings, type="n")
text(FI_MM1$loadings) 
```

```{r}
# varimax
mlI_MM2	<-	fa(r=dataI_MM1[,-1],	nfactors=2,	rotate="varimax",	fm="ml")
print(mlI_MM2)
par(mfrow=c(1,2)) 
barplot(mlI_MM2$loadings[,1]) 
barplot(mlI_MM2$loadings[,2]) 
plot(FI_MM2$loadings, type="n")
text(FI_MM2$loadings) 
```

```{r}
# promax
mlI_MM3	<-	fa(r=dataI_MM1[,-1],	nfactors=2,	rotate="promax",	fm="ml")
print(mlI_MM3)
par(mfrow=c(1,2)) 
barplot(mlI_MM3$loadings[,1]) 
barplot(mlI_MM3$loadings[,2]) 
plot(FI_MM3$loadings, type="n")
text(FI_MM3$loadings) 
```



## dataI_MU 未婚男性 

### 相関行列
```{r dataI_MU1 相関行列}
#相関行列の作成
dataI_MU1.c <- cor(dataI_MU1[,-1])
#dataI_MU1.c
ggpairs(
	dataI_MU1[,-1],
	lower = list(continuous = "density", combo = "box")	)
```
  

### 固有値
```{r dataI_MU1 固有値}
eigenI_MU1 <- eigen(dataI_MU1.c)$values
# 固有値
eigenI_MU1
```

### 因子数決定
```{r dataI_MU1 plot}
# Minimum Average Partial, BIC
VSS(dataI_MU1[-1], n=10)
# 平行分析
fa.parallel(dataI_MU1[,-1])
```
  
- MAP:1  
- BIC:4  
- PC:2  
- FA:4  
第2固有値までで行ってみる.

### 因子分析1 最小残差法
  
```{r I_MU1 因子分析1}
# 回転なし
FI_MU1 <- factanal(x=dataI_MU1[,-1],	factors=2,	rotation="none")
print(FI_MU1,	cutoff=0)
par(mfrow=c(1,2)) 
barplot(FI_MU1$loadings[,1]) 
barplot(FI_MU1$loadings[,2]) 
plot(FI_MU1$loadings, type="n")
text(FI_MU1$loadings)
```

```{r}
# varimax
FI_MU2	<-	factanal(x=dataI_MU1[,-1],	factors=2,	rotation="varimax")
print(FI_MU2,	cutoff=0)
par(mfrow=c(1,2)) 
barplot(FI_MU2$loadings[,1]) 
barplot(FI_MU2$loadings[,2]) 
plot(FI_MU2$loadings, type="n")
text(FI_MU2$loadings) 
```

```{r}
# promax
FI_MU3	<-	factanal(x=dataI_MU1[,-1],	factors=2,	rotation="promax")
print(FI_MU3,	cutoff=0)
par(mfrow=c(1,2)) 
barplot(FI_MU3$loadings[,1]) 
barplot(FI_MU3$loadings[,2]) 
plot(FI_MU3$loadings, type="n")
text(FI_MU3$loadings) 
```

### 因子分析2 最尤法
  
```{r I_MU1 因子分析2}
# none
mlI_MU1	<-	fa(r=dataI_MU1[,-1],	nfactors=2,	rotate="none",	fm="ml")
print(mlI_MU1)
par(mfrow=c(1,2)) 
barplot(mlI_MU1$loadings[,1]) 
barplot(mlI_MU1$loadings[,2]) 
plot(FI_MU1$loadings, type="n")
text(FI_MU1$loadings) 
```

```{r}
# varimax
mlI_MU2	<-	fa(r=dataI_MU1[,-1],	nfactors=2,	rotate="varimax",	fm="ml")
print(mlI_MU2)
par(mfrow=c(1,2)) 
barplot(mlI_MU2$loadings[,1]) 
barplot(mlI_MU2$loadings[,2]) 
plot(FI_MU2$loadings, type="n")
text(FI_MU2$loadings) 
```

```{r}
# promax
mlI_MU3	<-	fa(r=dataI_MU1[,-1],	nfactors=2,	rotate="promax",	fm="ml")
print(mlI_MU3)
par(mfrow=c(1,2)) 
barplot(mlI_MU3$loadings[,1]) 
barplot(mlI_MU3$loadings[,2]) 
plot(FI_MU3$loadings, type="n")
text(FI_MU3$loadings) 
```


## dataI_FM 既婚女性 

### 相関行列
```{r dataI_FM1 相関行列}
#相関行列の作成
dataI_FM1.c <- cor(dataI_FM1[,-1])
#dataI_FM1.c

ggpairs(
	dataI_FM1[,-1],
	lower = list(continuous = "density", combo = "box")	)
```
  
  
### 固有値
```{r dataI_FM1 固有値}
eigenI_FM1 <- eigen(dataI_FM1.c)$values
# 固有値
eigenI_FM1
```

### 因子数決定
```{r dataI_FM1 plot}
# Minimum Average Partial, BIC
VSS(dataI_FM1[-1], n=10)
# 平行分析
fa.parallel(dataI_FM1[,-1])
```
  
- MAP:1  
- BIC:4  
- PC:2  
- FA:4  
第2固有値までで行ってみる.  

### 因子分析1 最小残差法
  
```{r I_FM1 因子分析1}
# 回転なし
FI_FM1 <- factanal(x=dataI_FM1[,-1],	factors=2,	rotation="none")
print(FI_FM1,	cutoff=0)
par(mfrow=c(1,2)) 
barplot(FI_FM1$loadings[,1]) 
barplot(FI_FM1$loadings[,2]) 
plot(FI_FM1$loadings, type="n")
text(FI_FM1$loadings) 
```

```{r}
# varimax
FI_FM2	<-	factanal(x=dataI_FM1[,-1],	factors=2,	rotation="varimax")
print(FI_FM2,	cutoff=0)
par(mfrow=c(1,2)) 
barplot(FI_FM2$loadings[,1]) 
barplot(FI_FM2$loadings[,2]) 
plot(FI_FM2$loadings, type="n")
text(FI_FM2$loadings)
```

```{r}
# promax
FI_FM3	<-	factanal(x=dataI_FM1[,-1],	factors=2,	rotation="promax")
print(FI_FM3,	cutoff=0)
par(mfrow=c(1,2)) 
barplot(FI_FM3$loadings[,1]) 
barplot(FI_FM3$loadings[,2]) 
plot(FI_FM3$loadings, type="n")
text(FI_FM3$loadings) 
```

### 因子分析2 最尤法
  
```{r I_FM1 因子分析2}
# none
mlI_FM1	<-	fa(r=dataI_FM1[,-1],	nfactors=2,	rotate="none",	fm="ml")
print(mlI_FM1)
par(mfrow=c(1,2)) 
barplot(mlI_FM1$loadings[,1]) 
barplot(mlI_FM1$loadings[,2]) 
plot(FI_FM1$loadings, type="n")
text(FI_FM1$loadings) 
```

```{r}
# varimax
mlI_FM2	<-	fa(r=dataI_FM1[,-1],	nfactors=2,	rotate="varimax",	fm="ml")
print(mlI_FM2)
par(mfrow=c(1,2)) 
barplot(mlI_FM2$loadings[,1]) 
barplot(mlI_FM2$loadings[,2]) 
plot(FI_FM2$loadings, type="n")
text(FI_FM2$loadings)
```

```{r}
# promax
mlI_FM3	<-	fa(r=dataI_FM1[,-1],	nfactors=2,	rotate="promax",	fm="ml")
print(mlI_FM3)
par(mfrow=c(1,2)) 
barplot(mlI_FM3$loadings[,1]) 
barplot(mlI_FM3$loadings[,2]) 
plot(FI_FM3$loadings, type="n")
text(FI_FM3$loadings) 
```





## dataI_FU 未婚女性 

### 相関行列
```{r dataI_FU1 相関行列}
#相関行列の作成
dataI_FU1.c <- cor(dataI_FU1[,-1])
#dataI_FU1.c
ggpairs(
	dataI_FU1[,-1],
	lower = list(continuous = "density", combo = "box")	)
```
  
  
### 固有値
```{r dataI_FU1 固有値}
eigenI_FU1 <- eigen(dataI_FU1.c)$values
# 固有値
eigenI_FU1
```

### 因子数決定
```{r dataI_FU1 plot}
# Minimum Average Partial, BIC
VSS(dataI_FU1[-1], n=10)
# 平行分析
fa.parallel(dataI_FU1[,-1])
```
- MAP:1  
- BIC:4  
- PC:3  
- FA:4  
なんでこんなバラバラなん！？
と思いつつ, 第3固有値までで行ってみる.

### 因子分析1 最小残差法
  
```{r I_FU1 因子分析1}
# 回転なし
FI_FU1 <- factanal(x=dataI_FU1[,-1],	factors=3,	rotation="none")
print(FI_FU1,	cutoff=0)
par(mfrow=c(1,2)) 
barplot(FI_FU1$loadings[,1]) 
barplot(FI_FU1$loadings[,2])
barplot(FI_FU1$loadings[,3]) 
plot(FI_FU1$loadings, type="n")
text(FI_FU1$loadings) 
```

```{r}
#varimax
FI_FU2	<-	factanal(x=dataI_FU1[,-1],	factors=3,	rotation="varimax")
print(FI_FU2,	cutoff=0)
par(mfrow=c(1,2)) 
barplot(FI_FU2$loadings[,1]) 
barplot(FI_FU2$loadings[,2]) 
barplot(FI_FU2$loadings[,3]) 
plot(FI_MM2$loadings, type="n")
text(FI_MM2$loadings) 
```

```{r}
# promax
FI_FU3	<-	factanal(x=dataI_FU1[,-1],	factors=3,	rotation="promax")
print(FI_FU3,	cutoff=0)
par(mfrow=c(1,2)) 
barplot(FI_FU3$loadings[,1]) 
barplot(FI_FU3$loadings[,2]) 
barplot(FI_FU3$loadings[,3]) 
plot(FI_FU3$loadings, type="n")
text(FI_FU3$loadings) 
```

### 因子分析2 最尤法
  
```{r I_FU1 因子分析2}
# none
mlI_FU1	<-	fa(r=dataI_FU1[,-1],	nfactors=3,	rotate="none",	fm="ml")
print(mlI_FU1)
par(mfrow=c(1,2)) 
barplot(mlI_FU1$loadings[,1]) 
barplot(mlI_FU1$loadings[,2]) 
barplot(mlI_FU1$loadings[,3]) 
plot(FI_FU1$loadings, type="n")
text(FI_FU1$loadings)
```

```{r}
# varimax
mlI_FU2	<-	fa(r=dataI_FU1[,-1],	nfactors=3,	rotate="varimax",	fm="ml")
print(mlI_FU2)
par(mfrow=c(1,2)) 
barplot(mlI_FU2$loadings[,1]) 
barplot(mlI_FU2$loadings[,2]) 
barplot(mlI_FU2$loadings[,3]) 
plot(FI_FU2$loadings, type="n")
text(FI_FU2$loadings) 
```

```{r}
# promax
mlI_FU3	<-	fa(r=dataI_FU1[,-1],	nfactors=3,	rotate="promax",	fm="ml")
print(mlI_FU3)
par(mfrow=c(1,2)) 
barplot(mlI_FU3$loadings[,1]) 
barplot(mlI_FU3$loadings[,2]) 
barplot(mlI_FU3$loadings[,3]) 
plot(FI_FU3$loadings, type="n")
text(FI_FU3$loadings) 
```


# 購買セグメント {.tabset .tabset-fade .tabset-pills}
***
- S1 どうしても必要なもの以外、買わないほうだ
- S2 丈夫で長持ちするモノを選ぶことが多い
- S3 流行に左右されない、長年使い続けられるものを選ぶことが多い
- S4 周りの人が持っているモノなどを見て思わず自分も欲しくなってしまうことが多い
- S5 周りのみんなが持っているモノを自分だけ持っていないと不安に感じる
- S6 周りの人がみんな買っているならその商品は間違いなく良いモノだと思う
- S7 買い物をすること自体が楽しく、好きだ
- S8 「限定モノ」や「流行モノ」に弱く、すぐ欲しくなる
- S9 一流・有名ブランド、メーカーの商品を買うのが好きだ（衣料品、バッグ、時計など）
***

## dataS_MM 既婚男性 

### 相関行列
```{r dataS_MM1 相関行列}
#相関行列の作成
dataS_MM1.c <- cor(dataS_MM1[,-1])
#dataS_MM1.c

ggpairs(
	dataS_MM1[,-1],
	lower = list(continuous = "density", combo = "box")	)
```
  
### 固有値
```{r dataS_MM1 固有値}
eigenS_MM1 <- eigen(dataS_MM1.c)$values
# 固有値
eigenS_MM1
```

### 因子数決定
```{r dataS_MM1 plot}
# Minimum Average Partial, BIC
VSS(dataS_MM1[-1], n=10)
# 平行分析
fa.parallel(dataS_MM1[,-1])
```
  
- MAP:2  
- BIC:3  
- PC:2  
- FA:3  
MAPとPCが一致した.  
第2固有値までで行ってみる.

### 因子分析1 最小残差法
  
```{r S_MM1 因子分析1}
# 回転なし
FS_MM1 <- factanal(x=dataS_MM1[,-1],	factors=2,	rotation="none")
print(FS_MM1,	cutoff=0)

par(mfrow=c(1,2)) 
barplot(FS_MM1$loadings[,1]) 
barplot(FS_MM1$loadings[,2]) 
plot(FS_MM1$loadings, type="n")
text(FS_MM1$loadings) 
```

```{r}
# varimax
FS_MM2	<-	factanal(x=dataS_MM1[,-1],	factors=2,	rotation="varimax")
print(FS_MM2,	cutoff=0)
par(mfrow=c(1,2)) 
barplot(FS_MM2$loadings[,1]) 
barplot(FS_MM2$loadings[,2]) 
plot(FS_MM2$loadings, type="n")
text(FS_MM2$loadings) 
```

```{r}
# promax
FS_MM3	<-	factanal(x=dataS_MM1[,-1],	factors=2,	rotation="promax")
print(FS_MM3,	cutoff=0)
par(mfrow=c(1,2)) 
barplot(FS_MM3$loadings[,1]) 
barplot(FS_MM3$loadings[,2]) 
plot(FS_MM3$loadings, type="n")
text(FS_MM3$loadings) 
```


### 因子分析2 最尤法
  
```{r S_MM1 因子分析2}
# none
mlS_MM1	<-	fa(r=dataS_MM1[,-1],	nfactors=2,	rotate="none",	fm="ml")
print(mlS_MM1)
par(mfrow=c(1,2)) 
barplot(mlS_MM1$loadings[,1]) 
barplot(mlS_MM1$loadings[,2]) 
plot(FS_MM1$loadings, type="n")
text(FS_MM1$loadings) 
```

```{r}
# varimax
mlS_MM2	<-	fa(r=dataS_MM1[,-1],	nfactors=2,	rotate="varimax",	fm="ml")
print(mlS_MM2)
par(mfrow=c(1,2)) 
barplot(mlS_MM2$loadings[,1]) 
barplot(mlS_MM2$loadings[,2]) 
plot(FS_MM2$loadings, type="n")
text(FS_MM2$loadings) 
```

```{r}
# promax
mlS_MM3	<-	fa(r=dataS_MM1[,-1],	nfactors=2,	rotate="promax",	fm="ml")
print(mlS_MM3)
par(mfrow=c(1,2)) 
barplot(mlS_MM3$loadings[,1]) 
barplot(mlS_MM3$loadings[,2]) 
plot(FS_MM3$loadings, type="n")
text(FS_MM3$loadings) 
```

## dataS_MU 未婚男性

### 相関行列
```{r dataS_MU1 相関行列}
#相関行列の作成
dataS_MU1.c <- cor(dataS_MU1[,-1])
#dataS_MU1.c
ggpairs(
	dataS_MU1[,-1],
	lower = list(continuous = "density", combo = "box")	)
```
  

### 固有値
```{r dataS_MU1 固有値}
eigenS_MU1 <- eigen(dataS_MU1.c)$values
# 固有値
eigenS_MU1
```

### 因子数決定
```{r dataS_MU1 plot}
# Minimum Average Partial, BIC
VSS(dataS_MU1[-1], n=10)
# 平行分析
fa.parallel(dataS_MU1[,-1])
```
  
- MAP:2  
- BIC:3  
- PC:2  
- FA:3  
第2固有値までで行ってみる.

### 因子分析1 最小残差法
  
```{r S_MU1 因子分析1}
# 回転なし
FS_MU1 <- factanal(x=dataS_MU1[,-1],	factors=2,	rotation="none")
print(FS_MU1,	cutoff=0)
par(mfrow=c(1,2)) 
barplot(FS_MU1$loadings[,1]) 
barplot(FS_MU1$loadings[,2]) 
plot(FS_MU1$loadings, type="n")
text(FS_MU1$loadings)
```

```{r}
# varimax
FS_MU2	<-	factanal(x=dataS_MU1[,-1],	factors=2,	rotation="varimax")
print(FS_MU2,	cutoff=0)
par(mfrow=c(1,2)) 
barplot(FS_MU2$loadings[,1]) 
barplot(FS_MU2$loadings[,2]) 
plot(FS_MU2$loadings, type="n")
text(FS_MU2$loadings) 
```

```{r}
# promax
FS_MU3	<-	factanal(x=dataS_MU1[,-1],	factors=2,	rotation="promax")
print(FS_MU3,	cutoff=0)
par(mfrow=c(1,2)) 
barplot(FS_MU3$loadings[,1]) 
barplot(FS_MU3$loadings[,2]) 
plot(FS_MU3$loadings, type="n")
text(FS_MU3$loadings) 
```

### 因子分析2 最尤法
  
```{r S_MU1 因子分析2}
# none
mlS_MU1	<-	fa(r=dataS_MU1[,-1],	nfactors=2,	rotate="none",	fm="ml")
print(mlS_MU1)
par(mfrow=c(1,2)) 
barplot(mlS_MU1$loadings[,1]) 
barplot(mlS_MU1$loadings[,2]) 
plot(FS_MU1$loadings, type="n")
text(FS_MU1$loadings) 
```

```{r}
# varimax
mlS_MU2	<-	fa(r=dataS_MU1[,-1],	nfactors=2,	rotate="varimax",	fm="ml")
print(mlS_MU2)
par(mfrow=c(1,2)) 
barplot(mlS_MU2$loadings[,1]) 
barplot(mlS_MU2$loadings[,2]) 
plot(FS_MU2$loadings, type="n")
text(FS_MU2$loadings) 
```

```{r}
# promax
mlS_MU3	<-	fa(r=dataS_MU1[,-1],	nfactors=2,	rotate="promax",	fm="ml")
print(mlS_MU3)
par(mfrow=c(1,2)) 
barplot(mlS_MU3$loadings[,1]) 
barplot(mlS_MU3$loadings[,2]) 
plot(FS_MU3$loadings, type="n")
text(FS_MU3$loadings) 
```


## dataS_FM 既婚女性

### 相関行列
```{r dataS_FM1 相関行列}
#相関行列の作成
dataS_FM1.c <- cor(dataS_FM1[,-1])
#dataS_FM1.c

ggpairs(
	dataS_FM1[,-1],
	lower = list(continuous = "density", combo = "box")	)
```
  
  
### 固有値
```{r dataS_FM1 固有値}
eigenS_FM1 <- eigen(dataS_FM1.c)$values
# 固有値
eigenS_FM1
```

### 因子数決定
```{r dataS_FM1 plot}
# Minimum Average Partial, BIC
VSS(dataS_FM1[-1], n=10)
# 平行分析
fa.parallel(dataS_FM1[,-1])
```
  
- MAP:1  
- BIC:3  
- PC:3  
- FA:3  
第3固有値までで行ってみる.
### 因子分析1 最小残差法
  
```{r S_FM1 因子分析1}
# 回転なし
FS_FM1 <- factanal(x=dataS_FM1[,-1],	factors=3,	rotation="none")
print(FS_FM1,	cutoff=0)
par(mfrow=c(1,2)) 
barplot(FS_FM1$loadings[,1]) 
barplot(FS_FM1$loadings[,2]) 
barplot(FS_FM1$loadings[,3]) 
plot(FS_FM1$loadings, type="n")
text(FS_FM1$loadings) 
```

```{r}
# varimax
FS_FM2	<-	factanal(x=dataS_FM1[,-1],	factors=3,	rotation="varimax")
print(FS_FM2,	cutoff=0)
par(mfrow=c(1,2)) 
barplot(FS_FM2$loadings[,1]) 
barplot(FS_FM2$loadings[,2]) 
barplot(FS_FM2$loadings[,3]) 
plot(FS_FM2$loadings, type="n")
text(FS_FM2$loadings)
```

```{r}
# promax
FS_FM3	<-	factanal(x=dataS_FM1[,-1],	factors=3,	rotation="promax")
print(FS_FM3,	cutoff=0)
par(mfrow=c(1,2)) 
barplot(FS_FM3$loadings[,1]) 
barplot(FS_FM3$loadings[,2]) 
barplot(FS_FM3$loadings[,3]) 
plot(FS_FM3$loadings, type="n")
text(FS_FM3$loadings) 
```

### 因子分析2 最尤法
  
```{r S_FM1 因子分析2}
# none
mlS_FM1	<-	fa(r=dataS_FM1[,-1],	nfactors=3,	rotate="none",	fm="ml")
print(mlS_FM1)
par(mfrow=c(1,2)) 
barplot(mlS_FM1$loadings[,1]) 
barplot(mlS_FM1$loadings[,2]) 
barplot(mlS_FM1$loadings[,3]) 
plot(FS_FM1$loadings, type="n")
text(FS_FM1$loadings) 
```

```{r}
# varimax
mlS_FM2	<-	fa(r=dataS_FM1[,-1],	nfactors=3,	rotate="varimax",	fm="ml")
print(mlS_FM2)
par(mfrow=c(1,2)) 
barplot(mlS_FM2$loadings[,1]) 
barplot(mlS_FM2$loadings[,2]) 
barplot(mlS_FM2$loadings[,3]) 
plot(FS_FM2$loadings, type="n")
text(FS_FM2$loadings)
```

```{r}
# promax
mlS_FM3	<-	fa(r=dataS_FM1[,-1],	nfactors=3,	rotate="promax",	fm="ml")
print(mlS_FM3)
par(mfrow=c(1,2)) 
barplot(mlS_FM3$loadings[,1]) 
barplot(mlS_FM3$loadings[,2]) 
barplot(mlS_FM3$loadings[,3]) 
plot(FS_FM3$loadings, type="n")
text(FS_FM3$loadings) 
```





## dataS_FU 未婚女性 

### 相関行列
```{r dataS_FU1 相関行列}
#相関行列の作成
dataS_FU1.c <- cor(dataS_FU1[,-1])
#dataS_FU1.c
ggpairs(
	dataS_FU1[,-1],
	lower = list(continuous = "density", combo = "box")	)
```
  
  
### 固有値
```{r dataS_FU1 固有値}
eigenS_FU1 <- eigen(dataI_FU1.c)$values
# 固有値
eigenS_FU1
```

### 因子数決定
```{r dataS_FU1 plot}
# Minimum Average Partial, BIC
VSS(dataS_FU1[-1], n=10)
# 平行分析
fa.parallel(dataS_FU1[,-1])
```
  
- MAP:1  
- BIC:3  
- PC:3  
- FA:3  
第3固有値までで行ってみる.

### 因子分析1 最小残差法
  
```{r S_FU1 因子分析1}
# 回転なし
FS_FU1 <- factanal(x=dataS_FU1[,-1],	factors=3,	rotation="none")
print(FS_FU1,	cutoff=0)
par(mfrow=c(1,2)) 
barplot(FS_FU1$loadings[,1]) 
barplot(FS_FU1$loadings[,2])
barplot(FS_FU1$loadings[,3]) 
plot(FS_FU1$loadings, type="n")
text(FS_FU1$loadings) 
```

```{r}
#varimax
FS_FU2	<-	factanal(x=dataS_FU1[,-1],	factors=3,	rotation="varimax")
print(FS_FU2,	cutoff=0)
par(mfrow=c(1,2)) 
barplot(FS_FU2$loadings[,1]) 
barplot(FS_FU2$loadings[,2]) 
barplot(FS_FU2$loadings[,3]) 
plot(FS_MM2$loadings, type="n")
text(FS_MM2$loadings) 
```

```{r}
# promax
FS_FU3	<-	factanal(x=dataS_FU1[,-1],	factors=3,	rotation="promax")
print(FS_FU3,	cutoff=0)
par(mfrow=c(1,2)) 
barplot(FS_FU3$loadings[,1]) 
barplot(FS_FU3$loadings[,2]) 
barplot(FS_FU3$loadings[,3]) 
plot(FS_FU3$loadings, type="n")
text(FS_FU3$loadings) 
```

### 因子分析2 最尤法
  
```{r S_FU1 因子分析2}
# none
mlS_FU1	<-	fa(r=dataS_FU1[,-1],	nfactors=3,	rotate="none",	fm="ml")
print(mlS_FU1)
par(mfrow=c(1,2)) 
barplot(mlS_FU1$loadings[,1]) 
barplot(mlS_FU1$loadings[,2]) 
barplot(mlS_FU1$loadings[,3]) 
plot(FS_FU1$loadings, type="n")
text(FS_FU1$loadings)
```

```{r}
# varimax
mlS_FU2	<-	fa(r=dataS_FU1[,-1],	nfactors=3,	rotate="varimax",	fm="ml")
print(mlS_FU2)
par(mfrow=c(1,2)) 
barplot(mlS_FU2$loadings[,1]) 
barplot(mlS_FU2$loadings[,2]) 
barplot(mlS_FU2$loadings[,3]) 
plot(FS_FU2$loadings, type="n")
text(FS_FU2$loadings) 
```

```{r}
# promax
mlS_FU3	<-	fa(r=dataS_FU1[,-1],	nfactors=3,	rotate="promax",	fm="ml")
print(mlS_FU3)
par(mfrow=c(1,2)) 
barplot(mlS_FU3$loadings[,1]) 
barplot(mlS_FU3$loadings[,2]) 
barplot(mlS_FU3$loadings[,3]) 
plot(FS_FU3$loadings, type="n")
text(FS_FU3$loadings) 
```



