---
title: "principal component analysis 主成分分析"
output:
  html_document:
    number_sections: true
    fig_caption: true
    toc: true
    toc_float: true
    toc_depth: 2
    fig_width: 7
    fig_height: 4.5
    theme: sandstone
    highlight: tango
    code_folding: hide
editor_options: 
  chunk_output_type: console
---

```{r setup, include=FALSE}
knitr::opts_chunk$set(echo = FALSE, 
                      warning = FALSE,
                      message = FALSE)
```


```{r set_up}
#パッケージのインストールと読み込み
#持ってないパッケージはインストールする
targetPackages <- c('knitr','DBI','RPostgreSQL','tidyverse',"reshape2","lubridate","dbplot","DT","gridExtra","fmsb","corrplot","graphics","GGally") 
newPackages <- targetPackages[!(targetPackages %in% installed.packages()[,"Package"])]
if(length(newPackages)) install.packages(newPackages, repos = "http://cran.us.r-project.org")
for(package in targetPackages) library(package, character.only = T)

source("/home/miidri/competition/psql.R")
source("/home/miidri/competition/data_name.R")

```


# data
## data作成
  詳しくはdata_name.Rをチェック  


# 情報セグメントの回答行列
***

## アンケート内容
4	良いと思った情報はできるだけ多くの人と共有することが多い  
5	周りの人が持っているモノなどを見て思わず自分も欲しくなってしまうことが多い  
6	どうしても必要なもの以外、買わないほうだ  
7	情報は人より早く知っていることが多い  
8	情報は広く浅く知っていれば十分だと思う  
9	口コミ情報を参考にすることが多い  
10	周りのみんなが持っているモノを自分だけ持っていないと不安に感じる  
11	流行に左右されない、長年使い続けられるものを選ぶことが多い  
12	情報収集に時間をかけるのはもったいない  
13	買い物をすること自体が楽しく、好きだ  
14	趣味や興味関心ごとなどのうんちくはたくさん持っている  
15	面白いと思った情報は周りの人に話したくなる  
16	情報収集は自ら積極的に行うほうだ  
17	「限定モノ」や「流行モノ」に弱く、すぐ欲しくなる  
18	最低限の情報を持っていれば十分だ  
19	周りの人がみんな買っているならその商品は間違いなく良いモノだと思う  
20	一流・有名ブランド、メーカーの商品を買うのが好きだ（衣料品、バッグ、時計など）  
21	丈夫で長持ちするモノを選ぶことが多い  

***
# 主成分分析 data1{.tabset .tabset-fade .tabset-pills}
***
## biplot

```{r dataに主成分}
data1.pca <- prcomp(data1[,-1], scale=T)
#data1.pca
biplot(data1.pca)
```

## summary
```{r}
summary(data1.pca)
# Proportion of Variance:寄与率
# Cumulative Proportion:累積寄与率
data1.pcaS <- data.frame(unclass(summary(data1.pca)$importance))
data1.pcaS %>% 
  kable()
data1.pcaS <- t(data1.pcaS)
str(data1.pcaS)
#またリストやん...

#data1.pcaS <- unlist(data1.pcaS)
#data1.pcaS

```

## k-means
  
最終的に6クラスタに分けたいから, とりあえず, $k = 6$ でやってみる.

```{r}
data1.km <- kmeans(data1[,-1],6)
#data.km
data1.pca.df <- data.frame(data1.pca$x)
data1.pca.df$house_num <- data1$house_num
data1.pca.df$cluster <- as.factor(data1.km$cluster)
#head(data1.pca.df) %>%
#  kable()
P1 <-
  ggplot(data1.pca.df, aes(x=PC1, y= PC2, label = house_num, col = cluster ))+
  geom_text()
P1
```

***
# 主成分分析 4区分別に {.tabset .tabset-fade .tabset-pills}
***
## biplot

```{r dataFUに主成分}
# 標本情報を抜く
head(data_MM)
data_MM.pca <- prcomp(data_MM1[,-1], scale=T)
data_MU.pca <- prcomp(data_MU1[,-1], scale=T)
data_FM.pca <- prcomp(data_FM1[,-1], scale=T)
data_FU.pca <- prcomp(data_FU1[,-1], scale=T)

#data1.pca
par(mfrow=c(1,2)) 
biplot(data_MM.pca)
biplot(data_MU.pca)
biplot(data_FM.pca)
biplot(data_FU.pca)
```

## summary
```{r}
summary(data_MM.pca)
summary(data_MU.pca)
summary(data_FM.pca)
summary(data_FU.pca)
# Proportion of Variance:寄与率
# Cumulative Proportion:累積寄与率
#data.frame(unclass(summary(data.pca)), check.names = FALSE, stringsAsFactors = FALSE)
# 寄与率プロットしたいのに！できない！
#pca <- ggplot(data.pcaS, aes(data.pcaS))+ 
#  geom_histogram()
```

## k-means

```{r}
data_MM.km <- kmeans(data_MM[,-1],6)
#data_MM.km
data_MM.pca.df <- data.frame(data_MM.pca$x)
data_MM.pca.df$house_num <- data_MM$house_num
data_MM.pca.df$cluster <- as.factor(data_MM.km$cluster)
#head(data_MM.pca.df) %>%
#  kable()
MM <-
  ggplot(data_MM.pca.df, aes(x=PC1, y= PC2, label = house_num, col = cluster ))+
  geom_text()

data_MU.km <- kmeans(data_MU[,-1],6)
data_MU.pca.df <- data.frame(data_MU.pca$x)
data_MU.pca.df$house_num <- data_MU$house_num
data_MU.pca.df$cluster <- as.factor(data_MU.km$cluster)
MU <-
  ggplot(data_MU.pca.df, aes(x=PC1, y= PC2, label = house_num, col = cluster ))+
  geom_text()

data_FM.km <- kmeans(data_FM[,-1],6)
data_FM.pca.df <- data.frame(data_FM.pca$x)
data_FM.pca.df$house_num <- data_FM$house_num
data_FM.pca.df$cluster <- as.factor(data_FM.km$cluster)
FM <-
  ggplot(data_FM.pca.df, aes(x=PC1, y= PC2, label = house_num, col = cluster ))+
  geom_text()

data_FU.km <- kmeans(data_FU[,-1],6)
data_FU.pca.df <- data.frame(data_FU.pca$x)
data_FU.pca.df$house_num <- data_FU$house_num
data_FU.pca.df$cluster <- as.factor(data_FU.km$cluster)
FU <-
  ggplot(data_FU.pca.df, aes(x=PC1, y= PC2, label = house_num, col = cluster ))+
  geom_text()

par(mfrow=c(1,2)) 
MM
MU
FM
FU
```


***
## 情報サンプル

500人の情報収集についての質問の行列作ってみた. 標本情報も足す. 500*10 
```{r 情報1}
dataI500 <- data1[,1:10]
dataI500 <- dataI500[-501:-4712,]
#dim(dataI500)
head(dataI500)%>%
  kable()
# 散布図行列
corrplot::corrplot(cor(dataI500[,-1]))

ggpairs(
	dataI500[,-1],
	lower = list(continuous = "density", combo = "box")
	)
```

### やってみた
  
```{r 31}
#分散共分散行列
var(dataI500[,-1])
#固有値･固有ベクトル
eigen(var(scale(dataI500[,-1])))

dataI500.pca <- prcomp(dataI500[,-1], scale=T)
dataI500.pca
summary(dataI500.pca)
biplot(dataI500.pca)

dataI500.km <- kmeans(dataI500[,-1],3)
dataI500.pca.df <- data.frame(dataI500.pca$x)
dataI500.pca.df$house_num <- dataI500$house_num
dataI500.pca.df$answer_code <- as.factor(dataI500.km$cluster)
head(dataI500.pca.df)
PI500 <-
  ggplot(dataI500.pca.df, aes(x=PC1, y= PC2, label = house_num, col = answer_code ))+
  geom_text()

PI500
```


## 購買サンプル

6	どうしても必要なもの以外、買わないほうだ  
11	流行に左右されない、長年使い続けられるものを選ぶことが多い  
21	丈夫で長持ちするモノを選ぶことが多い 
  
* △  
5	周りの人が持っているモノなどを見て思わず自分も欲しくなってしまうことが多い  
10	周りのみんなが持っているモノを自分だけ持っていないと不安に感じる  
19	周りの人がみんな買っているならその商品は間違いなく良いモノだと思う  
  
* －  
13	買い物をすること自体が楽しく、好きだ  
17	「限定モノ」や「流行モノ」に弱く、すぐ欲しくなる  
20

500人の購買嗜好についての質問の行列作ってみた. 500*10
```{r 購買1}
dataS500 <- data1[,-2:-10]
dataS500 <- dataS500[-501:-4712,]
head(dataS500)%>%
  kable()
# 散布図行列
corrplot::corrplot(cor(dataS500[,-1]))

ggpairs(dataS500[,-1],aes_string(alpha=0.5), color = "smoker")

ggpairs(
	dataS500[,-1],
	lower = list(continuous = "density", combo = "box")
	)
```

### やってみた

```{r 32}
#分散共分散行列
var(dataS500[,-1])
#固有値･固有ベクトル
eigen(var(scale(dataS500[,-1])))

dataS500.pca <- prcomp(dataS500[,-1], scale=T)
dataS500.pca
summary(dataS500.pca)
biplot(dataS500.pca)

dataS500.km <- kmeans(dataS500[,-1],2)
#data3.km
dataS500.pca.df <- data.frame(dataS500.pca$x)
dataS500.pca.df$house_num <- dataS500$house_num
dataS500.pca.df$answer_code <- as.factor(dataS500.km$cluster)
head(dataS500.pca.df)
PS500 <-
  ggplot(dataS500.pca.df, aes(x=PC1, y= PC2, label = house_num, col = answer_code ))+
  geom_text()

PS500
```

```{r 34}
#分散共分散行列
var(dataS500[,-1])
#固有値･固有ベクトル
eigen(var(scale(dataS500[,-1])))

dataS500.pca <- prcomp(dataS500[,-1], scale=T)
dataS500.pca
summary(dataS500.pca)
biplot(dataS500.pca)

```

